[ {
  "Infinitiv" : "anbieten",
  "PP" : "angeboten",
  "HV" : "haben",
  "transitiv" : 1,
  "IND_PRAES_AKT_S_1" : "ich biete an",
  "IND_PRAES_AKT_S_2" : "du bietest an",
  "IND_PRAES_AKT_S_3" : "er/sie/es bietet an",
  "IND_PRAES_AKT_P_1" : "wir bieten an",
  "IND_PRAES_AKT_P_2" : "ihr bietet an",
  "IND_PRAES_AKT_P_3" : "sie bieten an",
  "IND_PRAET_AKT_S_1" : "ich bot an",
  "IND_PRAET_AKT_S_2" : "du botst an",
  "IND_PRAET_AKT_S_3" : "er/sie/es bot an",
  "IND_PRAET_AKT_P_1" : "wir boten an",
  "IND_PRAET_AKT_P_2" : "ihr botet an",
  "IND_PRAET_AKT_P_3" : "sie boten an",
  "KONJ1_PRAES_AKT_S_1" : "ich biete an",
  "KONJ1_PRAES_AKT_S_2" : "du bietest an",
  "KONJ1_PRAES_AKT_S_3" : "er/sie/es biete an",
  "KONJ1_PRAES_AKT_P_1" : "wir bieten an",
  "KONJ1_PRAES_AKT_P_2" : "ihr bietet an",
  "KONJ1_PRAES_AKT_P_3" : "sie bieten an",
  "KONJ2_PRAES_AKT_S_1" : "ich böte an",
  "KONJ2_PRAES_AKT_S_2" : "du bötest an",
  "KONJ2_PRAES_AKT_S_3" : "er/sie/es böte an",
  "KONJ2_PRAES_AKT_P_1" : "wir böten an",
  "KONJ2_PRAES_AKT_P_2" : "ihr bötet an",
  "KONJ2_PRAES_AKT_P_3" : "sie böten an"
}, {
  "Infinitiv" : "anfangen",
  "PP" : "angefangen",
  "HV" : "haben",
  "transitiv" : 1,
  "IND_PRAES_AKT_S_1" : "ich fange an",
  "IND_PRAES_AKT_S_2" : "du fängst an",
  "IND_PRAES_AKT_S_3" : "er/sie/es fängt an",
  "IND_PRAES_AKT_P_1" : "wir fangen an",
  "IND_PRAES_AKT_P_2" : "ihr fangt an",
  "IND_PRAES_AKT_P_3" : "sie fangen an",
  "IND_PRAET_AKT_S_1" : "ich fing an",
  "IND_PRAET_AKT_S_2" : "du fingst an",
  "IND_PRAET_AKT_S_3" : "er/sie/es fing an",
  "IND_PRAET_AKT_P_1" : "wir fingen an",
  "IND_PRAET_AKT_P_2" : "ihr fingt an",
  "IND_PRAET_AKT_P_3" : "sie fingen an",
  "KONJ1_PRAES_AKT_S_1" : "ich fange an",
  "KONJ1_PRAES_AKT_S_2" : "du fangest an",
  "KONJ1_PRAES_AKT_S_3" : "er/sie/es fange an",
  "KONJ1_PRAES_AKT_P_1" : "wir fangen an",
  "KONJ1_PRAES_AKT_P_2" : "ihr fanget an",
  "KONJ1_PRAES_AKT_P_3" : "sie fangen an",
  "KONJ2_PRAES_AKT_S_1" : "ich finge an",
  "KONJ2_PRAES_AKT_S_2" : "du fingest an",
  "KONJ2_PRAES_AKT_S_3" : "er/sie/es finge an",
  "KONJ2_PRAES_AKT_P_1" : "wir fingen an",
  "KONJ2_PRAES_AKT_P_2" : "ihr finget an",
  "KONJ2_PRAES_AKT_P_3" : "sie fingen an"
}, {
  "Infinitiv" : "ankommen",
  "PP" : "angekommen",
  "HV" : "sein",
  "transitiv" : 0,
  "IND_PRAES_AKT_S_1" : "ich komme an",
  "IND_PRAES_AKT_S_2" : "du kommst an",
  "IND_PRAES_AKT_S_3" : "er/sie/es kommt an",
  "IND_PRAES_AKT_P_1" : "wir kommen an",
  "IND_PRAES_AKT_P_2" : "ihr kommt an",
  "IND_PRAES_AKT_P_3" : "sie kommen an",
  "IND_PRAET_AKT_S_1" : "ich kam an",
  "IND_PRAET_AKT_S_2" : "du kamst an",
  "IND_PRAET_AKT_S_3" : "er/sie/es kam an",
  "IND_PRAET_AKT_P_1" : "wir kamen an",
  "IND_PRAET_AKT_P_2" : "ihr kamt an",
  "IND_PRAET_AKT_P_3" : "sie kamen an",
  "KONJ1_PRAES_AKT_S_1" : "ich komme an",
  "KONJ1_PRAES_AKT_S_2" : "du kommest an",
  "KONJ1_PRAES_AKT_S_3" : "er/sie/es komme an",
  "KONJ1_PRAES_AKT_P_1" : "wir kommen an",
  "KONJ1_PRAES_AKT_P_2" : "ihr kommet an",
  "KONJ1_PRAES_AKT_P_3" : "sie kommen an",
  "KONJ2_PRAES_AKT_S_1" : "ich käme an",
  "KONJ2_PRAES_AKT_S_2" : "du kämest an",
  "KONJ2_PRAES_AKT_S_3" : "er/sie/es käme an",
  "KONJ2_PRAES_AKT_P_1" : "wir kämen an",
  "KONJ2_PRAES_AKT_P_2" : "ihr kämet an",
  "KONJ2_PRAES_AKT_P_3" : "sie kämen an"
}, {
  "Infinitiv" : "anmachen",
  "PP" : "angemacht",
  "HV" : "haben",
  "transitiv" : 1,
  "IND_PRAES_AKT_S_1" : "ich mache an",
  "IND_PRAES_AKT_S_2" : "du machst an",
  "IND_PRAES_AKT_S_3" : "er/sie/es macht an",
  "IND_PRAES_AKT_P_1" : "wir machen an",
  "IND_PRAES_AKT_P_2" : "ihr macht an",
  "IND_PRAES_AKT_P_3" : "sie machen an",
  "IND_PRAET_AKT_S_1" : "ich machte an",
  "IND_PRAET_AKT_S_2" : "du machtest an",
  "IND_PRAET_AKT_S_3" : "er/sie/es machte an",
  "IND_PRAET_AKT_P_1" : "wir machten an",
  "IND_PRAET_AKT_P_2" : "ihr machtet an",
  "IND_PRAET_AKT_P_3" : "sie machten an",
  "KONJ1_PRAES_AKT_S_1" : "ich mache an",
  "KONJ1_PRAES_AKT_S_2" : "du machest an",
  "KONJ1_PRAES_AKT_S_3" : "er/sie/es mache an",
  "KONJ1_PRAES_AKT_P_1" : "wir machen an",
  "KONJ1_PRAES_AKT_P_2" : "ihr machet an",
  "KONJ1_PRAES_AKT_P_3" : "sie machen an",
  "KONJ2_PRAES_AKT_S_1" : "ich machte an",
  "KONJ2_PRAES_AKT_S_2" : "du machtest an",
  "KONJ2_PRAES_AKT_S_3" : "er/sie/es machte an",
  "KONJ2_PRAES_AKT_P_1" : "wir machten an",
  "KONJ2_PRAES_AKT_P_2" : "ihr machtet an",
  "KONJ2_PRAES_AKT_P_3" : "sie machten an"
}, {
  "Infinitiv" : "anmelden",
  "PP" : "angemeldet",
  "HV" : "haben",
  "transitiv" : 1,
  "IND_PRAES_AKT_S_1" : "ich melde an",
  "IND_PRAES_AKT_S_2" : "du meldest an",
  "IND_PRAES_AKT_S_3" : "er/sie/es meldet an",
  "IND_PRAES_AKT_P_1" : "wir melden an",
  "IND_PRAES_AKT_P_2" : "ihr meldet an",
  "IND_PRAES_AKT_P_3" : "sie melden an",
  "IND_PRAET_AKT_S_1" : "ich meldete an",
  "IND_PRAET_AKT_S_2" : "du meldetest an",
  "IND_PRAET_AKT_S_3" : "er/sie/es meldete an",
  "IND_PRAET_AKT_P_1" : "wir meldeten an",
  "IND_PRAET_AKT_P_2" : "ihr meldetet an",
  "IND_PRAET_AKT_P_3" : "sie meldeten an",
  "KONJ1_PRAES_AKT_S_1" : "ich melde an",
  "KONJ1_PRAES_AKT_S_2" : "du meldest an",
  "KONJ1_PRAES_AKT_S_3" : "er/sie/es melde an",
  "KONJ1_PRAES_AKT_P_1" : "wir melden an",
  "KONJ1_PRAES_AKT_P_2" : "ihr meldet an",
  "KONJ1_PRAES_AKT_P_3" : "sie melden an",
  "KONJ2_PRAES_AKT_S_1" : "ich meldete an",
  "KONJ2_PRAES_AKT_S_2" : "du meldetest an",
  "KONJ2_PRAES_AKT_S_3" : "er/sie/es meldete an",
  "KONJ2_PRAES_AKT_P_1" : "wir meldeten an",
  "KONJ2_PRAES_AKT_P_2" : "ihr meldetet an",
  "KONJ2_PRAES_AKT_P_3" : "sie meldeten an"
}, {
  "Infinitiv" : "anrufen",
  "PP" : "angerufen",
  "HV" : "haben",
  "transitiv" : 1,
  "IND_PRAES_AKT_S_1" : "ich rufe an",
  "IND_PRAES_AKT_S_2" : "du rufst an",
  "IND_PRAES_AKT_S_3" : "er/sie/es ruft an",
  "IND_PRAES_AKT_P_1" : "wir rufen an",
  "IND_PRAES_AKT_P_2" : "ihr ruft an",
  "IND_PRAES_AKT_P_3" : "sie rufen an",
  "IND_PRAET_AKT_S_1" : "ich rief an",
  "IND_PRAET_AKT_S_2" : "du riefst an",
  "IND_PRAET_AKT_S_3" : "er/sie/es rief an",
  "IND_PRAET_AKT_P_1" : "wir riefen an",
  "IND_PRAET_AKT_P_2" : "ihr rieft an",
  "IND_PRAET_AKT_P_3" : "sie riefen an",
  "KONJ1_PRAES_AKT_S_1" : "ich rufe an",
  "KONJ1_PRAES_AKT_S_2" : "du rufest an",
  "KONJ1_PRAES_AKT_S_3" : "er/sie/es rufe an",
  "KONJ1_PRAES_AKT_P_1" : "wir rufen an",
  "KONJ1_PRAES_AKT_P_2" : "ihr rufet an",
  "KONJ1_PRAES_AKT_P_3" : "sie rufen an",
  "KONJ2_PRAES_AKT_S_1" : "ich riefe an",
  "KONJ2_PRAES_AKT_S_2" : "du riefest an",
  "KONJ2_PRAES_AKT_S_3" : "er/sie/es riefe an",
  "KONJ2_PRAES_AKT_P_1" : "wir riefen an",
  "KONJ2_PRAES_AKT_P_2" : "ihr riefet an",
  "KONJ2_PRAES_AKT_P_3" : "sie riefen an"
}, {
  "Infinitiv" : "antworten",
  "PP" : "geantwortet",
  "HV" : "haben",
  "transitiv" : 0,
  "IND_PRAES_AKT_S_1" : "ich antworte",
  "IND_PRAES_AKT_S_2" : "du antwortest",
  "IND_PRAES_AKT_S_3" : "er/sie/es antwortet",
  "IND_PRAES_AKT_P_1" : "wir antworten",
  "IND_PRAES_AKT_P_2" : "ihr antwortet",
  "IND_PRAES_AKT_P_3" : "sie antworten",
  "IND_PRAET_AKT_S_1" : "ich antwortete",
  "IND_PRAET_AKT_S_2" : "du antwortetest",
  "IND_PRAET_AKT_S_3" : "er/sie/es antwortete",
  "IND_PRAET_AKT_P_1" : "wir antworteten",
  "IND_PRAET_AKT_P_2" : "ihr antwortetet",
  "IND_PRAET_AKT_P_3" : "sie antworteten",
  "KONJ1_PRAES_AKT_S_1" : "ich antworte",
  "KONJ1_PRAES_AKT_S_2" : "du antwortest",
  "KONJ1_PRAES_AKT_S_3" : "er/sie/es antworte",
  "KONJ1_PRAES_AKT_P_1" : "wir antworten",
  "KONJ1_PRAES_AKT_P_2" : "ihr antwortet",
  "KONJ1_PRAES_AKT_P_3" : "sie antworten",
  "KONJ2_PRAES_AKT_S_1" : "ich antwortete",
  "KONJ2_PRAES_AKT_S_2" : "du antwortetest",
  "KONJ2_PRAES_AKT_S_3" : "er/sie/es antwortete",
  "KONJ2_PRAES_AKT_P_1" : "wir antworteten",
  "KONJ2_PRAES_AKT_P_2" : "ihr antwortetet",
  "KONJ2_PRAES_AKT_P_3" : "sie antworteten"
}, {
  "Infinitiv" : "anziehen",
  "PP" : "angezogen",
  "HV" : "haben",
  "transitiv" : 1,
  "IND_PRAES_AKT_S_1" : "ich ziehe an",
  "IND_PRAES_AKT_S_2" : "du ziehst an",
  "IND_PRAES_AKT_S_3" : "er/sie/es zieht an",
  "IND_PRAES_AKT_P_1" : "wir ziehen an",
  "IND_PRAES_AKT_P_2" : "ihr zieht an",
  "IND_PRAES_AKT_P_3" : "sie ziehen an",
  "IND_PRAET_AKT_S_1" : "ich zog an",
  "IND_PRAET_AKT_S_2" : "du zogst an",
  "IND_PRAET_AKT_S_3" : "er/sie/es zog an",
  "IND_PRAET_AKT_P_1" : "wir zogen an",
  "IND_PRAET_AKT_P_2" : "ihr zogt an",
  "IND_PRAET_AKT_P_3" : "sie zogen an",
  "KONJ1_PRAES_AKT_S_1" : "ich ziehe an",
  "KONJ1_PRAES_AKT_S_2" : "du ziehest an",
  "KONJ1_PRAES_AKT_S_3" : "er/sie/es ziehe an",
  "KONJ1_PRAES_AKT_P_1" : "wir ziehen an",
  "KONJ1_PRAES_AKT_P_2" : "ihr ziehet an",
  "KONJ1_PRAES_AKT_P_3" : "sie ziehen an",
  "KONJ2_PRAES_AKT_S_1" : "ich zöge an",
  "KONJ2_PRAES_AKT_S_2" : "du zögest an",
  "KONJ2_PRAES_AKT_S_3" : "er/sie/es zöge an",
  "KONJ2_PRAES_AKT_P_1" : "wir zögen an",
  "KONJ2_PRAES_AKT_P_2" : "ihr zöget an",
  "KONJ2_PRAES_AKT_P_3" : "sie zögen an"
}, {
  "Infinitiv" : "arbeiten",
  "PP" : "gearbeitet",
  "HV" : "haben",
  "transitiv" : 0,
  "IND_PRAES_AKT_S_1" : "ich arbeite",
  "IND_PRAES_AKT_S_2" : "du arbeitest",
  "IND_PRAES_AKT_S_3" : "er/sie/es arbeitet",
  "IND_PRAES_AKT_P_1" : "wir arbeiten",
  "IND_PRAES_AKT_P_2" : "ihr arbeitet",
  "IND_PRAES_AKT_P_3" : "sie arbeiten",
  "IND_PRAET_AKT_S_1" : "ich arbeitete",
  "IND_PRAET_AKT_S_2" : "du arbeitetest",
  "IND_PRAET_AKT_S_3" : "er/sie/es arbeitete",
  "IND_PRAET_AKT_P_1" : "wir arbeiteten",
  "IND_PRAET_AKT_P_2" : "ihr arbeitetet",
  "IND_PRAET_AKT_P_3" : "sie arbeiteten",
  "KONJ1_PRAES_AKT_S_1" : "ich arbeite",
  "KONJ1_PRAES_AKT_S_2" : "du arbeitest",
  "KONJ1_PRAES_AKT_S_3" : "er/sie/es arbeite",
  "KONJ1_PRAES_AKT_P_1" : "wir arbeiten",
  "KONJ1_PRAES_AKT_P_2" : "ihr arbeitet",
  "KONJ1_PRAES_AKT_P_3" : "sie arbeiten",
  "KONJ2_PRAES_AKT_S_1" : "ich arbeitete",
  "KONJ2_PRAES_AKT_S_2" : "du arbeitetest",
  "KONJ2_PRAES_AKT_S_3" : "er/sie/es arbeitete",
  "KONJ2_PRAES_AKT_P_1" : "wir arbeiteten",
  "KONJ2_PRAES_AKT_P_2" : "ihr arbeitetet",
  "KONJ2_PRAES_AKT_P_3" : "sie arbeiteten"
}, {
  "Infinitiv" : "ärgern",
  "PP" : "geärgert",
  "HV" : "haben",
  "transitiv" : 1,
  "IND_PRAES_AKT_S_1" : "ich ärgere",
  "IND_PRAES_AKT_S_2" : "du ärgerst",
  "IND_PRAES_AKT_S_3" : "er/sie/es ärgert",
  "IND_PRAES_AKT_P_1" : "wir ärgern",
  "IND_PRAES_AKT_P_2" : "ihr ärgert",
  "IND_PRAES_AKT_P_3" : "sie ärgern",
  "IND_PRAET_AKT_S_1" : "ich ärgerte",
  "IND_PRAET_AKT_S_2" : "du ärgertest",
  "IND_PRAET_AKT_S_3" : "er/sie/es ärgerte",
  "IND_PRAET_AKT_P_1" : "wir ärgerten",
  "IND_PRAET_AKT_P_2" : "ihr ärgertet",
  "IND_PRAET_AKT_P_3" : "sie ärgerten",
  "KONJ1_PRAES_AKT_S_1" : "ich ärgere",
  "KONJ1_PRAES_AKT_S_2" : "du ärgerest",
  "KONJ1_PRAES_AKT_S_3" : "er/sie/es ärgere",
  "KONJ1_PRAES_AKT_P_1" : "wir ärgern",
  "KONJ1_PRAES_AKT_P_2" : "ihr ärgeret",
  "KONJ1_PRAES_AKT_P_3" : "sie ärgern",
  "KONJ2_PRAES_AKT_S_1" : "ich ärgerte",
  "KONJ2_PRAES_AKT_S_2" : "du ärgertest",
  "KONJ2_PRAES_AKT_S_3" : "er/sie/es ärgerte",
  "KONJ2_PRAES_AKT_P_1" : "wir ärgerten",
  "KONJ2_PRAES_AKT_P_2" : "ihr ärgertet",
  "KONJ2_PRAES_AKT_P_3" : "sie ärgerten"
}, {
  "Infinitiv" : "aufhören",
  "PP" : "aufgehört",
  "HV" : "haben",
  "transitiv" : 0,
  "IND_PRAES_AKT_S_1" : "ich höre auf",
  "IND_PRAES_AKT_S_2" : "du hörst auf",
  "IND_PRAES_AKT_S_3" : "er/sie/es hört auf",
  "IND_PRAES_AKT_P_1" : "wir hören auf",
  "IND_PRAES_AKT_P_2" : "ihr hört auf",
  "IND_PRAES_AKT_P_3" : "sie hören auf",
  "IND_PRAET_AKT_S_1" : "ich hörte auf",
  "IND_PRAET_AKT_S_2" : "du hörtest auf",
  "IND_PRAET_AKT_S_3" : "er/sie/es hörte auf",
  "IND_PRAET_AKT_P_1" : "wir hörten auf",
  "IND_PRAET_AKT_P_2" : "ihr hörtet auf",
  "IND_PRAET_AKT_P_3" : "sie hörten auf",
  "KONJ1_PRAES_AKT_S_1" : "ich höre auf",
  "KONJ1_PRAES_AKT_S_2" : "du hörest auf",
  "KONJ1_PRAES_AKT_S_3" : "er/sie/es höre auf",
  "KONJ1_PRAES_AKT_P_1" : "wir hören auf",
  "KONJ1_PRAES_AKT_P_2" : "ihr höret auf",
  "KONJ1_PRAES_AKT_P_3" : "sie hören auf",
  "KONJ2_PRAES_AKT_S_1" : "ich hörte auf",
  "KONJ2_PRAES_AKT_S_2" : "du hörtest auf",
  "KONJ2_PRAES_AKT_S_3" : "er/sie/es hörte auf",
  "KONJ2_PRAES_AKT_P_1" : "wir hörten auf",
  "KONJ2_PRAES_AKT_P_2" : "ihr hörtet auf",
  "KONJ2_PRAES_AKT_P_3" : "sie hörten auf"
}, {
  "Infinitiv" : "aufmachen",
  "PP" : "aufgemacht",
  "HV" : "haben",
  "transitiv" : 1,
  "IND_PRAES_AKT_S_1" : "ich mache auf",
  "IND_PRAES_AKT_S_2" : "du machst auf",
  "IND_PRAES_AKT_S_3" : "er/sie/es macht auf",
  "IND_PRAES_AKT_P_1" : "wir machen auf",
  "IND_PRAES_AKT_P_2" : "ihr macht auf",
  "IND_PRAES_AKT_P_3" : "sie machen auf",
  "IND_PRAET_AKT_S_1" : "ich machte auf",
  "IND_PRAET_AKT_S_2" : "du machtest auf",
  "IND_PRAET_AKT_S_3" : "er/sie/es machte auf",
  "IND_PRAET_AKT_P_1" : "wir machten auf",
  "IND_PRAET_AKT_P_2" : "ihr machtet auf",
  "IND_PRAET_AKT_P_3" : "sie machten auf",
  "KONJ1_PRAES_AKT_S_1" : "ich mache auf",
  "KONJ1_PRAES_AKT_S_2" : "du machest auf",
  "KONJ1_PRAES_AKT_S_3" : "er/sie/es mache auf",
  "KONJ1_PRAES_AKT_P_1" : "wir machen auf",
  "KONJ1_PRAES_AKT_P_2" : "ihr machet auf",
  "KONJ1_PRAES_AKT_P_3" : "sie machen auf",
  "KONJ2_PRAES_AKT_S_1" : "ich machte auf",
  "KONJ2_PRAES_AKT_S_2" : "du machtest auf",
  "KONJ2_PRAES_AKT_S_3" : "er/sie/es machte auf",
  "KONJ2_PRAES_AKT_P_1" : "wir machten auf",
  "KONJ2_PRAES_AKT_P_2" : "ihr machtet auf",
  "KONJ2_PRAES_AKT_P_3" : "sie machten auf"
}, {
  "Infinitiv" : "aufpassen",
  "PP" : "aufgepasst",
  "HV" : "haben",
  "transitiv" : 0,
  "IND_PRAES_AKT_S_1" : "ich passe auf",
  "IND_PRAES_AKT_S_2" : "du passt auf",
  "IND_PRAES_AKT_S_3" : "er/sie/es passt auf",
  "IND_PRAES_AKT_P_1" : "wir passen auf",
  "IND_PRAES_AKT_P_2" : "ihr passt auf",
  "IND_PRAES_AKT_P_3" : "sie passen auf",
  "IND_PRAET_AKT_S_1" : "ich passte auf",
  "IND_PRAET_AKT_S_2" : "du passtest auf",
  "IND_PRAET_AKT_S_3" : "er/sie/es passte auf",
  "IND_PRAET_AKT_P_1" : "wir passten auf",
  "IND_PRAET_AKT_P_2" : "ihr passtet auf",
  "IND_PRAET_AKT_P_3" : "sie passten auf",
  "KONJ1_PRAES_AKT_S_1" : "ich passe auf",
  "KONJ1_PRAES_AKT_S_2" : "du passest auf",
  "KONJ1_PRAES_AKT_S_3" : "er/sie/es passe auf",
  "KONJ1_PRAES_AKT_P_1" : "wir passen auf",
  "KONJ1_PRAES_AKT_P_2" : "ihr passet auf",
  "KONJ1_PRAES_AKT_P_3" : "sie passen auf",
  "KONJ2_PRAES_AKT_S_1" : "ich passte auf",
  "KONJ2_PRAES_AKT_S_2" : "du passtest auf",
  "KONJ2_PRAES_AKT_S_3" : "er/sie/es passte auf",
  "KONJ2_PRAES_AKT_P_1" : "wir passten auf",
  "KONJ2_PRAES_AKT_P_2" : "ihr passtet auf",
  "KONJ2_PRAES_AKT_P_3" : "sie passten auf"
}, {
  "Infinitiv" : "aufwachen",
  "PP" : "aufgewacht",
  "HV" : "sein",
  "transitiv" : 0,
  "IND_PRAES_AKT_S_1" : "ich wache auf",
  "IND_PRAES_AKT_S_2" : "du wachst auf",
  "IND_PRAES_AKT_S_3" : "er/sie/es wacht auf",
  "IND_PRAES_AKT_P_1" : "wir wachen auf",
  "IND_PRAES_AKT_P_2" : "ihr wacht auf",
  "IND_PRAES_AKT_P_3" : "sie wachen auf",
  "IND_PRAET_AKT_S_1" : "ich wachte auf",
  "IND_PRAET_AKT_S_2" : "du wachtest auf",
  "IND_PRAET_AKT_S_3" : "er/sie/es wachte auf",
  "IND_PRAET_AKT_P_1" : "wir wachten auf",
  "IND_PRAET_AKT_P_2" : "ihr wachtet auf",
  "IND_PRAET_AKT_P_3" : "sie wachten auf",
  "KONJ1_PRAES_AKT_S_1" : "ich wache auf",
  "KONJ1_PRAES_AKT_S_2" : "du wachest auf",
  "KONJ1_PRAES_AKT_S_3" : "er/sie/es wache auf",
  "KONJ1_PRAES_AKT_P_1" : "wir wachen auf",
  "KONJ1_PRAES_AKT_P_2" : "ihr wachet auf",
  "KONJ1_PRAES_AKT_P_3" : "sie wachen auf",
  "KONJ2_PRAES_AKT_S_1" : "ich wachte auf",
  "KONJ2_PRAES_AKT_S_2" : "du wachtest auf",
  "KONJ2_PRAES_AKT_S_3" : "er/sie/es wachte auf",
  "KONJ2_PRAES_AKT_P_1" : "wir wachten auf",
  "KONJ2_PRAES_AKT_P_2" : "ihr wachtet auf",
  "KONJ2_PRAES_AKT_P_3" : "sie wachten auf"
}, {
  "Infinitiv" : "ausmachen",
  "PP" : "ausgemacht",
  "HV" : "haben",
  "transitiv" : 1,
  "IND_PRAES_AKT_S_1" : "ich mache aus",
  "IND_PRAES_AKT_S_2" : "du machst aus",
  "IND_PRAES_AKT_S_3" : "er/sie/es macht aus",
  "IND_PRAES_AKT_P_1" : "wir machen aus",
  "IND_PRAES_AKT_P_2" : "ihr macht aus",
  "IND_PRAES_AKT_P_3" : "sie machen aus",
  "IND_PRAET_AKT_S_1" : "ich machte aus",
  "IND_PRAET_AKT_S_2" : "du machtest aus",
  "IND_PRAET_AKT_S_3" : "er/sie/es machte aus",
  "IND_PRAET_AKT_P_1" : "wir machten aus",
  "IND_PRAET_AKT_P_2" : "ihr machtet aus",
  "IND_PRAET_AKT_P_3" : "sie machten aus",
  "KONJ1_PRAES_AKT_S_1" : "ich mache aus",
  "KONJ1_PRAES_AKT_S_2" : "du machest aus",
  "KONJ1_PRAES_AKT_S_3" : "er/sie/es mache aus",
  "KONJ1_PRAES_AKT_P_1" : "wir machen aus",
  "KONJ1_PRAES_AKT_P_2" : "ihr machet aus",
  "KONJ1_PRAES_AKT_P_3" : "sie machen aus",
  "KONJ2_PRAES_AKT_S_1" : "ich machte aus",
  "KONJ2_PRAES_AKT_S_2" : "du machtest aus",
  "KONJ2_PRAES_AKT_S_3" : "er/sie/es machte aus",
  "KONJ2_PRAES_AKT_P_1" : "wir machten aus",
  "KONJ2_PRAES_AKT_P_2" : "ihr machtet aus",
  "KONJ2_PRAES_AKT_P_3" : "sie machten aus"
}, {
  "Infinitiv" : "ausruhen",
  "PP" : "ausgeruht",
  "HV" : "haben",
  "transitiv" : 0,
  "IND_PRAES_AKT_S_1" : "ich ruhe aus",
  "IND_PRAES_AKT_S_2" : "du ruhst aus",
  "IND_PRAES_AKT_S_3" : "er/sie/es ruht aus",
  "IND_PRAES_AKT_P_1" : "wir ruhen aus",
  "IND_PRAES_AKT_P_2" : "ihr ruht aus",
  "IND_PRAES_AKT_P_3" : "sie ruhen aus",
  "IND_PRAET_AKT_S_1" : "ich ruhte aus",
  "IND_PRAET_AKT_S_2" : "du ruhtest aus",
  "IND_PRAET_AKT_S_3" : "er/sie/es ruhte aus",
  "IND_PRAET_AKT_P_1" : "wir ruhten aus",
  "IND_PRAET_AKT_P_2" : "ihr ruhtet aus",
  "IND_PRAET_AKT_P_3" : "sie ruhten aus",
  "KONJ1_PRAES_AKT_S_1" : "ich ruhe aus",
  "KONJ1_PRAES_AKT_S_2" : "du ruhest aus",
  "KONJ1_PRAES_AKT_S_3" : "er/sie/es ruhe aus",
  "KONJ1_PRAES_AKT_P_1" : "wir ruhen aus",
  "KONJ1_PRAES_AKT_P_2" : "ihr ruhet aus",
  "KONJ1_PRAES_AKT_P_3" : "sie ruhen aus",
  "KONJ2_PRAES_AKT_S_1" : "ich ruhte aus",
  "KONJ2_PRAES_AKT_S_2" : "du ruhtest aus",
  "KONJ2_PRAES_AKT_S_3" : "er/sie/es ruhte aus",
  "KONJ2_PRAES_AKT_P_1" : "wir ruhten aus",
  "KONJ2_PRAES_AKT_P_2" : "ihr ruhtet aus",
  "KONJ2_PRAES_AKT_P_3" : "sie ruhten aus"
}, {
  "Infinitiv" : "aussehen",
  "PP" : "gesehen",
  "HV" : "haben",
  "transitiv" : 0,
  "IND_PRAES_AKT_S_1" : "ich sehe aus",
  "IND_PRAES_AKT_S_2" : "du siehst aus",
  "IND_PRAES_AKT_S_3" : "er/sie/es sieht aus",
  "IND_PRAES_AKT_P_1" : "wir sehen aus",
  "IND_PRAES_AKT_P_2" : "ihr seht aus",
  "IND_PRAES_AKT_P_3" : "sie sehen aus",
  "IND_PRAET_AKT_S_1" : "ich sah aus",
  "IND_PRAET_AKT_S_2" : "du sahst aus",
  "IND_PRAET_AKT_S_3" : "er/sie/es sah aus",
  "IND_PRAET_AKT_P_1" : "wir sahen aus",
  "IND_PRAET_AKT_P_2" : "ihr saht aus",
  "IND_PRAET_AKT_P_3" : "sie sahen aus",
  "KONJ1_PRAES_AKT_S_1" : "ich sehe aus",
  "KONJ1_PRAES_AKT_S_2" : "du sehest aus",
  "KONJ1_PRAES_AKT_S_3" : "er/sie/es sehe aus",
  "KONJ1_PRAES_AKT_P_1" : "wir sehen aus",
  "KONJ1_PRAES_AKT_P_2" : "ihr sehet aus",
  "KONJ1_PRAES_AKT_P_3" : "sie sehen aus",
  "KONJ2_PRAES_AKT_S_1" : "ich sähe aus",
  "KONJ2_PRAES_AKT_S_2" : "du sähest aus",
  "KONJ2_PRAES_AKT_S_3" : "er/sie/es sähe aus",
  "KONJ2_PRAES_AKT_P_1" : "wir sähen aus",
  "KONJ2_PRAES_AKT_P_2" : "ihr sähet aus",
  "KONJ2_PRAES_AKT_P_3" : "sie sähen aus"
}, {
  "Infinitiv" : "aussteigen",
  "PP" : "ausgestiegen",
  "HV" : "sein",
  "transitiv" : 0,
  "IND_PRAES_AKT_S_1" : "ich steige aus",
  "IND_PRAES_AKT_S_2" : "du steigst aus",
  "IND_PRAES_AKT_S_3" : "er/sie/es steigt aus",
  "IND_PRAES_AKT_P_1" : "wir steigen aus",
  "IND_PRAES_AKT_P_2" : "ihr steigt aus",
  "IND_PRAES_AKT_P_3" : "sie steigen aus",
  "IND_PRAET_AKT_S_1" : "ich stieg aus",
  "IND_PRAET_AKT_S_2" : "du stiegst aus",
  "IND_PRAET_AKT_S_3" : "er/sie/es stieg aus",
  "IND_PRAET_AKT_P_1" : "wir stiegen aus",
  "IND_PRAET_AKT_P_2" : "ihr stiegt aus",
  "IND_PRAET_AKT_P_3" : "sie stiegen aus",
  "KONJ1_PRAES_AKT_S_1" : "ich steige aus",
  "KONJ1_PRAES_AKT_S_2" : "du steigest aus",
  "KONJ1_PRAES_AKT_S_3" : "er/sie/es steige aus",
  "KONJ1_PRAES_AKT_P_1" : "wir steigen aus",
  "KONJ1_PRAES_AKT_P_2" : "ihr steiget aus",
  "KONJ1_PRAES_AKT_P_3" : "sie steigen aus",
  "KONJ2_PRAES_AKT_S_1" : "ich stiege aus",
  "KONJ2_PRAES_AKT_S_2" : "du stiegest aus",
  "KONJ2_PRAES_AKT_S_3" : "er/sie/es stiege aus",
  "KONJ2_PRAES_AKT_P_1" : "wir stiegen aus",
  "KONJ2_PRAES_AKT_P_2" : "ihr stieget aus",
  "KONJ2_PRAES_AKT_P_3" : "sie stiegen aus"
}, {
  "Infinitiv" : "ausziehen",
  "PP" : "ausgezogen",
  "HV" : "sein",
  "transitiv" : 1,
  "IND_PRAES_AKT_S_1" : "ich ziehe aus",
  "IND_PRAES_AKT_S_2" : "du ziehst aus",
  "IND_PRAES_AKT_S_3" : "er/sie/es zieht aus",
  "IND_PRAES_AKT_P_1" : "wir ziehen aus",
  "IND_PRAES_AKT_P_2" : "ihr zieht aus",
  "IND_PRAES_AKT_P_3" : "sie ziehen aus",
  "IND_PRAET_AKT_S_1" : "ich zog aus",
  "IND_PRAET_AKT_S_2" : "du zogst aus",
  "IND_PRAET_AKT_S_3" : "er/sie/es zog aus",
  "IND_PRAET_AKT_P_1" : "wir zogen aus",
  "IND_PRAET_AKT_P_2" : "ihr zogt aus",
  "IND_PRAET_AKT_P_3" : "sie zogen aus",
  "KONJ1_PRAES_AKT_S_1" : "ich ziehe aus",
  "KONJ1_PRAES_AKT_S_2" : "du ziehest aus",
  "KONJ1_PRAES_AKT_S_3" : "er/sie/es ziehe aus",
  "KONJ1_PRAES_AKT_P_1" : "wir ziehen aus",
  "KONJ1_PRAES_AKT_P_2" : "ihr ziehet aus",
  "KONJ1_PRAES_AKT_P_3" : "sie ziehen aus",
  "KONJ2_PRAES_AKT_S_1" : "ich zöge aus",
  "KONJ2_PRAES_AKT_S_2" : "du zögest aus",
  "KONJ2_PRAES_AKT_S_3" : "er/sie/es zöge aus",
  "KONJ2_PRAES_AKT_P_1" : "wir zögen aus",
  "KONJ2_PRAES_AKT_P_2" : "ihr zöget aus",
  "KONJ2_PRAES_AKT_P_3" : "sie zögen aus"
}, {
  "Infinitiv" : "baden",
  "PP" : "gebadet",
  "HV" : "haben",
  "transitiv" : 1,
  "IND_PRAES_AKT_S_1" : "ich bade",
  "IND_PRAES_AKT_S_2" : "du badest",
  "IND_PRAES_AKT_S_3" : "er/sie/es badet",
  "IND_PRAES_AKT_P_1" : "wir baden",
  "IND_PRAES_AKT_P_2" : "ihr badet",
  "IND_PRAES_AKT_P_3" : "sie baden",
  "IND_PRAET_AKT_S_1" : "ich badete",
  "IND_PRAET_AKT_S_2" : "du badetest",
  "IND_PRAET_AKT_S_3" : "er/sie/es badete",
  "IND_PRAET_AKT_P_1" : "wir badeten",
  "IND_PRAET_AKT_P_2" : "ihr badetet",
  "IND_PRAET_AKT_P_3" : "sie badeten",
  "KONJ1_PRAES_AKT_S_1" : "ich bade",
  "KONJ1_PRAES_AKT_S_2" : "du badest",
  "KONJ1_PRAES_AKT_S_3" : "er/sie/es bade",
  "KONJ1_PRAES_AKT_P_1" : "wir baden",
  "KONJ1_PRAES_AKT_P_2" : "ihr badet",
  "KONJ1_PRAES_AKT_P_3" : "sie baden",
  "KONJ2_PRAES_AKT_S_1" : "ich badete",
  "KONJ2_PRAES_AKT_S_2" : "du badetest",
  "KONJ2_PRAES_AKT_S_3" : "er/sie/es badete",
  "KONJ2_PRAES_AKT_P_1" : "wir badeten",
  "KONJ2_PRAES_AKT_P_2" : "ihr badetet",
  "KONJ2_PRAES_AKT_P_3" : "sie badeten"
}, {
  "Infinitiv" : "bedeuten",
  "PP" : "bedeutet",
  "HV" : "haben",
  "transitiv" : 1,
  "IND_PRAES_AKT_S_1" : "ich bedeute",
  "IND_PRAES_AKT_S_2" : "du bedeutest",
  "IND_PRAES_AKT_S_3" : "er/sie/es bedeutet",
  "IND_PRAES_AKT_P_1" : "wir bedeuten",
  "IND_PRAES_AKT_P_2" : "ihr bedeutet",
  "IND_PRAES_AKT_P_3" : "sie bedeuten",
  "IND_PRAET_AKT_S_1" : "ich bedeutete",
  "IND_PRAET_AKT_S_2" : "du bedeutetest",
  "IND_PRAET_AKT_S_3" : "er/sie/es bedeutete",
  "IND_PRAET_AKT_P_1" : "wir bedeuteten",
  "IND_PRAET_AKT_P_2" : "ihr bedeutetet",
  "IND_PRAET_AKT_P_3" : "sie bedeuteten",
  "KONJ1_PRAES_AKT_S_1" : "ich bedeute",
  "KONJ1_PRAES_AKT_S_2" : "du bedeutest",
  "KONJ1_PRAES_AKT_S_3" : "er/sie/es bedeute",
  "KONJ1_PRAES_AKT_P_1" : "wir bedeuten",
  "KONJ1_PRAES_AKT_P_2" : "ihr bedeutet",
  "KONJ1_PRAES_AKT_P_3" : "sie bedeuten",
  "KONJ2_PRAES_AKT_S_1" : "ich bedeutete",
  "KONJ2_PRAES_AKT_S_2" : "du bedeutetest",
  "KONJ2_PRAES_AKT_S_3" : "er/sie/es bedeutete",
  "KONJ2_PRAES_AKT_P_1" : "wir bedeuteten",
  "KONJ2_PRAES_AKT_P_2" : "ihr bedeutetet",
  "KONJ2_PRAES_AKT_P_3" : "sie bedeuteten"
}, {
  "Infinitiv" : "beginnen",
  "PP" : "begonnen",
  "HV" : "haben",
  "transitiv" : 0,
  "IND_PRAES_AKT_S_1" : "ich beginne",
  "IND_PRAES_AKT_S_2" : "du beginnst",
  "IND_PRAES_AKT_S_3" : "er/sie/es beginnt",
  "IND_PRAES_AKT_P_1" : "wir beginnen",
  "IND_PRAES_AKT_P_2" : "ihr beginnt",
  "IND_PRAES_AKT_P_3" : "sie beginnen",
  "IND_PRAET_AKT_S_1" : "ich begann",
  "IND_PRAET_AKT_S_2" : "du begannst",
  "IND_PRAET_AKT_S_3" : "er/sie/es begann",
  "IND_PRAET_AKT_P_1" : "wir begannen",
  "IND_PRAET_AKT_P_2" : "ihr begannt",
  "IND_PRAET_AKT_P_3" : "sie begannen",
  "KONJ1_PRAES_AKT_S_1" : "ich beginne",
  "KONJ1_PRAES_AKT_S_2" : "du beginnest",
  "KONJ1_PRAES_AKT_S_3" : "er/sie/es beginne",
  "KONJ1_PRAES_AKT_P_1" : "wir beginnen",
  "KONJ1_PRAES_AKT_P_2" : "ihr beginnet",
  "KONJ1_PRAES_AKT_P_3" : "sie beginnen",
  "KONJ2_PRAES_AKT_S_1" : "ich begänne",
  "KONJ2_PRAES_AKT_S_2" : "du begännest",
  "KONJ2_PRAES_AKT_S_3" : "er/sie/es begänne",
  "KONJ2_PRAES_AKT_P_1" : "wir begännen",
  "KONJ2_PRAES_AKT_P_2" : "ihr begännet",
  "KONJ2_PRAES_AKT_P_3" : "sie begännen"
}, {
  "Infinitiv" : "bekommen",
  "PP" : "bekommen",
  "HV" : "haben",
  "transitiv" : 1,
  "IND_PRAES_AKT_S_1" : "ich bekomme",
  "IND_PRAES_AKT_S_2" : "du bekommst",
  "IND_PRAES_AKT_S_3" : "er/sie/es bekommt",
  "IND_PRAES_AKT_P_1" : "wir bekommen",
  "IND_PRAES_AKT_P_2" : "ihr bekommt",
  "IND_PRAES_AKT_P_3" : "sie bekommen",
  "IND_PRAET_AKT_S_1" : "ich bekam",
  "IND_PRAET_AKT_S_2" : "du bekamst",
  "IND_PRAET_AKT_S_3" : "er/sie/es bekam",
  "IND_PRAET_AKT_P_1" : "wir bekamen",
  "IND_PRAET_AKT_P_2" : "ihr bekamt",
  "IND_PRAET_AKT_P_3" : "sie bekamen",
  "KONJ1_PRAES_AKT_S_1" : "ich bekomme",
  "KONJ1_PRAES_AKT_S_2" : "du bekommest",
  "KONJ1_PRAES_AKT_S_3" : "er/sie/es bekomme",
  "KONJ1_PRAES_AKT_P_1" : "wir bekommen",
  "KONJ1_PRAES_AKT_P_2" : "ihr bekommet",
  "KONJ1_PRAES_AKT_P_3" : "sie bekommen",
  "KONJ2_PRAES_AKT_S_1" : "ich bekäme",
  "KONJ2_PRAES_AKT_S_2" : "du bekämest",
  "KONJ2_PRAES_AKT_S_3" : "er/sie/es bekäme",
  "KONJ2_PRAES_AKT_P_1" : "wir bekämen",
  "KONJ2_PRAES_AKT_P_2" : "ihr bekämet",
  "KONJ2_PRAES_AKT_P_3" : "sie bekämen"
}, {
  "Infinitiv" : "berühren",
  "PP" : "berührt",
  "HV" : "haben",
  "transitiv" : 1,
  "IND_PRAES_AKT_S_1" : "ich berühre",
  "IND_PRAES_AKT_S_2" : "du berührst",
  "IND_PRAES_AKT_S_3" : "er/sie/es berührt",
  "IND_PRAES_AKT_P_1" : "wir berühren",
  "IND_PRAES_AKT_P_2" : "ihr berührt",
  "IND_PRAES_AKT_P_3" : "sie berühren",
  "IND_PRAET_AKT_S_1" : "ich berührte",
  "IND_PRAET_AKT_S_2" : "du berührtest",
  "IND_PRAET_AKT_S_3" : "er/sie/es berührte",
  "IND_PRAET_AKT_P_1" : "wir berührten",
  "IND_PRAET_AKT_P_2" : "ihr berührtet",
  "IND_PRAET_AKT_P_3" : "sie berührten",
  "KONJ1_PRAES_AKT_S_1" : "ich berühre",
  "KONJ1_PRAES_AKT_S_2" : "du berührest",
  "KONJ1_PRAES_AKT_S_3" : "er/sie/es berühre",
  "KONJ1_PRAES_AKT_P_1" : "wir berühren",
  "KONJ1_PRAES_AKT_P_2" : "ihr berühret",
  "KONJ1_PRAES_AKT_P_3" : "sie berühren",
  "KONJ2_PRAES_AKT_S_1" : "ich berührte",
  "KONJ2_PRAES_AKT_S_2" : "du berührtest",
  "KONJ2_PRAES_AKT_S_3" : "er/sie/es berührte",
  "KONJ2_PRAES_AKT_P_1" : "wir berührten",
  "KONJ2_PRAES_AKT_P_2" : "ihr berührtet",
  "KONJ2_PRAES_AKT_P_3" : "sie berührten"
}, {
  "Infinitiv" : "besichtigen",
  "PP" : "besichtigt",
  "HV" : "haben",
  "transitiv" : 1,
  "IND_PRAES_AKT_S_1" : "ich besichtige",
  "IND_PRAES_AKT_S_2" : "du besichtigst",
  "IND_PRAES_AKT_S_3" : "er/sie/es besichtigt",
  "IND_PRAES_AKT_P_1" : "wir besichtigen",
  "IND_PRAES_AKT_P_2" : "ihr besichtigt",
  "IND_PRAES_AKT_P_3" : "sie besichtigen",
  "IND_PRAET_AKT_S_1" : "ich besichtigte",
  "IND_PRAET_AKT_S_2" : "du besichtigtest",
  "IND_PRAET_AKT_S_3" : "er/sie/es besichtigte",
  "IND_PRAET_AKT_P_1" : "wir besichtigten",
  "IND_PRAET_AKT_P_2" : "ihr besichtigtet",
  "IND_PRAET_AKT_P_3" : "sie besichtigten",
  "KONJ1_PRAES_AKT_S_1" : "ich besichtige",
  "KONJ1_PRAES_AKT_S_2" : "du besichtigest",
  "KONJ1_PRAES_AKT_S_3" : "er/sie/es besichtige",
  "KONJ1_PRAES_AKT_P_1" : "wir besichtigen",
  "KONJ1_PRAES_AKT_P_2" : "ihr besichtiget",
  "KONJ1_PRAES_AKT_P_3" : "sie besichtigen",
  "KONJ2_PRAES_AKT_S_1" : "ich besichtigte",
  "KONJ2_PRAES_AKT_S_2" : "du besichtigtest",
  "KONJ2_PRAES_AKT_S_3" : "er/sie/es besichtigte",
  "KONJ2_PRAES_AKT_P_1" : "wir besichtigten",
  "KONJ2_PRAES_AKT_P_2" : "ihr besichtigtet",
  "KONJ2_PRAES_AKT_P_3" : "sie besichtigten"
}, {
  "Infinitiv" : "besuchen",
  "PP" : "besucht",
  "HV" : "haben",
  "transitiv" : 1,
  "IND_PRAES_AKT_S_1" : "ich besuche",
  "IND_PRAES_AKT_S_2" : "du besuchst",
  "IND_PRAES_AKT_S_3" : "er/sie/es besucht",
  "IND_PRAES_AKT_P_1" : "wir besuchen",
  "IND_PRAES_AKT_P_2" : "ihr besucht",
  "IND_PRAES_AKT_P_3" : "sie besuchen",
  "IND_PRAET_AKT_S_1" : "ich besuchte",
  "IND_PRAET_AKT_S_2" : "du besuchtest",
  "IND_PRAET_AKT_S_3" : "er/sie/es besuchte",
  "IND_PRAET_AKT_P_1" : "wir besuchten",
  "IND_PRAET_AKT_P_2" : "ihr besuchtet",
  "IND_PRAET_AKT_P_3" : "sie besuchten",
  "KONJ1_PRAES_AKT_S_1" : "ich besuche",
  "KONJ1_PRAES_AKT_S_2" : "du besuchest",
  "KONJ1_PRAES_AKT_S_3" : "er/sie/es besuche",
  "KONJ1_PRAES_AKT_P_1" : "wir besuchen",
  "KONJ1_PRAES_AKT_P_2" : "ihr besuchet",
  "KONJ1_PRAES_AKT_P_3" : "sie besuchen",
  "KONJ2_PRAES_AKT_S_1" : "ich besuchte",
  "KONJ2_PRAES_AKT_S_2" : "du besuchtest",
  "KONJ2_PRAES_AKT_S_3" : "er/sie/es besuchte",
  "KONJ2_PRAES_AKT_P_1" : "wir besuchten",
  "KONJ2_PRAES_AKT_P_2" : "ihr besuchtet",
  "KONJ2_PRAES_AKT_P_3" : "sie besuchten"
}, {
  "Infinitiv" : "bewegen",
  "PP" : "bewegt",
  "HV" : "haben",
  "transitiv" : 1,
  "IND_PRAES_AKT_S_1" : "ich bewege",
  "IND_PRAES_AKT_S_2" : "du bewegst",
  "IND_PRAES_AKT_S_3" : "er/sie/es bewegt",
  "IND_PRAES_AKT_P_1" : "wir bewegen",
  "IND_PRAES_AKT_P_2" : "ihr bewegt",
  "IND_PRAES_AKT_P_3" : "sie bewegen",
  "IND_PRAET_AKT_S_1" : "ich bewegte",
  "IND_PRAET_AKT_S_2" : "du bewegtest",
  "IND_PRAET_AKT_S_3" : "er/sie/es bewegte",
  "IND_PRAET_AKT_P_1" : "wir bewegten",
  "IND_PRAET_AKT_P_2" : "ihr bewegtet",
  "IND_PRAET_AKT_P_3" : "sie bewegten",
  "KONJ1_PRAES_AKT_S_1" : "ich bewege",
  "KONJ1_PRAES_AKT_S_2" : "du bewegest",
  "KONJ1_PRAES_AKT_S_3" : "er/sie/es bewege",
  "KONJ1_PRAES_AKT_P_1" : "wir bewegen",
  "KONJ1_PRAES_AKT_P_2" : "ihr beweget",
  "KONJ1_PRAES_AKT_P_3" : "sie bewegen",
  "KONJ2_PRAES_AKT_S_1" : "ich bewegte",
  "KONJ2_PRAES_AKT_S_2" : "du bewegtest",
  "KONJ2_PRAES_AKT_S_3" : "er/sie/es bewegte",
  "KONJ2_PRAES_AKT_P_1" : "wir bewegten",
  "KONJ2_PRAES_AKT_P_2" : "ihr bewegtet",
  "KONJ2_PRAES_AKT_P_3" : "sie bewegten"
}, {
  "Infinitiv" : "bezahlen",
  "PP" : "bezahlt",
  "HV" : "haben",
  "transitiv" : 1,
  "IND_PRAES_AKT_S_1" : "ich bezahle",
  "IND_PRAES_AKT_S_2" : "du bezahlst",
  "IND_PRAES_AKT_S_3" : "er/sie/es bezahlt",
  "IND_PRAES_AKT_P_1" : "wir bezahlen",
  "IND_PRAES_AKT_P_2" : "ihr bezahlt",
  "IND_PRAES_AKT_P_3" : "sie bezahlen",
  "IND_PRAET_AKT_S_1" : "ich bezahlte",
  "IND_PRAET_AKT_S_2" : "du bezahltest",
  "IND_PRAET_AKT_S_3" : "er/sie/es bezahlte",
  "IND_PRAET_AKT_P_1" : "wir bezahlten",
  "IND_PRAET_AKT_P_2" : "ihr bezahltet",
  "IND_PRAET_AKT_P_3" : "sie bezahlten",
  "KONJ1_PRAES_AKT_S_1" : "ich bezahle",
  "KONJ1_PRAES_AKT_S_2" : "du bezahlest",
  "KONJ1_PRAES_AKT_S_3" : "er/sie/es bezahle",
  "KONJ1_PRAES_AKT_P_1" : "wir bezahlen",
  "KONJ1_PRAES_AKT_P_2" : "ihr bezahlet",
  "KONJ1_PRAES_AKT_P_3" : "sie bezahlen",
  "KONJ2_PRAES_AKT_S_1" : "ich bezahlte",
  "KONJ2_PRAES_AKT_S_2" : "du bezahltest",
  "KONJ2_PRAES_AKT_S_3" : "er/sie/es bezahlte",
  "KONJ2_PRAES_AKT_P_1" : "wir bezahlten",
  "KONJ2_PRAES_AKT_P_2" : "ihr bezahltet",
  "KONJ2_PRAES_AKT_P_3" : "sie bezahlten"
}, {
  "Infinitiv" : "bitten",
  "PP" : "gebeten",
  "HV" : "haben",
  "transitiv" : 1,
  "IND_PRAES_AKT_S_1" : "ich bitte",
  "IND_PRAES_AKT_S_2" : "du bittest",
  "IND_PRAES_AKT_S_3" : "er/sie/es bittet",
  "IND_PRAES_AKT_P_1" : "wir bitten",
  "IND_PRAES_AKT_P_2" : "ihr bittet",
  "IND_PRAES_AKT_P_3" : "sie bitten",
  "IND_PRAET_AKT_S_1" : "ich bat",
  "IND_PRAET_AKT_S_2" : "du batst",
  "IND_PRAET_AKT_S_3" : "er/sie/es bat",
  "IND_PRAET_AKT_P_1" : "wir baten",
  "IND_PRAET_AKT_P_2" : "ihr batet",
  "IND_PRAET_AKT_P_3" : "sie baten",
  "KONJ1_PRAES_AKT_S_1" : "ich bitte",
  "KONJ1_PRAES_AKT_S_2" : "du bittest",
  "KONJ1_PRAES_AKT_S_3" : "er/sie/es bitte",
  "KONJ1_PRAES_AKT_P_1" : "wir bitten",
  "KONJ1_PRAES_AKT_P_2" : "ihr bittet",
  "KONJ1_PRAES_AKT_P_3" : "sie bitten",
  "KONJ2_PRAES_AKT_S_1" : "ich bäte",
  "KONJ2_PRAES_AKT_S_2" : "du bätest",
  "KONJ2_PRAES_AKT_S_3" : "er/sie/es bäte",
  "KONJ2_PRAES_AKT_P_1" : "wir bäten",
  "KONJ2_PRAES_AKT_P_2" : "ihr bätet",
  "KONJ2_PRAES_AKT_P_3" : "sie bäten"
}, {
  "Infinitiv" : "bleiben",
  "PP" : "geblieben",
  "HV" : "sein",
  "transitiv" : 0,
  "IND_PRAES_AKT_S_1" : "ich bleibe",
  "IND_PRAES_AKT_S_2" : "du bleibst",
  "IND_PRAES_AKT_S_3" : "er/sie/es bleibt",
  "IND_PRAES_AKT_P_1" : "wir bleiben",
  "IND_PRAES_AKT_P_2" : "ihr bleibt",
  "IND_PRAES_AKT_P_3" : "sie bleiben",
  "IND_PRAET_AKT_S_1" : "ich blieb",
  "IND_PRAET_AKT_S_2" : "du bliebst",
  "IND_PRAET_AKT_S_3" : "er/sie/es blieb",
  "IND_PRAET_AKT_P_1" : "wir blieben",
  "IND_PRAET_AKT_P_2" : "ihr bliebt",
  "IND_PRAET_AKT_P_3" : "sie blieben",
  "KONJ1_PRAES_AKT_S_1" : "ich bleibe",
  "KONJ1_PRAES_AKT_S_2" : "du bleibest",
  "KONJ1_PRAES_AKT_S_3" : "er/sie/es bleibe",
  "KONJ1_PRAES_AKT_P_1" : "wir bleiben",
  "KONJ1_PRAES_AKT_P_2" : "ihr bleibet",
  "KONJ1_PRAES_AKT_P_3" : "sie bleiben",
  "KONJ2_PRAES_AKT_S_1" : "ich bliebe",
  "KONJ2_PRAES_AKT_S_2" : "du bliebest",
  "KONJ2_PRAES_AKT_S_3" : "er/sie/es bliebe",
  "KONJ2_PRAES_AKT_P_1" : "wir blieben",
  "KONJ2_PRAES_AKT_P_2" : "ihr bliebet",
  "KONJ2_PRAES_AKT_P_3" : "sie blieben"
}, {
  "Infinitiv" : "brauchen",
  "PP" : "gebraucht",
  "HV" : "haben",
  "transitiv" : 1,
  "IND_PRAES_AKT_S_1" : "ich brauche",
  "IND_PRAES_AKT_S_2" : "du brauchst",
  "IND_PRAES_AKT_S_3" : "er/sie/es braucht",
  "IND_PRAES_AKT_P_1" : "wir brauchen",
  "IND_PRAES_AKT_P_2" : "ihr braucht",
  "IND_PRAES_AKT_P_3" : "sie brauchen",
  "IND_PRAET_AKT_S_1" : "ich brauchte",
  "IND_PRAET_AKT_S_2" : "du brauchtest",
  "IND_PRAET_AKT_S_3" : "er/sie/es brauchte",
  "IND_PRAET_AKT_P_1" : "wir brauchten",
  "IND_PRAET_AKT_P_2" : "ihr brauchtet",
  "IND_PRAET_AKT_P_3" : "sie brauchten",
  "KONJ1_PRAES_AKT_S_1" : "ich brauche",
  "KONJ1_PRAES_AKT_S_2" : "du brauchest",
  "KONJ1_PRAES_AKT_S_3" : "er/sie/es brauche",
  "KONJ1_PRAES_AKT_P_1" : "wir brauchen",
  "KONJ1_PRAES_AKT_P_2" : "ihr brauchet",
  "KONJ1_PRAES_AKT_P_3" : "sie brauchen",
  "KONJ2_PRAES_AKT_S_1" : "ich brauchte",
  "KONJ2_PRAES_AKT_S_2" : "du brauchtest",
  "KONJ2_PRAES_AKT_S_3" : "er/sie/es brauchte",
  "KONJ2_PRAES_AKT_P_1" : "wir brauchten",
  "KONJ2_PRAES_AKT_P_2" : "ihr brauchtet",
  "KONJ2_PRAES_AKT_P_3" : "sie brauchten"
}, {
  "Infinitiv" : "brechen",
  "PP" : "gebrochen",
  "HV" : "haben",
  "transitiv" : 1,
  "IND_PRAES_AKT_S_1" : "ich breche",
  "IND_PRAES_AKT_S_2" : "du brichst",
  "IND_PRAES_AKT_S_3" : "er/sie/es bricht",
  "IND_PRAES_AKT_P_1" : "wir brechen",
  "IND_PRAES_AKT_P_2" : "ihr brecht",
  "IND_PRAES_AKT_P_3" : "sie brechen",
  "IND_PRAET_AKT_S_1" : "ich brach",
  "IND_PRAET_AKT_S_2" : "du brachst",
  "IND_PRAET_AKT_S_3" : "er/sie/es brach",
  "IND_PRAET_AKT_P_1" : "wir brachen",
  "IND_PRAET_AKT_P_2" : "ihr bracht",
  "IND_PRAET_AKT_P_3" : "sie brachen",
  "KONJ1_PRAES_AKT_S_1" : "ich breche",
  "KONJ1_PRAES_AKT_S_2" : "du brechest",
  "KONJ1_PRAES_AKT_S_3" : "er/sie/es breche",
  "KONJ1_PRAES_AKT_P_1" : "wir brechen",
  "KONJ1_PRAES_AKT_P_2" : "ihr brechet",
  "KONJ1_PRAES_AKT_P_3" : "sie brechen",
  "KONJ2_PRAES_AKT_S_1" : "ich bräche",
  "KONJ2_PRAES_AKT_S_2" : "du brächest",
  "KONJ2_PRAES_AKT_S_3" : "er/sie/es bräche",
  "KONJ2_PRAES_AKT_P_1" : "wir brächen",
  "KONJ2_PRAES_AKT_P_2" : "ihr brächet",
  "KONJ2_PRAES_AKT_P_3" : "sie brächen"
}, {
  "Infinitiv" : "bringen",
  "PP" : "gebracht",
  "HV" : "haben",
  "transitiv" : 1,
  "IND_PRAES_AKT_S_1" : "ich bringe",
  "IND_PRAES_AKT_S_2" : "du bringst",
  "IND_PRAES_AKT_S_3" : "er/sie/es bringt",
  "IND_PRAES_AKT_P_1" : "wir bringen",
  "IND_PRAES_AKT_P_2" : "ihr bringt",
  "IND_PRAES_AKT_P_3" : "sie bringen",
  "IND_PRAET_AKT_S_1" : "ich bracht",
  "IND_PRAET_AKT_S_2" : "du brachtst",
  "IND_PRAET_AKT_S_3" : "er/sie/es bracht",
  "IND_PRAET_AKT_P_1" : "wir brachten",
  "IND_PRAET_AKT_P_2" : "ihr brachtet",
  "IND_PRAET_AKT_P_3" : "sie brachten",
  "KONJ1_PRAES_AKT_S_1" : "ich bringe",
  "KONJ1_PRAES_AKT_S_2" : "du bringest",
  "KONJ1_PRAES_AKT_S_3" : "er/sie/es bringe",
  "KONJ1_PRAES_AKT_P_1" : "wir bringen",
  "KONJ1_PRAES_AKT_P_2" : "ihr bringet",
  "KONJ1_PRAES_AKT_P_3" : "sie bringen",
  "KONJ2_PRAES_AKT_S_1" : "ich brächte",
  "KONJ2_PRAES_AKT_S_2" : "du brächtest",
  "KONJ2_PRAES_AKT_S_3" : "er/sie/es brächte",
  "KONJ2_PRAES_AKT_P_1" : "wir brächten",
  "KONJ2_PRAES_AKT_P_2" : "ihr brächtet",
  "KONJ2_PRAES_AKT_P_3" : "sie brächten"
}, {
  "Infinitiv" : "danken",
  "PP" : "gedankt",
  "HV" : "haben",
  "transitiv" : 0,
  "IND_PRAES_AKT_S_1" : "ich danke",
  "IND_PRAES_AKT_S_2" : "du dankst",
  "IND_PRAES_AKT_S_3" : "er/sie/es dankt",
  "IND_PRAES_AKT_P_1" : "wir danken",
  "IND_PRAES_AKT_P_2" : "ihr dankt",
  "IND_PRAES_AKT_P_3" : "sie danken",
  "IND_PRAET_AKT_S_1" : "ich dankte",
  "IND_PRAET_AKT_S_2" : "du danktest",
  "IND_PRAET_AKT_S_3" : "er/sie/es dankte",
  "IND_PRAET_AKT_P_1" : "wir dankten",
  "IND_PRAET_AKT_P_2" : "ihr danktet",
  "IND_PRAET_AKT_P_3" : "sie dankten",
  "KONJ1_PRAES_AKT_S_1" : "ich danke",
  "KONJ1_PRAES_AKT_S_2" : "du dankest",
  "KONJ1_PRAES_AKT_S_3" : "er/sie/es danke",
  "KONJ1_PRAES_AKT_P_1" : "wir danken",
  "KONJ1_PRAES_AKT_P_2" : "ihr danket",
  "KONJ1_PRAES_AKT_P_3" : "sie danken",
  "KONJ2_PRAES_AKT_S_1" : "ich dankte",
  "KONJ2_PRAES_AKT_S_2" : "du danktest",
  "KONJ2_PRAES_AKT_S_3" : "er/sie/es dankte",
  "KONJ2_PRAES_AKT_P_1" : "wir dankten",
  "KONJ2_PRAES_AKT_P_2" : "ihr danktet",
  "KONJ2_PRAES_AKT_P_3" : "sie dankten"
}, {
  "Infinitiv" : "drücken",
  "PP" : "gedrückt",
  "HV" : "haben",
  "transitiv" : 1,
  "IND_PRAES_AKT_S_1" : "ich drücke",
  "IND_PRAES_AKT_S_2" : "du drückst",
  "IND_PRAES_AKT_S_3" : "er/sie/es drückt",
  "IND_PRAES_AKT_P_1" : "wir drücken",
  "IND_PRAES_AKT_P_2" : "ihr drückt",
  "IND_PRAES_AKT_P_3" : "sie drücken",
  "IND_PRAET_AKT_S_1" : "ich drückte",
  "IND_PRAET_AKT_S_2" : "du drücktest",
  "IND_PRAET_AKT_S_3" : "er/sie/es drückte",
  "IND_PRAET_AKT_P_1" : "wir drückten",
  "IND_PRAET_AKT_P_2" : "ihr drücktet",
  "IND_PRAET_AKT_P_3" : "sie drückten",
  "KONJ1_PRAES_AKT_S_1" : "ich drücke",
  "KONJ1_PRAES_AKT_S_2" : "du drückest",
  "KONJ1_PRAES_AKT_S_3" : "er/sie/es drücke",
  "KONJ1_PRAES_AKT_P_1" : "wir drücken",
  "KONJ1_PRAES_AKT_P_2" : "ihr drücket",
  "KONJ1_PRAES_AKT_P_3" : "sie drücken",
  "KONJ2_PRAES_AKT_S_1" : "ich drückte",
  "KONJ2_PRAES_AKT_S_2" : "du drücktest",
  "KONJ2_PRAES_AKT_S_3" : "er/sie/es drückte",
  "KONJ2_PRAES_AKT_P_1" : "wir drückten",
  "KONJ2_PRAES_AKT_P_2" : "ihr drücktet",
  "KONJ2_PRAES_AKT_P_3" : "sie drückten"
}, {
  "Infinitiv" : "duschen",
  "PP" : "geduscht",
  "HV" : "haben",
  "transitiv" : 0,
  "IND_PRAES_AKT_S_1" : "ich dusche",
  "IND_PRAES_AKT_S_2" : "du duschst",
  "IND_PRAES_AKT_S_3" : "er/sie/es duscht",
  "IND_PRAES_AKT_P_1" : "wir duschen",
  "IND_PRAES_AKT_P_2" : "ihr duscht",
  "IND_PRAES_AKT_P_3" : "sie duschen",
  "IND_PRAET_AKT_S_1" : "ich duschte",
  "IND_PRAET_AKT_S_2" : "du duschtest",
  "IND_PRAET_AKT_S_3" : "er/sie/es duschte",
  "IND_PRAET_AKT_P_1" : "wir duschten",
  "IND_PRAET_AKT_P_2" : "ihr duschtet",
  "IND_PRAET_AKT_P_3" : "sie duschten",
  "KONJ1_PRAES_AKT_S_1" : "ich dusche",
  "KONJ1_PRAES_AKT_S_2" : "du duschest",
  "KONJ1_PRAES_AKT_S_3" : "er/sie/es dusche",
  "KONJ1_PRAES_AKT_P_1" : "wir duschen",
  "KONJ1_PRAES_AKT_P_2" : "ihr duschet",
  "KONJ1_PRAES_AKT_P_3" : "sie duschen",
  "KONJ2_PRAES_AKT_S_1" : "ich duschte",
  "KONJ2_PRAES_AKT_S_2" : "du duschtest",
  "KONJ2_PRAES_AKT_S_3" : "er/sie/es duschte",
  "KONJ2_PRAES_AKT_P_1" : "wir duschten",
  "KONJ2_PRAES_AKT_P_2" : "ihr duschtet",
  "KONJ2_PRAES_AKT_P_3" : "sie duschten"
}, {
  "Infinitiv" : "einladen",
  "PP" : "eingeladen",
  "HV" : "haben",
  "transitiv" : 1,
  "IND_PRAES_AKT_S_1" : "ich lade ein",
  "IND_PRAES_AKT_S_2" : "du lädst ein",
  "IND_PRAES_AKT_S_3" : "er/sie/es lädet ein",
  "IND_PRAES_AKT_P_1" : "wir laden ein",
  "IND_PRAES_AKT_P_2" : "ihr ladet ein",
  "IND_PRAES_AKT_P_3" : "sie laden ein",
  "IND_PRAET_AKT_S_1" : "ich lud ein",
  "IND_PRAET_AKT_S_2" : "du ludst ein",
  "IND_PRAET_AKT_S_3" : "er/sie/es lud ein",
  "IND_PRAET_AKT_P_1" : "wir luden ein",
  "IND_PRAET_AKT_P_2" : "ihr ludet ein",
  "IND_PRAET_AKT_P_3" : "sie luden ein",
  "KONJ1_PRAES_AKT_S_1" : "ich lade ein",
  "KONJ1_PRAES_AKT_S_2" : "du ladest ein",
  "KONJ1_PRAES_AKT_S_3" : "er/sie/es lade ein",
  "KONJ1_PRAES_AKT_P_1" : "wir laden ein",
  "KONJ1_PRAES_AKT_P_2" : "ihr ladet ein",
  "KONJ1_PRAES_AKT_P_3" : "sie laden ein",
  "KONJ2_PRAES_AKT_S_1" : "ich lüde ein",
  "KONJ2_PRAES_AKT_S_2" : "du lüdest ein",
  "KONJ2_PRAES_AKT_S_3" : "er/sie/es lüde ein",
  "KONJ2_PRAES_AKT_P_1" : "wir lüden ein",
  "KONJ2_PRAES_AKT_P_2" : "ihr lüdet ein",
  "KONJ2_PRAES_AKT_P_3" : "sie lüden ein"
}, {
  "Infinitiv" : "einsteigen",
  "PP" : "eingestiegen",
  "HV" : "sein",
  "transitiv" : 0,
  "IND_PRAES_AKT_S_1" : "ich steige ein",
  "IND_PRAES_AKT_S_2" : "du steigst ein",
  "IND_PRAES_AKT_S_3" : "er/sie/es steigt ein",
  "IND_PRAES_AKT_P_1" : "wir steigen ein",
  "IND_PRAES_AKT_P_2" : "ihr steigt ein",
  "IND_PRAES_AKT_P_3" : "sie steigen ein",
  "IND_PRAET_AKT_S_1" : "ich stieg ein",
  "IND_PRAET_AKT_S_2" : "du stiegst ein",
  "IND_PRAET_AKT_S_3" : "er/sie/es stieg ein",
  "IND_PRAET_AKT_P_1" : "wir stiegen ein",
  "IND_PRAET_AKT_P_2" : "ihr stiegt ein",
  "IND_PRAET_AKT_P_3" : "sie stiegen ein",
  "KONJ1_PRAES_AKT_S_1" : "ich steige ein",
  "KONJ1_PRAES_AKT_S_2" : "du steigest ein",
  "KONJ1_PRAES_AKT_S_3" : "er/sie/es steige ein",
  "KONJ1_PRAES_AKT_P_1" : "wir steigen ein",
  "KONJ1_PRAES_AKT_P_2" : "ihr steiget ein",
  "KONJ1_PRAES_AKT_P_3" : "sie steigen ein",
  "KONJ2_PRAES_AKT_S_1" : "ich stiege ein",
  "KONJ2_PRAES_AKT_S_2" : "du stiegest ein",
  "KONJ2_PRAES_AKT_S_3" : "er/sie/es stiege ein",
  "KONJ2_PRAES_AKT_P_1" : "wir stiegen ein",
  "KONJ2_PRAES_AKT_P_2" : "ihr stieget ein",
  "KONJ2_PRAES_AKT_P_3" : "sie stiegen ein"
}, {
  "Infinitiv" : "empfangen",
  "PP" : "empfangen",
  "HV" : "haben",
  "transitiv" : 1,
  "IND_PRAES_AKT_S_1" : "ich empfange",
  "IND_PRAES_AKT_S_2" : "du empfängst",
  "IND_PRAES_AKT_S_3" : "er/sie/es empfängt",
  "IND_PRAES_AKT_P_1" : "wir empfangen",
  "IND_PRAES_AKT_P_2" : "ihr empfangt",
  "IND_PRAES_AKT_P_3" : "sie empfangen",
  "IND_PRAET_AKT_S_1" : "ich empfing",
  "IND_PRAET_AKT_S_2" : "du empfingst",
  "IND_PRAET_AKT_S_3" : "er/sie/es empfing",
  "IND_PRAET_AKT_P_1" : "wir empfingen",
  "IND_PRAET_AKT_P_2" : "ihr empfingt",
  "IND_PRAET_AKT_P_3" : "sie empfingen",
  "KONJ1_PRAES_AKT_S_1" : "ich empfange",
  "KONJ1_PRAES_AKT_S_2" : "du empfangest",
  "KONJ1_PRAES_AKT_S_3" : "er/sie/es empfange",
  "KONJ1_PRAES_AKT_P_1" : "wir empfangen",
  "KONJ1_PRAES_AKT_P_2" : "ihr empfanget",
  "KONJ1_PRAES_AKT_P_3" : "sie empfangen",
  "KONJ2_PRAES_AKT_S_1" : "ich empfinge",
  "KONJ2_PRAES_AKT_S_2" : "du empfingest",
  "KONJ2_PRAES_AKT_S_3" : "er/sie/es empfinge",
  "KONJ2_PRAES_AKT_P_1" : "wir empfingen",
  "KONJ2_PRAES_AKT_P_2" : "ihr empfinget",
  "KONJ2_PRAES_AKT_P_3" : "sie empfingen"
}, {
  "Infinitiv" : "empfehlen",
  "PP" : "empfohlen",
  "HV" : "haben",
  "transitiv" : 1,
  "IND_PRAES_AKT_S_1" : "ich empfehle",
  "IND_PRAES_AKT_S_2" : "du empfiehlst",
  "IND_PRAES_AKT_S_3" : "er/sie/es empfiehlt",
  "IND_PRAES_AKT_P_1" : "wir empfehlen",
  "IND_PRAES_AKT_P_2" : "ihr empfehlt",
  "IND_PRAES_AKT_P_3" : "sie empfehlen",
  "IND_PRAET_AKT_S_1" : "ich empfahl",
  "IND_PRAET_AKT_S_2" : "du empfahlst",
  "IND_PRAET_AKT_S_3" : "er/sie/es empfahl",
  "IND_PRAET_AKT_P_1" : "wir empfahlen",
  "IND_PRAET_AKT_P_2" : "ihr empfahlt",
  "IND_PRAET_AKT_P_3" : "sie empfahlen",
  "KONJ1_PRAES_AKT_S_1" : "ich empfehle",
  "KONJ1_PRAES_AKT_S_2" : "du empfehlest",
  "KONJ1_PRAES_AKT_S_3" : "er/sie/es empfehle",
  "KONJ1_PRAES_AKT_P_1" : "wir empfehlen",
  "KONJ1_PRAES_AKT_P_2" : "ihr empfehlet",
  "KONJ1_PRAES_AKT_P_3" : "sie empfehlen",
  "KONJ2_PRAES_AKT_S_1" : "ich empfähle",
  "KONJ2_PRAES_AKT_S_2" : "du empfählest",
  "KONJ2_PRAES_AKT_S_3" : "er/sie/es empfähle",
  "KONJ2_PRAES_AKT_P_1" : "wir empfählen",
  "KONJ2_PRAES_AKT_P_2" : "ihr empfählet",
  "KONJ2_PRAES_AKT_P_3" : "sie empfählen"
}, {
  "Infinitiv" : "enden",
  "PP" : "geendet",
  "HV" : "sein",
  "transitiv" : 0,
  "IND_PRAES_AKT_S_1" : "ich ende",
  "IND_PRAES_AKT_S_2" : "du endest",
  "IND_PRAES_AKT_S_3" : "er/sie/es endet",
  "IND_PRAES_AKT_P_1" : "wir enden",
  "IND_PRAES_AKT_P_2" : "ihr endet",
  "IND_PRAES_AKT_P_3" : "sie enden",
  "IND_PRAET_AKT_S_1" : "ich endete",
  "IND_PRAET_AKT_S_2" : "du endetest",
  "IND_PRAET_AKT_S_3" : "er/sie/es endete",
  "IND_PRAET_AKT_P_1" : "wir endeten",
  "IND_PRAET_AKT_P_2" : "ihr endetet",
  "IND_PRAET_AKT_P_3" : "sie endeten",
  "KONJ1_PRAES_AKT_S_1" : "ich ende",
  "KONJ1_PRAES_AKT_S_2" : "du endest",
  "KONJ1_PRAES_AKT_S_3" : "er/sie/es ende",
  "KONJ1_PRAES_AKT_P_1" : "wir enden",
  "KONJ1_PRAES_AKT_P_2" : "ihr endet",
  "KONJ1_PRAES_AKT_P_3" : "sie enden",
  "KONJ2_PRAES_AKT_S_1" : "ich endete",
  "KONJ2_PRAES_AKT_S_2" : "du endetest",
  "KONJ2_PRAES_AKT_S_3" : "er/sie/es endete",
  "KONJ2_PRAES_AKT_P_1" : "wir endeten",
  "KONJ2_PRAES_AKT_P_2" : "ihr endetet",
  "KONJ2_PRAES_AKT_P_3" : "sie endeten"
}, {
  "Infinitiv" : "entscheiden",
  "PP" : "entschieden",
  "HV" : "haben",
  "transitiv" : 0,
  "IND_PRAES_AKT_S_1" : "ich entscheide",
  "IND_PRAES_AKT_S_2" : "du entscheidest",
  "IND_PRAES_AKT_S_3" : "er/sie/es entscheidet",
  "IND_PRAES_AKT_P_1" : "wir entscheiden",
  "IND_PRAES_AKT_P_2" : "ihr entscheidet",
  "IND_PRAES_AKT_P_3" : "sie entscheiden",
  "IND_PRAET_AKT_S_1" : "ich entschied",
  "IND_PRAET_AKT_S_2" : "du entschiedst",
  "IND_PRAET_AKT_S_3" : "er/sie/es entschied",
  "IND_PRAET_AKT_P_1" : "wir entschieden",
  "IND_PRAET_AKT_P_2" : "ihr entschiedet",
  "IND_PRAET_AKT_P_3" : "sie entschieden",
  "KONJ1_PRAES_AKT_S_1" : "ich entscheide",
  "KONJ1_PRAES_AKT_S_2" : "du entscheidest",
  "KONJ1_PRAES_AKT_S_3" : "er/sie/es entscheide",
  "KONJ1_PRAES_AKT_P_1" : "wir entscheiden",
  "KONJ1_PRAES_AKT_P_2" : "ihr entscheidet",
  "KONJ1_PRAES_AKT_P_3" : "sie entscheiden",
  "KONJ2_PRAES_AKT_S_1" : "ich entschiede",
  "KONJ2_PRAES_AKT_S_2" : "du entschiedest",
  "KONJ2_PRAES_AKT_S_3" : "er/sie/es entschiede",
  "KONJ2_PRAES_AKT_P_1" : "wir entschieden",
  "KONJ2_PRAES_AKT_P_2" : "ihr entschiedet",
  "KONJ2_PRAES_AKT_P_3" : "sie entschieden"
}, {
  "Infinitiv" : "entschuldigen",
  "PP" : "entschuldigt",
  "HV" : "haben",
  "transitiv" : 1,
  "IND_PRAES_AKT_S_1" : "ich entschuldige",
  "IND_PRAES_AKT_S_2" : "du entschuldigst",
  "IND_PRAES_AKT_S_3" : "er/sie/es entschuldigt",
  "IND_PRAES_AKT_P_1" : "wir entschuldigen",
  "IND_PRAES_AKT_P_2" : "ihr entschuldigt",
  "IND_PRAES_AKT_P_3" : "sie entschuldigen",
  "IND_PRAET_AKT_S_1" : "ich entschuldigte",
  "IND_PRAET_AKT_S_2" : "du entschuldigtest",
  "IND_PRAET_AKT_S_3" : "er/sie/es entschuldigte",
  "IND_PRAET_AKT_P_1" : "wir entschuldigten",
  "IND_PRAET_AKT_P_2" : "ihr entschuldigtet",
  "IND_PRAET_AKT_P_3" : "sie entschuldigten",
  "KONJ1_PRAES_AKT_S_1" : "ich entschuldige",
  "KONJ1_PRAES_AKT_S_2" : "du entschuldigest",
  "KONJ1_PRAES_AKT_S_3" : "er/sie/es entschuldige",
  "KONJ1_PRAES_AKT_P_1" : "wir entschuldigen",
  "KONJ1_PRAES_AKT_P_2" : "ihr entschuldiget",
  "KONJ1_PRAES_AKT_P_3" : "sie entschuldigen",
  "KONJ2_PRAES_AKT_S_1" : "ich entschuldigte",
  "KONJ2_PRAES_AKT_S_2" : "du entschuldigtest",
  "KONJ2_PRAES_AKT_S_3" : "er/sie/es entschuldigte",
  "KONJ2_PRAES_AKT_P_1" : "wir entschuldigten",
  "KONJ2_PRAES_AKT_P_2" : "ihr entschuldigtet",
  "KONJ2_PRAES_AKT_P_3" : "sie entschuldigten"
}, {
  "Infinitiv" : "erinnern",
  "PP" : "erinnert",
  "HV" : "haben",
  "transitiv" : 1,
  "IND_PRAES_AKT_S_1" : "ich erinnere",
  "IND_PRAES_AKT_S_2" : "du erinnerst",
  "IND_PRAES_AKT_S_3" : "er/sie/es erinnert",
  "IND_PRAES_AKT_P_1" : "wir erinnern",
  "IND_PRAES_AKT_P_2" : "ihr erinnert",
  "IND_PRAES_AKT_P_3" : "sie erinnern",
  "IND_PRAET_AKT_S_1" : "ich erinnerte",
  "IND_PRAET_AKT_S_2" : "du erinnertest",
  "IND_PRAET_AKT_S_3" : "er/sie/es erinnerte",
  "IND_PRAET_AKT_P_1" : "wir erinnerten",
  "IND_PRAET_AKT_P_2" : "ihr erinnertet",
  "IND_PRAET_AKT_P_3" : "sie erinnerten",
  "KONJ1_PRAES_AKT_S_1" : "ich erinnere",
  "KONJ1_PRAES_AKT_S_2" : "du erinnerest",
  "KONJ1_PRAES_AKT_S_3" : "er/sie/es erinnere",
  "KONJ1_PRAES_AKT_P_1" : "wir erinnern",
  "KONJ1_PRAES_AKT_P_2" : "ihr erinneret",
  "KONJ1_PRAES_AKT_P_3" : "sie erinnern",
  "KONJ2_PRAES_AKT_S_1" : "ich erinnerte",
  "KONJ2_PRAES_AKT_S_2" : "du erinnertest",
  "KONJ2_PRAES_AKT_S_3" : "er/sie/es erinnerte",
  "KONJ2_PRAES_AKT_P_1" : "wir erinnerten",
  "KONJ2_PRAES_AKT_P_2" : "ihr erinnertet",
  "KONJ2_PRAES_AKT_P_3" : "sie erinnerten"
}, {
  "Infinitiv" : "erklären",
  "PP" : "erklärt",
  "HV" : "haben",
  "transitiv" : 1,
  "IND_PRAES_AKT_S_1" : "ich erkläre",
  "IND_PRAES_AKT_S_2" : "du erklärst",
  "IND_PRAES_AKT_S_3" : "er/sie/es erklärt",
  "IND_PRAES_AKT_P_1" : "wir erklären",
  "IND_PRAES_AKT_P_2" : "ihr erklärt",
  "IND_PRAES_AKT_P_3" : "sie erklären",
  "IND_PRAET_AKT_S_1" : "ich erklärte",
  "IND_PRAET_AKT_S_2" : "du erklärtest",
  "IND_PRAET_AKT_S_3" : "er/sie/es erklärte",
  "IND_PRAET_AKT_P_1" : "wir erklärten",
  "IND_PRAET_AKT_P_2" : "ihr erklärtet",
  "IND_PRAET_AKT_P_3" : "sie erklärten",
  "KONJ1_PRAES_AKT_S_1" : "ich erkläre",
  "KONJ1_PRAES_AKT_S_2" : "du erklärest",
  "KONJ1_PRAES_AKT_S_3" : "er/sie/es erkläre",
  "KONJ1_PRAES_AKT_P_1" : "wir erklären",
  "KONJ1_PRAES_AKT_P_2" : "ihr erkläret",
  "KONJ1_PRAES_AKT_P_3" : "sie erklären",
  "KONJ2_PRAES_AKT_S_1" : "ich erklärte",
  "KONJ2_PRAES_AKT_S_2" : "du erklärtest",
  "KONJ2_PRAES_AKT_S_3" : "er/sie/es erklärte",
  "KONJ2_PRAES_AKT_P_1" : "wir erklärten",
  "KONJ2_PRAES_AKT_P_2" : "ihr erklärtet",
  "KONJ2_PRAES_AKT_P_3" : "sie erklärten"
}, {
  "Infinitiv" : "erlauben",
  "PP" : "erlaubt",
  "HV" : "haben",
  "transitiv" : 0,
  "IND_PRAES_AKT_S_1" : "ich erlaube",
  "IND_PRAES_AKT_S_2" : "du erlaubst",
  "IND_PRAES_AKT_S_3" : "er/sie/es erlaubt",
  "IND_PRAES_AKT_P_1" : "wir erlauben",
  "IND_PRAES_AKT_P_2" : "ihr erlaubt",
  "IND_PRAES_AKT_P_3" : "sie erlauben",
  "IND_PRAET_AKT_S_1" : "ich erlaubte",
  "IND_PRAET_AKT_S_2" : "du erlaubtest",
  "IND_PRAET_AKT_S_3" : "er/sie/es erlaubte",
  "IND_PRAET_AKT_P_1" : "wir erlaubten",
  "IND_PRAET_AKT_P_2" : "ihr erlaubtet",
  "IND_PRAET_AKT_P_3" : "sie erlaubten",
  "KONJ1_PRAES_AKT_S_1" : "ich erlaube",
  "KONJ1_PRAES_AKT_S_2" : "du erlaubest",
  "KONJ1_PRAES_AKT_S_3" : "er/sie/es erlaube",
  "KONJ1_PRAES_AKT_P_1" : "wir erlauben",
  "KONJ1_PRAES_AKT_P_2" : "ihr erlaubet",
  "KONJ1_PRAES_AKT_P_3" : "sie erlauben",
  "KONJ2_PRAES_AKT_S_1" : "ich erlaubte",
  "KONJ2_PRAES_AKT_S_2" : "du erlaubtest",
  "KONJ2_PRAES_AKT_S_3" : "er/sie/es erlaubte",
  "KONJ2_PRAES_AKT_P_1" : "wir erlaubten",
  "KONJ2_PRAES_AKT_P_2" : "ihr erlaubtet",
  "KONJ2_PRAES_AKT_P_3" : "sie erlaubten"
}, {
  "Infinitiv" : "erzählen",
  "PP" : "erzählt",
  "HV" : "haben",
  "transitiv" : 1,
  "IND_PRAES_AKT_S_1" : "ich erzähle",
  "IND_PRAES_AKT_S_2" : "du erzählst",
  "IND_PRAES_AKT_S_3" : "er/sie/es erzählt",
  "IND_PRAES_AKT_P_1" : "wir erzählen",
  "IND_PRAES_AKT_P_2" : "ihr erzählt",
  "IND_PRAES_AKT_P_3" : "sie erzählen",
  "IND_PRAET_AKT_S_1" : "ich erzählte",
  "IND_PRAET_AKT_S_2" : "du erzähltest",
  "IND_PRAET_AKT_S_3" : "er/sie/es erzählte",
  "IND_PRAET_AKT_P_1" : "wir erzählten",
  "IND_PRAET_AKT_P_2" : "ihr erzähltet",
  "IND_PRAET_AKT_P_3" : "sie erzählten",
  "KONJ1_PRAES_AKT_S_1" : "ich erzähle",
  "KONJ1_PRAES_AKT_S_2" : "du erzählest",
  "KONJ1_PRAES_AKT_S_3" : "er/sie/es erzähle",
  "KONJ1_PRAES_AKT_P_1" : "wir erzählen",
  "KONJ1_PRAES_AKT_P_2" : "ihr erzählet",
  "KONJ1_PRAES_AKT_P_3" : "sie erzählen",
  "KONJ2_PRAES_AKT_S_1" : "ich erzählte",
  "KONJ2_PRAES_AKT_S_2" : "du erzähltest",
  "KONJ2_PRAES_AKT_S_3" : "er/sie/es erzählte",
  "KONJ2_PRAES_AKT_P_1" : "wir erzählten",
  "KONJ2_PRAES_AKT_P_2" : "ihr erzähltet",
  "KONJ2_PRAES_AKT_P_3" : "sie erzählten"
}, {
  "Infinitiv" : "essen",
  "PP" : "gegessen",
  "HV" : "haben",
  "transitiv" : 1,
  "IND_PRAES_AKT_S_1" : "ich esse",
  "IND_PRAES_AKT_S_2" : "du isst",
  "IND_PRAES_AKT_S_3" : "er/sie/es isst",
  "IND_PRAES_AKT_P_1" : "wir essen",
  "IND_PRAES_AKT_P_2" : "ihr esst",
  "IND_PRAES_AKT_P_3" : "sie essen",
  "IND_PRAET_AKT_S_1" : "ich aß",
  "IND_PRAET_AKT_S_2" : "du aßest",
  "IND_PRAET_AKT_S_3" : "er/sie/es aß",
  "IND_PRAET_AKT_P_1" : "wir aßen",
  "IND_PRAET_AKT_P_2" : "ihr aßt",
  "IND_PRAET_AKT_P_3" : "sie aßen",
  "KONJ1_PRAES_AKT_S_1" : "ich esse",
  "KONJ1_PRAES_AKT_S_2" : "du essest",
  "KONJ1_PRAES_AKT_S_3" : "er/sie/es esse",
  "KONJ1_PRAES_AKT_P_1" : "wir essen",
  "KONJ1_PRAES_AKT_P_2" : "ihr esset",
  "KONJ1_PRAES_AKT_P_3" : "sie essen",
  "KONJ2_PRAES_AKT_S_1" : "ich äße",
  "KONJ2_PRAES_AKT_S_2" : "du äßest",
  "KONJ2_PRAES_AKT_S_3" : "er/sie/es äße",
  "KONJ2_PRAES_AKT_P_1" : "wir äßen",
  "KONJ2_PRAES_AKT_P_2" : "ihr äßet",
  "KONJ2_PRAES_AKT_P_3" : "sie äßen"
}, {
  "Infinitiv" : "fahren",
  "PP" : "gefahren",
  "HV" : "sein",
  "transitiv" : 0,
  "IND_PRAES_AKT_S_1" : "ich fahre",
  "IND_PRAES_AKT_S_2" : "du fährst",
  "IND_PRAES_AKT_S_3" : "er/sie/es fährt",
  "IND_PRAES_AKT_P_1" : "wir fahren",
  "IND_PRAES_AKT_P_2" : "ihr fahrt",
  "IND_PRAES_AKT_P_3" : "sie fahren",
  "IND_PRAET_AKT_S_1" : "ich fuhr",
  "IND_PRAET_AKT_S_2" : "du fuhrst",
  "IND_PRAET_AKT_S_3" : "er/sie/es fuhr",
  "IND_PRAET_AKT_P_1" : "wir fuhren",
  "IND_PRAET_AKT_P_2" : "ihr fuhrt",
  "IND_PRAET_AKT_P_3" : "sie fuhren",
  "KONJ1_PRAES_AKT_S_1" : "ich fahre",
  "KONJ1_PRAES_AKT_S_2" : "du fahrest",
  "KONJ1_PRAES_AKT_S_3" : "er/sie/es fahre",
  "KONJ1_PRAES_AKT_P_1" : "wir fahren",
  "KONJ1_PRAES_AKT_P_2" : "ihr fahret",
  "KONJ1_PRAES_AKT_P_3" : "sie fahren",
  "KONJ2_PRAES_AKT_S_1" : "ich führe",
  "KONJ2_PRAES_AKT_S_2" : "du führest",
  "KONJ2_PRAES_AKT_S_3" : "er/sie/es führe",
  "KONJ2_PRAES_AKT_P_1" : "wir führen",
  "KONJ2_PRAES_AKT_P_2" : "ihr führet",
  "KONJ2_PRAES_AKT_P_3" : "sie führen"
}, {
  "Infinitiv" : "fallen",
  "PP" : "gefallen",
  "HV" : "sein",
  "transitiv" : 0,
  "IND_PRAES_AKT_S_1" : "ich falle",
  "IND_PRAES_AKT_S_2" : "du fällst",
  "IND_PRAES_AKT_S_3" : "er/sie/es fällt",
  "IND_PRAES_AKT_P_1" : "wir fallen",
  "IND_PRAES_AKT_P_2" : "ihr fallt",
  "IND_PRAES_AKT_P_3" : "sie fallen",
  "IND_PRAET_AKT_S_1" : "ich fiel",
  "IND_PRAET_AKT_S_2" : "du fielst",
  "IND_PRAET_AKT_S_3" : "er/sie/es fiel",
  "IND_PRAET_AKT_P_1" : "wir fielen",
  "IND_PRAET_AKT_P_2" : "ihr fielt",
  "IND_PRAET_AKT_P_3" : "sie fielen",
  "KONJ1_PRAES_AKT_S_1" : "ich falle",
  "KONJ1_PRAES_AKT_S_2" : "du fallest",
  "KONJ1_PRAES_AKT_S_3" : "er/sie/es falle",
  "KONJ1_PRAES_AKT_P_1" : "wir fallen",
  "KONJ1_PRAES_AKT_P_2" : "ihr fallet",
  "KONJ1_PRAES_AKT_P_3" : "sie fallen",
  "KONJ2_PRAES_AKT_S_1" : "ich fiele",
  "KONJ2_PRAES_AKT_S_2" : "du fielest",
  "KONJ2_PRAES_AKT_S_3" : "er/sie/es fiele",
  "KONJ2_PRAES_AKT_P_1" : "wir fielen",
  "KONJ2_PRAES_AKT_P_2" : "ihr fielet",
  "KONJ2_PRAES_AKT_P_3" : "sie fielen"
}, {
  "Infinitiv" : "fangen",
  "PP" : "gefangen",
  "HV" : "haben",
  "transitiv" : 1,
  "IND_PRAES_AKT_S_1" : "ich fange",
  "IND_PRAES_AKT_S_2" : "du fängst",
  "IND_PRAES_AKT_S_3" : "er/sie/es fängt",
  "IND_PRAES_AKT_P_1" : "wir fangen",
  "IND_PRAES_AKT_P_2" : "ihr fangt",
  "IND_PRAES_AKT_P_3" : "sie fangen",
  "IND_PRAET_AKT_S_1" : "ich fing",
  "IND_PRAET_AKT_S_2" : "du fingst",
  "IND_PRAET_AKT_S_3" : "er/sie/es fing",
  "IND_PRAET_AKT_P_1" : "wir fingen",
  "IND_PRAET_AKT_P_2" : "ihr fingt",
  "IND_PRAET_AKT_P_3" : "sie fingen",
  "KONJ1_PRAES_AKT_S_1" : "ich fange",
  "KONJ1_PRAES_AKT_S_2" : "du fangest",
  "KONJ1_PRAES_AKT_S_3" : "er/sie/es fange",
  "KONJ1_PRAES_AKT_P_1" : "wir fangen",
  "KONJ1_PRAES_AKT_P_2" : "ihr fanget",
  "KONJ1_PRAES_AKT_P_3" : "sie fangen",
  "KONJ2_PRAES_AKT_S_1" : "ich finge",
  "KONJ2_PRAES_AKT_S_2" : "du fingest",
  "KONJ2_PRAES_AKT_S_3" : "er/sie/es finge",
  "KONJ2_PRAES_AKT_P_1" : "wir fingen",
  "KONJ2_PRAES_AKT_P_2" : "ihr finget",
  "KONJ2_PRAES_AKT_P_3" : "sie fingen"
}, {
  "Infinitiv" : "fehlen",
  "PP" : "gefehlt",
  "HV" : "haben",
  "transitiv" : 0,
  "IND_PRAES_AKT_S_1" : "ich fehle",
  "IND_PRAES_AKT_S_2" : "du fehlst",
  "IND_PRAES_AKT_S_3" : "er/sie/es fehlt",
  "IND_PRAES_AKT_P_1" : "wir fehlen",
  "IND_PRAES_AKT_P_2" : "ihr fehlt",
  "IND_PRAES_AKT_P_3" : "sie fehlen",
  "IND_PRAET_AKT_S_1" : "ich fehlte",
  "IND_PRAET_AKT_S_2" : "du fehltest",
  "IND_PRAET_AKT_S_3" : "er/sie/es fehlte",
  "IND_PRAET_AKT_P_1" : "wir fehlten",
  "IND_PRAET_AKT_P_2" : "ihr fehltet",
  "IND_PRAET_AKT_P_3" : "sie fehlten",
  "KONJ1_PRAES_AKT_S_1" : "ich fehle",
  "KONJ1_PRAES_AKT_S_2" : "du fehlest",
  "KONJ1_PRAES_AKT_S_3" : "er/sie/es fehle",
  "KONJ1_PRAES_AKT_P_1" : "wir fehlen",
  "KONJ1_PRAES_AKT_P_2" : "ihr fehlet",
  "KONJ1_PRAES_AKT_P_3" : "sie fehlen",
  "KONJ2_PRAES_AKT_S_1" : "ich fehlte",
  "KONJ2_PRAES_AKT_S_2" : "du fehltest",
  "KONJ2_PRAES_AKT_S_3" : "er/sie/es fehlte",
  "KONJ2_PRAES_AKT_P_1" : "wir fehlten",
  "KONJ2_PRAES_AKT_P_2" : "ihr fehltet",
  "KONJ2_PRAES_AKT_P_3" : "sie fehlten"
}, {
  "Infinitiv" : "feiern",
  "PP" : "gefeiert",
  "HV" : "haben",
  "transitiv" : 1,
  "IND_PRAES_AKT_S_1" : "ich feiere",
  "IND_PRAES_AKT_S_2" : "du feierst",
  "IND_PRAES_AKT_S_3" : "er/sie/es feiert",
  "IND_PRAES_AKT_P_1" : "wir feiern",
  "IND_PRAES_AKT_P_2" : "ihr feiert",
  "IND_PRAES_AKT_P_3" : "sie feiern",
  "IND_PRAET_AKT_S_1" : "ich feierte",
  "IND_PRAET_AKT_S_2" : "du feiertest",
  "IND_PRAET_AKT_S_3" : "er/sie/es feierte",
  "IND_PRAET_AKT_P_1" : "wir feierten",
  "IND_PRAET_AKT_P_2" : "ihr feiertet",
  "IND_PRAET_AKT_P_3" : "sie feierten",
  "KONJ1_PRAES_AKT_S_1" : "ich feiere",
  "KONJ1_PRAES_AKT_S_2" : "du feierest",
  "KONJ1_PRAES_AKT_S_3" : "er/sie/es feiere",
  "KONJ1_PRAES_AKT_P_1" : "wir feiern",
  "KONJ1_PRAES_AKT_P_2" : "ihr feieret",
  "KONJ1_PRAES_AKT_P_3" : "sie feiern",
  "KONJ2_PRAES_AKT_S_1" : "ich feierte",
  "KONJ2_PRAES_AKT_S_2" : "du feiertest",
  "KONJ2_PRAES_AKT_S_3" : "er/sie/es feierte",
  "KONJ2_PRAES_AKT_P_1" : "wir feierten",
  "KONJ2_PRAES_AKT_P_2" : "ihr feiertet",
  "KONJ2_PRAES_AKT_P_3" : "sie feierten"
}, {
  "Infinitiv" : "finden",
  "PP" : "gefunden",
  "HV" : "haben",
  "transitiv" : 1,
  "IND_PRAES_AKT_S_1" : "ich finde",
  "IND_PRAES_AKT_S_2" : "du findest",
  "IND_PRAES_AKT_S_3" : "er/sie/es findet",
  "IND_PRAES_AKT_P_1" : "wir finden",
  "IND_PRAES_AKT_P_2" : "ihr findet",
  "IND_PRAES_AKT_P_3" : "sie finden",
  "IND_PRAET_AKT_S_1" : "ich fand",
  "IND_PRAET_AKT_S_2" : "du fandst",
  "IND_PRAET_AKT_S_3" : "er/sie/es fand",
  "IND_PRAET_AKT_P_1" : "wir fanden",
  "IND_PRAET_AKT_P_2" : "ihr fandet",
  "IND_PRAET_AKT_P_3" : "sie fanden",
  "KONJ1_PRAES_AKT_S_1" : "ich finde",
  "KONJ1_PRAES_AKT_S_2" : "du findest",
  "KONJ1_PRAES_AKT_S_3" : "er/sie/es finde",
  "KONJ1_PRAES_AKT_P_1" : "wir finden",
  "KONJ1_PRAES_AKT_P_2" : "ihr findet",
  "KONJ1_PRAES_AKT_P_3" : "sie finden",
  "KONJ2_PRAES_AKT_S_1" : "ich fände",
  "KONJ2_PRAES_AKT_S_2" : "du fändest",
  "KONJ2_PRAES_AKT_S_3" : "er/sie/es fände",
  "KONJ2_PRAES_AKT_P_1" : "wir fänden",
  "KONJ2_PRAES_AKT_P_2" : "ihr fändet",
  "KONJ2_PRAES_AKT_P_3" : "sie fänden"
}, {
  "Infinitiv" : "fliegen",
  "PP" : "geflogen",
  "HV" : "sein",
  "transitiv" : 1,
  "IND_PRAES_AKT_S_1" : "ich fliege",
  "IND_PRAES_AKT_S_2" : "du fliegst",
  "IND_PRAES_AKT_S_3" : "er/sie/es fliegt",
  "IND_PRAES_AKT_P_1" : "wir fliegen",
  "IND_PRAES_AKT_P_2" : "ihr fliegt",
  "IND_PRAES_AKT_P_3" : "sie fliegen",
  "IND_PRAET_AKT_S_1" : "ich flog",
  "IND_PRAET_AKT_S_2" : "du flogst",
  "IND_PRAET_AKT_S_3" : "er/sie/es flog",
  "IND_PRAET_AKT_P_1" : "wir flogen",
  "IND_PRAET_AKT_P_2" : "ihr flogt",
  "IND_PRAET_AKT_P_3" : "sie flogen",
  "KONJ1_PRAES_AKT_S_1" : "ich fliege",
  "KONJ1_PRAES_AKT_S_2" : "du fliegest",
  "KONJ1_PRAES_AKT_S_3" : "er/sie/es fliege",
  "KONJ1_PRAES_AKT_P_1" : "wir fliegen",
  "KONJ1_PRAES_AKT_P_2" : "ihr flieget",
  "KONJ1_PRAES_AKT_P_3" : "sie fliegen",
  "KONJ2_PRAES_AKT_S_1" : "ich flöge",
  "KONJ2_PRAES_AKT_S_2" : "du flögest",
  "KONJ2_PRAES_AKT_S_3" : "er/sie/es flöge",
  "KONJ2_PRAES_AKT_P_1" : "wir flögen",
  "KONJ2_PRAES_AKT_P_2" : "ihr flöget",
  "KONJ2_PRAES_AKT_P_3" : "sie flögen"
}, {
  "Infinitiv" : "folgen",
  "PP" : "gefolgt",
  "HV" : "sein",
  "transitiv" : 0,
  "IND_PRAES_AKT_S_1" : "ich folge",
  "IND_PRAES_AKT_S_2" : "du folgst",
  "IND_PRAES_AKT_S_3" : "er/sie/es folgt",
  "IND_PRAES_AKT_P_1" : "wir folgen",
  "IND_PRAES_AKT_P_2" : "ihr folgt",
  "IND_PRAES_AKT_P_3" : "sie folgen",
  "IND_PRAET_AKT_S_1" : "ich folgte",
  "IND_PRAET_AKT_S_2" : "du folgtest",
  "IND_PRAET_AKT_S_3" : "er/sie/es folgte",
  "IND_PRAET_AKT_P_1" : "wir folgten",
  "IND_PRAET_AKT_P_2" : "ihr folgtet",
  "IND_PRAET_AKT_P_3" : "sie folgten",
  "KONJ1_PRAES_AKT_S_1" : "ich folge",
  "KONJ1_PRAES_AKT_S_2" : "du folgest",
  "KONJ1_PRAES_AKT_S_3" : "er/sie/es folge",
  "KONJ1_PRAES_AKT_P_1" : "wir folgen",
  "KONJ1_PRAES_AKT_P_2" : "ihr folget",
  "KONJ1_PRAES_AKT_P_3" : "sie folgen",
  "KONJ2_PRAES_AKT_S_1" : "ich folgte",
  "KONJ2_PRAES_AKT_S_2" : "du folgtest",
  "KONJ2_PRAES_AKT_S_3" : "er/sie/es folgte",
  "KONJ2_PRAES_AKT_P_1" : "wir folgten",
  "KONJ2_PRAES_AKT_P_2" : "ihr folgtet",
  "KONJ2_PRAES_AKT_P_3" : "sie folgten"
}, {
  "Infinitiv" : "fragen",
  "PP" : "gefragt",
  "HV" : "haben",
  "transitiv" : 1,
  "IND_PRAES_AKT_S_1" : "ich frage",
  "IND_PRAES_AKT_S_2" : "du fragst",
  "IND_PRAES_AKT_S_3" : "er/sie/es fragt",
  "IND_PRAES_AKT_P_1" : "wir fragen",
  "IND_PRAES_AKT_P_2" : "ihr fragt",
  "IND_PRAES_AKT_P_3" : "sie fragen",
  "IND_PRAET_AKT_S_1" : "ich fragte",
  "IND_PRAET_AKT_S_2" : "du fragtest",
  "IND_PRAET_AKT_S_3" : "er/sie/es fragte",
  "IND_PRAET_AKT_P_1" : "wir fragten",
  "IND_PRAET_AKT_P_2" : "ihr fragtet",
  "IND_PRAET_AKT_P_3" : "sie fragten",
  "KONJ1_PRAES_AKT_S_1" : "ich frage",
  "KONJ1_PRAES_AKT_S_2" : "du fragest",
  "KONJ1_PRAES_AKT_S_3" : "er/sie/es frage",
  "KONJ1_PRAES_AKT_P_1" : "wir fragen",
  "KONJ1_PRAES_AKT_P_2" : "ihr fraget",
  "KONJ1_PRAES_AKT_P_3" : "sie fragen",
  "KONJ2_PRAES_AKT_S_1" : "ich fragte",
  "KONJ2_PRAES_AKT_S_2" : "du fragtest",
  "KONJ2_PRAES_AKT_S_3" : "er/sie/es fragte",
  "KONJ2_PRAES_AKT_P_1" : "wir fragten",
  "KONJ2_PRAES_AKT_P_2" : "ihr fragtet",
  "KONJ2_PRAES_AKT_P_3" : "sie fragten"
}, {
  "Infinitiv" : "freuen",
  "PP" : "gefreut",
  "HV" : "haben",
  "transitiv" : 0,
  "IND_PRAES_AKT_S_1" : "ich freue",
  "IND_PRAES_AKT_S_2" : "du freust",
  "IND_PRAES_AKT_S_3" : "er/sie/es freut",
  "IND_PRAES_AKT_P_1" : "wir freuen",
  "IND_PRAES_AKT_P_2" : "ihr freut",
  "IND_PRAES_AKT_P_3" : "sie freuen",
  "IND_PRAET_AKT_S_1" : "ich freute",
  "IND_PRAET_AKT_S_2" : "du freutest",
  "IND_PRAET_AKT_S_3" : "er/sie/es freute",
  "IND_PRAET_AKT_P_1" : "wir freuten",
  "IND_PRAET_AKT_P_2" : "ihr freutet",
  "IND_PRAET_AKT_P_3" : "sie freuten",
  "KONJ1_PRAES_AKT_S_1" : "ich freue",
  "KONJ1_PRAES_AKT_S_2" : "du freuest",
  "KONJ1_PRAES_AKT_S_3" : "er/sie/es freue",
  "KONJ1_PRAES_AKT_P_1" : "wir freuen",
  "KONJ1_PRAES_AKT_P_2" : "ihr freuet",
  "KONJ1_PRAES_AKT_P_3" : "sie freuen",
  "KONJ2_PRAES_AKT_S_1" : "ich freute",
  "KONJ2_PRAES_AKT_S_2" : "du freutest",
  "KONJ2_PRAES_AKT_S_3" : "er/sie/es freute",
  "KONJ2_PRAES_AKT_P_1" : "wir freuten",
  "KONJ2_PRAES_AKT_P_2" : "ihr freutet",
  "KONJ2_PRAES_AKT_P_3" : "sie freuten"
}, {
  "Infinitiv" : "frühstücken",
  "PP" : "gefrühstückt",
  "HV" : "haben",
  "transitiv" : 0,
  "IND_PRAES_AKT_S_1" : "ich frühstücke",
  "IND_PRAES_AKT_S_2" : "du frühstückst",
  "IND_PRAES_AKT_S_3" : "er/sie/es frühstückt",
  "IND_PRAES_AKT_P_1" : "wir frühstücken",
  "IND_PRAES_AKT_P_2" : "ihr frühstückt",
  "IND_PRAES_AKT_P_3" : "sie frühstücken",
  "IND_PRAET_AKT_S_1" : "ich frühstückte",
  "IND_PRAET_AKT_S_2" : "du frühstücktest",
  "IND_PRAET_AKT_S_3" : "er/sie/es frühstückte",
  "IND_PRAET_AKT_P_1" : "wir frühstückten",
  "IND_PRAET_AKT_P_2" : "ihr frühstücktet",
  "IND_PRAET_AKT_P_3" : "sie frühstückten",
  "KONJ1_PRAES_AKT_S_1" : "ich frühstücke",
  "KONJ1_PRAES_AKT_S_2" : "du frühstückest",
  "KONJ1_PRAES_AKT_S_3" : "er/sie/es frühstücke",
  "KONJ1_PRAES_AKT_P_1" : "wir frühstücken",
  "KONJ1_PRAES_AKT_P_2" : "ihr frühstücket",
  "KONJ1_PRAES_AKT_P_3" : "sie frühstücken",
  "KONJ2_PRAES_AKT_S_1" : "ich frühstückte",
  "KONJ2_PRAES_AKT_S_2" : "du frühstücktest",
  "KONJ2_PRAES_AKT_S_3" : "er/sie/es frühstückte",
  "KONJ2_PRAES_AKT_P_1" : "wir frühstückten",
  "KONJ2_PRAES_AKT_P_2" : "ihr frühstücktet",
  "KONJ2_PRAES_AKT_P_3" : "sie frühstückten"
}, {
  "Infinitiv" : "fühlen",
  "PP" : "gefühlt",
  "HV" : "haben",
  "transitiv" : 0,
  "IND_PRAES_AKT_S_1" : "ich fühle",
  "IND_PRAES_AKT_S_2" : "du fühlst",
  "IND_PRAES_AKT_S_3" : "er/sie/es fühlt",
  "IND_PRAES_AKT_P_1" : "wir fühlen",
  "IND_PRAES_AKT_P_2" : "ihr fühlt",
  "IND_PRAES_AKT_P_3" : "sie fühlen",
  "IND_PRAET_AKT_S_1" : "ich fühlte",
  "IND_PRAET_AKT_S_2" : "du fühltest",
  "IND_PRAET_AKT_S_3" : "er/sie/es fühlte",
  "IND_PRAET_AKT_P_1" : "wir fühlten",
  "IND_PRAET_AKT_P_2" : "ihr fühltet",
  "IND_PRAET_AKT_P_3" : "sie fühlten",
  "KONJ1_PRAES_AKT_S_1" : "ich fühle",
  "KONJ1_PRAES_AKT_S_2" : "du fühlest",
  "KONJ1_PRAES_AKT_S_3" : "er/sie/es fühle",
  "KONJ1_PRAES_AKT_P_1" : "wir fühlen",
  "KONJ1_PRAES_AKT_P_2" : "ihr fühlet",
  "KONJ1_PRAES_AKT_P_3" : "sie fühlen",
  "KONJ2_PRAES_AKT_S_1" : "ich fühlte",
  "KONJ2_PRAES_AKT_S_2" : "du fühltest",
  "KONJ2_PRAES_AKT_S_3" : "er/sie/es fühlte",
  "KONJ2_PRAES_AKT_P_1" : "wir fühlten",
  "KONJ2_PRAES_AKT_P_2" : "ihr fühltet",
  "KONJ2_PRAES_AKT_P_3" : "sie fühlten"
}, {
  "Infinitiv" : "führen",
  "PP" : "geführt",
  "HV" : "haben",
  "transitiv" : 1,
  "IND_PRAES_AKT_S_1" : "ich führe",
  "IND_PRAES_AKT_S_2" : "du führst",
  "IND_PRAES_AKT_S_3" : "er/sie/es führt",
  "IND_PRAES_AKT_P_1" : "wir führen",
  "IND_PRAES_AKT_P_2" : "ihr führt",
  "IND_PRAES_AKT_P_3" : "sie führen",
  "IND_PRAET_AKT_S_1" : "ich führte",
  "IND_PRAET_AKT_S_2" : "du führtest",
  "IND_PRAET_AKT_S_3" : "er/sie/es führte",
  "IND_PRAET_AKT_P_1" : "wir führten",
  "IND_PRAET_AKT_P_2" : "ihr führtet",
  "IND_PRAET_AKT_P_3" : "sie führten",
  "KONJ1_PRAES_AKT_S_1" : "ich führe",
  "KONJ1_PRAES_AKT_S_2" : "du führest",
  "KONJ1_PRAES_AKT_S_3" : "er/sie/es führe",
  "KONJ1_PRAES_AKT_P_1" : "wir führen",
  "KONJ1_PRAES_AKT_P_2" : "ihr führet",
  "KONJ1_PRAES_AKT_P_3" : "sie führen",
  "KONJ2_PRAES_AKT_S_1" : "ich führte",
  "KONJ2_PRAES_AKT_S_2" : "du führtest",
  "KONJ2_PRAES_AKT_S_3" : "er/sie/es führte",
  "KONJ2_PRAES_AKT_P_1" : "wir führten",
  "KONJ2_PRAES_AKT_P_2" : "ihr führtet",
  "KONJ2_PRAES_AKT_P_3" : "sie führten"
}, {
  "Infinitiv" : "geben",
  "PP" : "gegeben",
  "HV" : "haben",
  "transitiv" : 1,
  "IND_PRAES_AKT_S_1" : "ich gebe",
  "IND_PRAES_AKT_S_2" : "du gibst",
  "IND_PRAES_AKT_S_3" : "er/sie/es gibt",
  "IND_PRAES_AKT_P_1" : "wir geben",
  "IND_PRAES_AKT_P_2" : "ihr gebt",
  "IND_PRAES_AKT_P_3" : "sie geben",
  "IND_PRAET_AKT_S_1" : "ich gab",
  "IND_PRAET_AKT_S_2" : "du gabst",
  "IND_PRAET_AKT_S_3" : "er/sie/es gab",
  "IND_PRAET_AKT_P_1" : "wir gaben",
  "IND_PRAET_AKT_P_2" : "ihr gabt",
  "IND_PRAET_AKT_P_3" : "sie gaben",
  "KONJ1_PRAES_AKT_S_1" : "ich gebe",
  "KONJ1_PRAES_AKT_S_2" : "du gebest",
  "KONJ1_PRAES_AKT_S_3" : "er/sie/es gebe",
  "KONJ1_PRAES_AKT_P_1" : "wir geben",
  "KONJ1_PRAES_AKT_P_2" : "ihr gebet",
  "KONJ1_PRAES_AKT_P_3" : "sie geben",
  "KONJ2_PRAES_AKT_S_1" : "ich gäbe",
  "KONJ2_PRAES_AKT_S_2" : "du gäbest",
  "KONJ2_PRAES_AKT_S_3" : "er/sie/es gäbe",
  "KONJ2_PRAES_AKT_P_1" : "wir gäben",
  "KONJ2_PRAES_AKT_P_2" : "ihr gäbet",
  "KONJ2_PRAES_AKT_P_3" : "sie gäben"
}, {
  "Infinitiv" : "gefallen",
  "PP" : "gefallen",
  "HV" : "haben",
  "transitiv" : 0,
  "IND_PRAES_AKT_S_1" : "ich gefalle",
  "IND_PRAES_AKT_S_2" : "du gefällst",
  "IND_PRAES_AKT_S_3" : "er/sie/es gefällt",
  "IND_PRAES_AKT_P_1" : "wir gefallen",
  "IND_PRAES_AKT_P_2" : "ihr gefallt",
  "IND_PRAES_AKT_P_3" : "sie gefallen",
  "IND_PRAET_AKT_S_1" : "ich gefiel",
  "IND_PRAET_AKT_S_2" : "du gefielst",
  "IND_PRAET_AKT_S_3" : "er/sie/es gefiel",
  "IND_PRAET_AKT_P_1" : "wir gefielen",
  "IND_PRAET_AKT_P_2" : "ihr gefielt",
  "IND_PRAET_AKT_P_3" : "sie gefielen",
  "KONJ1_PRAES_AKT_S_1" : "ich gefalle",
  "KONJ1_PRAES_AKT_S_2" : "du gefallest",
  "KONJ1_PRAES_AKT_S_3" : "er/sie/es gefalle",
  "KONJ1_PRAES_AKT_P_1" : "wir gefallen",
  "KONJ1_PRAES_AKT_P_2" : "ihr gefallet",
  "KONJ1_PRAES_AKT_P_3" : "sie gefallen",
  "KONJ2_PRAES_AKT_S_1" : "ich gefiele",
  "KONJ2_PRAES_AKT_S_2" : "du gefielest",
  "KONJ2_PRAES_AKT_S_3" : "er/sie/es gefiele",
  "KONJ2_PRAES_AKT_P_1" : "wir gefielen",
  "KONJ2_PRAES_AKT_P_2" : "ihr gefielet",
  "KONJ2_PRAES_AKT_P_3" : "sie gefielen"
}, {
  "Infinitiv" : "gehen",
  "PP" : "gegangen",
  "HV" : "sein",
  "transitiv" : 0,
  "IND_PRAES_AKT_S_1" : "ich gehe",
  "IND_PRAES_AKT_S_2" : "du gehst",
  "IND_PRAES_AKT_S_3" : "er/sie/es geht",
  "IND_PRAES_AKT_P_1" : "wir gehen",
  "IND_PRAES_AKT_P_2" : "ihr geht",
  "IND_PRAES_AKT_P_3" : "sie gehen",
  "IND_PRAET_AKT_S_1" : "ich ging",
  "IND_PRAET_AKT_S_2" : "du gingst",
  "IND_PRAET_AKT_S_3" : "er/sie/es ging",
  "IND_PRAET_AKT_P_1" : "wir gingen",
  "IND_PRAET_AKT_P_2" : "ihr gingt",
  "IND_PRAET_AKT_P_3" : "sie gingen",
  "KONJ1_PRAES_AKT_S_1" : "ich gehe",
  "KONJ1_PRAES_AKT_S_2" : "du gehest",
  "KONJ1_PRAES_AKT_S_3" : "er/sie/es gehe",
  "KONJ1_PRAES_AKT_P_1" : "wir gehen",
  "KONJ1_PRAES_AKT_P_2" : "ihr gehet",
  "KONJ1_PRAES_AKT_P_3" : "sie gehen",
  "KONJ2_PRAES_AKT_S_1" : "ich ginge",
  "KONJ2_PRAES_AKT_S_2" : "du gingest",
  "KONJ2_PRAES_AKT_S_3" : "er/sie/es ginge",
  "KONJ2_PRAES_AKT_P_1" : "wir gingen",
  "KONJ2_PRAES_AKT_P_2" : "ihr ginget",
  "KONJ2_PRAES_AKT_P_3" : "sie gingen"
}, {
  "Infinitiv" : "gehören",
  "PP" : "gehört",
  "HV" : "haben",
  "transitiv" : 1,
  "IND_PRAES_AKT_S_1" : "ich gehöre",
  "IND_PRAES_AKT_S_2" : "du gehörst",
  "IND_PRAES_AKT_S_3" : "er/sie/es gehört",
  "IND_PRAES_AKT_P_1" : "wir gehören",
  "IND_PRAES_AKT_P_2" : "ihr gehört",
  "IND_PRAES_AKT_P_3" : "sie gehören",
  "IND_PRAET_AKT_S_1" : "ich gehörte",
  "IND_PRAET_AKT_S_2" : "du gehörtest",
  "IND_PRAET_AKT_S_3" : "er/sie/es gehörte",
  "IND_PRAET_AKT_P_1" : "wir gehörten",
  "IND_PRAET_AKT_P_2" : "ihr gehörtet",
  "IND_PRAET_AKT_P_3" : "sie gehörten",
  "KONJ1_PRAES_AKT_S_1" : "ich gehöre",
  "KONJ1_PRAES_AKT_S_2" : "du gehörest",
  "KONJ1_PRAES_AKT_S_3" : "er/sie/es gehöre",
  "KONJ1_PRAES_AKT_P_1" : "wir gehören",
  "KONJ1_PRAES_AKT_P_2" : "ihr gehöret",
  "KONJ1_PRAES_AKT_P_3" : "sie gehören",
  "KONJ2_PRAES_AKT_S_1" : "ich gehörte",
  "KONJ2_PRAES_AKT_S_2" : "du gehörtest",
  "KONJ2_PRAES_AKT_S_3" : "er/sie/es gehörte",
  "KONJ2_PRAES_AKT_P_1" : "wir gehörten",
  "KONJ2_PRAES_AKT_P_2" : "ihr gehörtet",
  "KONJ2_PRAES_AKT_P_3" : "sie gehörten"
}, {
  "Infinitiv" : "glauben",
  "PP" : "geglaubt",
  "HV" : "haben",
  "transitiv" : 0,
  "IND_PRAES_AKT_S_1" : "ich glaube",
  "IND_PRAES_AKT_S_2" : "du glaubst",
  "IND_PRAES_AKT_S_3" : "er/sie/es glaubt",
  "IND_PRAES_AKT_P_1" : "wir glauben",
  "IND_PRAES_AKT_P_2" : "ihr glaubt",
  "IND_PRAES_AKT_P_3" : "sie glauben",
  "IND_PRAET_AKT_S_1" : "ich glaubte",
  "IND_PRAET_AKT_S_2" : "du glaubtest",
  "IND_PRAET_AKT_S_3" : "er/sie/es glaubte",
  "IND_PRAET_AKT_P_1" : "wir glaubten",
  "IND_PRAET_AKT_P_2" : "ihr glaubtet",
  "IND_PRAET_AKT_P_3" : "sie glaubten",
  "KONJ1_PRAES_AKT_S_1" : "ich glaube",
  "KONJ1_PRAES_AKT_S_2" : "du glaubest",
  "KONJ1_PRAES_AKT_S_3" : "er/sie/es glaube",
  "KONJ1_PRAES_AKT_P_1" : "wir glauben",
  "KONJ1_PRAES_AKT_P_2" : "ihr glaubet",
  "KONJ1_PRAES_AKT_P_3" : "sie glauben",
  "KONJ2_PRAES_AKT_S_1" : "ich glaubte",
  "KONJ2_PRAES_AKT_S_2" : "du glaubtest",
  "KONJ2_PRAES_AKT_S_3" : "er/sie/es glaubte",
  "KONJ2_PRAES_AKT_P_1" : "wir glaubten",
  "KONJ2_PRAES_AKT_P_2" : "ihr glaubtet",
  "KONJ2_PRAES_AKT_P_3" : "sie glaubten"
}, {
  "Infinitiv" : "grüßen",
  "PP" : "gegrüßt",
  "HV" : "haben",
  "transitiv" : 1,
  "IND_PRAES_AKT_S_1" : "ich grüße",
  "IND_PRAES_AKT_S_2" : "du grüßt",
  "IND_PRAES_AKT_S_3" : "er/sie/es grüßt",
  "IND_PRAES_AKT_P_1" : "wir grüßen",
  "IND_PRAES_AKT_P_2" : "ihr grüßt",
  "IND_PRAES_AKT_P_3" : "sie grüßen",
  "IND_PRAET_AKT_S_1" : "ich grüßte",
  "IND_PRAET_AKT_S_2" : "du grüßtest",
  "IND_PRAET_AKT_S_3" : "er/sie/es grüßte",
  "IND_PRAET_AKT_P_1" : "wir grüßten",
  "IND_PRAET_AKT_P_2" : "ihr grüßtet",
  "IND_PRAET_AKT_P_3" : "sie grüßten",
  "KONJ1_PRAES_AKT_S_1" : "ich grüße",
  "KONJ1_PRAES_AKT_S_2" : "du grüßest",
  "KONJ1_PRAES_AKT_S_3" : "er/sie/es grüße",
  "KONJ1_PRAES_AKT_P_1" : "wir grüßen",
  "KONJ1_PRAES_AKT_P_2" : "ihr grüßet",
  "KONJ1_PRAES_AKT_P_3" : "sie grüßen",
  "KONJ2_PRAES_AKT_S_1" : "ich grüßte",
  "KONJ2_PRAES_AKT_S_2" : "du grüßtest",
  "KONJ2_PRAES_AKT_S_3" : "er/sie/es grüßte",
  "KONJ2_PRAES_AKT_P_1" : "wir grüßten",
  "KONJ2_PRAES_AKT_P_2" : "ihr grüßtet",
  "KONJ2_PRAES_AKT_P_3" : "sie grüßten"
}, {
  "Infinitiv" : "gucken",
  "PP" : "geguckt",
  "HV" : "haben",
  "transitiv" : 0,
  "IND_PRAES_AKT_S_1" : "ich gucke",
  "IND_PRAES_AKT_S_2" : "du guckst",
  "IND_PRAES_AKT_S_3" : "er/sie/es guckt",
  "IND_PRAES_AKT_P_1" : "wir gucken",
  "IND_PRAES_AKT_P_2" : "ihr guckt",
  "IND_PRAES_AKT_P_3" : "sie gucken",
  "IND_PRAET_AKT_S_1" : "ich guckte",
  "IND_PRAET_AKT_S_2" : "du gucktest",
  "IND_PRAET_AKT_S_3" : "er/sie/es guckte",
  "IND_PRAET_AKT_P_1" : "wir guckten",
  "IND_PRAET_AKT_P_2" : "ihr gucktet",
  "IND_PRAET_AKT_P_3" : "sie guckten",
  "KONJ1_PRAES_AKT_S_1" : "ich gucke",
  "KONJ1_PRAES_AKT_S_2" : "du guckest",
  "KONJ1_PRAES_AKT_S_3" : "er/sie/es gucke",
  "KONJ1_PRAES_AKT_P_1" : "wir gucken",
  "KONJ1_PRAES_AKT_P_2" : "ihr gucket",
  "KONJ1_PRAES_AKT_P_3" : "sie gucken",
  "KONJ2_PRAES_AKT_S_1" : "ich guckte",
  "KONJ2_PRAES_AKT_S_2" : "du gucktest",
  "KONJ2_PRAES_AKT_S_3" : "er/sie/es guckte",
  "KONJ2_PRAES_AKT_P_1" : "wir guckten",
  "KONJ2_PRAES_AKT_P_2" : "ihr gucktet",
  "KONJ2_PRAES_AKT_P_3" : "sie guckten"
}, {
  "Infinitiv" : "halten",
  "PP" : "gehalten",
  "HV" : "haben",
  "transitiv" : 1,
  "IND_PRAES_AKT_S_1" : "ich halte",
  "IND_PRAES_AKT_S_2" : "du hältst",
  "IND_PRAES_AKT_S_3" : "er/sie/es hält",
  "IND_PRAES_AKT_P_1" : "wir halten",
  "IND_PRAES_AKT_P_2" : "ihr haltet",
  "IND_PRAES_AKT_P_3" : "sie halten",
  "IND_PRAET_AKT_S_1" : "ich hielt",
  "IND_PRAET_AKT_S_2" : "du hieltst",
  "IND_PRAET_AKT_S_3" : "er/sie/es hielt",
  "IND_PRAET_AKT_P_1" : "wir hielten",
  "IND_PRAET_AKT_P_2" : "ihr hieltet",
  "IND_PRAET_AKT_P_3" : "sie hielten",
  "KONJ1_PRAES_AKT_S_1" : "ich halte",
  "KONJ1_PRAES_AKT_S_2" : "du haltest",
  "KONJ1_PRAES_AKT_S_3" : "er/sie/es halte",
  "KONJ1_PRAES_AKT_P_1" : "wir halten",
  "KONJ1_PRAES_AKT_P_2" : "ihr haltet",
  "KONJ1_PRAES_AKT_P_3" : "sie halten",
  "KONJ2_PRAES_AKT_S_1" : "ich hielte",
  "KONJ2_PRAES_AKT_S_2" : "du hieltest",
  "KONJ2_PRAES_AKT_S_3" : "er/sie/es hielte",
  "KONJ2_PRAES_AKT_P_1" : "wir hielten",
  "KONJ2_PRAES_AKT_P_2" : "ihr hieltet",
  "KONJ2_PRAES_AKT_P_3" : "sie hielten"
}, {
  "Infinitiv" : "hängen",
  "PP" : "gehangen",
  "HV" : "haben",
  "transitiv" : 1,
  "IND_PRAES_AKT_S_1" : "ich hänge",
  "IND_PRAES_AKT_S_2" : "du hängst",
  "IND_PRAES_AKT_S_3" : "er/sie/es hängt",
  "IND_PRAES_AKT_P_1" : "wir hängen",
  "IND_PRAES_AKT_P_2" : "ihr hängt",
  "IND_PRAES_AKT_P_3" : "sie hängen",
  "IND_PRAET_AKT_S_1" : "ich hing",
  "IND_PRAET_AKT_S_2" : "du hingst",
  "IND_PRAET_AKT_S_3" : "er/sie/es hing",
  "IND_PRAET_AKT_P_1" : "wir hingen",
  "IND_PRAET_AKT_P_2" : "ihr hingt",
  "IND_PRAET_AKT_P_3" : "sie hingen",
  "KONJ1_PRAES_AKT_S_1" : "ich hänge",
  "KONJ1_PRAES_AKT_S_2" : "du hängest",
  "KONJ1_PRAES_AKT_S_3" : "er/sie/es hänge",
  "KONJ1_PRAES_AKT_P_1" : "wir hängen",
  "KONJ1_PRAES_AKT_P_2" : "ihr hänget",
  "KONJ1_PRAES_AKT_P_3" : "sie hängen",
  "KONJ2_PRAES_AKT_S_1" : "ich hinge",
  "KONJ2_PRAES_AKT_S_2" : "du hingest",
  "KONJ2_PRAES_AKT_S_3" : "er/sie/es hinge",
  "KONJ2_PRAES_AKT_P_1" : "wir hingen",
  "KONJ2_PRAES_AKT_P_2" : "ihr hinget",
  "KONJ2_PRAES_AKT_P_3" : "sie hingen"
}, {
  "Infinitiv" : "hassen",
  "PP" : "hehasst",
  "HV" : "haben",
  "transitiv" : 1,
  "IND_PRAES_AKT_S_1" : "ich hasse",
  "IND_PRAES_AKT_S_2" : "du hasst",
  "IND_PRAES_AKT_S_3" : "er/sie/es hasst",
  "IND_PRAES_AKT_P_1" : "wir hassen",
  "IND_PRAES_AKT_P_2" : "ihr hasst",
  "IND_PRAES_AKT_P_3" : "sie hassen",
  "IND_PRAET_AKT_S_1" : "ich hasste",
  "IND_PRAET_AKT_S_2" : "du hasstest",
  "IND_PRAET_AKT_S_3" : "er/sie/es hasste",
  "IND_PRAET_AKT_P_1" : "wir hassten",
  "IND_PRAET_AKT_P_2" : "ihr hasstet",
  "IND_PRAET_AKT_P_3" : "sie hassten",
  "KONJ1_PRAES_AKT_S_1" : "ich hasse",
  "KONJ1_PRAES_AKT_S_2" : "du hassest",
  "KONJ1_PRAES_AKT_S_3" : "er/sie/es hasse",
  "KONJ1_PRAES_AKT_P_1" : "wir hassen",
  "KONJ1_PRAES_AKT_P_2" : "ihr hasset",
  "KONJ1_PRAES_AKT_P_3" : "sie hassen",
  "KONJ2_PRAES_AKT_S_1" : "ich hasste",
  "KONJ2_PRAES_AKT_S_2" : "du hasstest",
  "KONJ2_PRAES_AKT_S_3" : "er/sie/es hasste",
  "KONJ2_PRAES_AKT_P_1" : "wir hassten",
  "KONJ2_PRAES_AKT_P_2" : "ihr hasstet",
  "KONJ2_PRAES_AKT_P_3" : "sie hassten"
}, {
  "Infinitiv" : "heben",
  "PP" : "gehoben",
  "HV" : "haben",
  "transitiv" : 1,
  "IND_PRAES_AKT_S_1" : "ich hebe",
  "IND_PRAES_AKT_S_2" : "du hebst",
  "IND_PRAES_AKT_S_3" : "er/sie/es hebt",
  "IND_PRAES_AKT_P_1" : "wir heben",
  "IND_PRAES_AKT_P_2" : "ihr hebt",
  "IND_PRAES_AKT_P_3" : "sie heben",
  "IND_PRAET_AKT_S_1" : "ich hob",
  "IND_PRAET_AKT_S_2" : "du hobst",
  "IND_PRAET_AKT_S_3" : "er/sie/es hob",
  "IND_PRAET_AKT_P_1" : "wir hoben",
  "IND_PRAET_AKT_P_2" : "ihr hobt",
  "IND_PRAET_AKT_P_3" : "sie hoben",
  "KONJ1_PRAES_AKT_S_1" : "ich hebe",
  "KONJ1_PRAES_AKT_S_2" : "du hebest",
  "KONJ1_PRAES_AKT_S_3" : "er/sie/es hebe",
  "KONJ1_PRAES_AKT_P_1" : "wir heben",
  "KONJ1_PRAES_AKT_P_2" : "ihr hebet",
  "KONJ1_PRAES_AKT_P_3" : "sie heben",
  "KONJ2_PRAES_AKT_S_1" : "ich höbe",
  "KONJ2_PRAES_AKT_S_2" : "du höbest",
  "KONJ2_PRAES_AKT_S_3" : "er/sie/es höbe",
  "KONJ2_PRAES_AKT_P_1" : "wir höben",
  "KONJ2_PRAES_AKT_P_2" : "ihr höbet",
  "KONJ2_PRAES_AKT_P_3" : "sie höben"
}, {
  "Infinitiv" : "heiraten",
  "PP" : "geheiratet",
  "HV" : "haben",
  "transitiv" : 1,
  "IND_PRAES_AKT_S_1" : "ich heirate",
  "IND_PRAES_AKT_S_2" : "du heiratest",
  "IND_PRAES_AKT_S_3" : "er/sie/es heiratet",
  "IND_PRAES_AKT_P_1" : "wir heiraten",
  "IND_PRAES_AKT_P_2" : "ihr heiratet",
  "IND_PRAES_AKT_P_3" : "sie heiraten",
  "IND_PRAET_AKT_S_1" : "ich heiratete",
  "IND_PRAET_AKT_S_2" : "du heiratetest",
  "IND_PRAET_AKT_S_3" : "er/sie/es heiratete",
  "IND_PRAET_AKT_P_1" : "wir heirateten",
  "IND_PRAET_AKT_P_2" : "ihr heiratetet",
  "IND_PRAET_AKT_P_3" : "sie heirateten",
  "KONJ1_PRAES_AKT_S_1" : "ich heirate",
  "KONJ1_PRAES_AKT_S_2" : "du heiratest",
  "KONJ1_PRAES_AKT_S_3" : "er/sie/es heirate",
  "KONJ1_PRAES_AKT_P_1" : "wir heiraten",
  "KONJ1_PRAES_AKT_P_2" : "ihr heiratet",
  "KONJ1_PRAES_AKT_P_3" : "sie heiraten",
  "KONJ2_PRAES_AKT_S_1" : "ich heiratete",
  "KONJ2_PRAES_AKT_S_2" : "du heiratetest",
  "KONJ2_PRAES_AKT_S_3" : "er/sie/es heiratete",
  "KONJ2_PRAES_AKT_P_1" : "wir heirateten",
  "KONJ2_PRAES_AKT_P_2" : "ihr heiratetet",
  "KONJ2_PRAES_AKT_P_3" : "sie heirateten"
}, {
  "Infinitiv" : "heißen",
  "PP" : "geheißen",
  "HV" : "haben",
  "transitiv" : 0,
  "IND_PRAES_AKT_S_1" : "ich heiße",
  "IND_PRAES_AKT_S_2" : "du heißt",
  "IND_PRAES_AKT_S_3" : "er/sie/es heißt",
  "IND_PRAES_AKT_P_1" : "wir heißen",
  "IND_PRAES_AKT_P_2" : "ihr heißt",
  "IND_PRAES_AKT_P_3" : "sie heißen",
  "IND_PRAET_AKT_S_1" : "ich hieß",
  "IND_PRAET_AKT_S_2" : "du hießest",
  "IND_PRAET_AKT_S_3" : "er/sie/es hieß",
  "IND_PRAET_AKT_P_1" : "wir hießen",
  "IND_PRAET_AKT_P_2" : "ihr hießt",
  "IND_PRAET_AKT_P_3" : "sie hießen",
  "KONJ1_PRAES_AKT_S_1" : "ich heiße",
  "KONJ1_PRAES_AKT_S_2" : "du heißest",
  "KONJ1_PRAES_AKT_S_3" : "er/sie/es heiße",
  "KONJ1_PRAES_AKT_P_1" : "wir heißen",
  "KONJ1_PRAES_AKT_P_2" : "ihr heißet",
  "KONJ1_PRAES_AKT_P_3" : "sie heißen",
  "KONJ2_PRAES_AKT_S_1" : "ich hieße",
  "KONJ2_PRAES_AKT_S_2" : "du hießest",
  "KONJ2_PRAES_AKT_S_3" : "er/sie/es hieße",
  "KONJ2_PRAES_AKT_P_1" : "wir hießen",
  "KONJ2_PRAES_AKT_P_2" : "ihr hießet",
  "KONJ2_PRAES_AKT_P_3" : "sie hießen"
}, {
  "Infinitiv" : "helfen",
  "PP" : "geholfen",
  "HV" : "haben",
  "transitiv" : 0,
  "IND_PRAES_AKT_S_1" : "ich helfe",
  "IND_PRAES_AKT_S_2" : "du hilfst",
  "IND_PRAES_AKT_S_3" : "er/sie/es hilft",
  "IND_PRAES_AKT_P_1" : "wir helfen",
  "IND_PRAES_AKT_P_2" : "ihr helft",
  "IND_PRAES_AKT_P_3" : "sie helfen",
  "IND_PRAET_AKT_S_1" : "ich half",
  "IND_PRAET_AKT_S_2" : "du halfst",
  "IND_PRAET_AKT_S_3" : "er/sie/es half",
  "IND_PRAET_AKT_P_1" : "wir halfen",
  "IND_PRAET_AKT_P_2" : "ihr halft",
  "IND_PRAET_AKT_P_3" : "sie halfen",
  "KONJ1_PRAES_AKT_S_1" : "ich helfe",
  "KONJ1_PRAES_AKT_S_2" : "du helfest",
  "KONJ1_PRAES_AKT_S_3" : "er/sie/es helfe",
  "KONJ1_PRAES_AKT_P_1" : "wir helfen",
  "KONJ1_PRAES_AKT_P_2" : "ihr helfet",
  "KONJ1_PRAES_AKT_P_3" : "sie helfen",
  "KONJ2_PRAES_AKT_S_1" : "ich hälfe",
  "KONJ2_PRAES_AKT_S_2" : "du hälfest",
  "KONJ2_PRAES_AKT_S_3" : "er/sie/es hälfe",
  "KONJ2_PRAES_AKT_P_1" : "wir hälfen",
  "KONJ2_PRAES_AKT_P_2" : "ihr hälfet",
  "KONJ2_PRAES_AKT_P_3" : "sie hälfen"
}, {
  "Infinitiv" : "hoffen",
  "PP" : "gehofft",
  "HV" : "haben",
  "transitiv" : 0,
  "IND_PRAES_AKT_S_1" : "ich hoffe",
  "IND_PRAES_AKT_S_2" : "du hoffst",
  "IND_PRAES_AKT_S_3" : "er/sie/es hofft",
  "IND_PRAES_AKT_P_1" : "wir hoffen",
  "IND_PRAES_AKT_P_2" : "ihr hofft",
  "IND_PRAES_AKT_P_3" : "sie hoffen",
  "IND_PRAET_AKT_S_1" : "ich hoffte",
  "IND_PRAET_AKT_S_2" : "du hofftest",
  "IND_PRAET_AKT_S_3" : "er/sie/es hoffte",
  "IND_PRAET_AKT_P_1" : "wir hofften",
  "IND_PRAET_AKT_P_2" : "ihr hofftet",
  "IND_PRAET_AKT_P_3" : "sie hofften",
  "KONJ1_PRAES_AKT_S_1" : "ich hoffe",
  "KONJ1_PRAES_AKT_S_2" : "du hoffest",
  "KONJ1_PRAES_AKT_S_3" : "er/sie/es hoffe",
  "KONJ1_PRAES_AKT_P_1" : "wir hoffen",
  "KONJ1_PRAES_AKT_P_2" : "ihr hoffet",
  "KONJ1_PRAES_AKT_P_3" : "sie hoffen",
  "KONJ2_PRAES_AKT_S_1" : "ich hoffte",
  "KONJ2_PRAES_AKT_S_2" : "du hofftest",
  "KONJ2_PRAES_AKT_S_3" : "er/sie/es hoffte",
  "KONJ2_PRAES_AKT_P_1" : "wir hofften",
  "KONJ2_PRAES_AKT_P_2" : "ihr hofftet",
  "KONJ2_PRAES_AKT_P_3" : "sie hofften"
}, {
  "Infinitiv" : "holen",
  "PP" : "geholt",
  "HV" : "haben",
  "transitiv" : 1,
  "IND_PRAES_AKT_S_1" : "ich hole",
  "IND_PRAES_AKT_S_2" : "du holst",
  "IND_PRAES_AKT_S_3" : "er/sie/es holt",
  "IND_PRAES_AKT_P_1" : "wir holen",
  "IND_PRAES_AKT_P_2" : "ihr holt",
  "IND_PRAES_AKT_P_3" : "sie holen",
  "IND_PRAET_AKT_S_1" : "ich holte",
  "IND_PRAET_AKT_S_2" : "du holtest",
  "IND_PRAET_AKT_S_3" : "er/sie/es holte",
  "IND_PRAET_AKT_P_1" : "wir holten",
  "IND_PRAET_AKT_P_2" : "ihr holtet",
  "IND_PRAET_AKT_P_3" : "sie holten",
  "KONJ1_PRAES_AKT_S_1" : "ich hole",
  "KONJ1_PRAES_AKT_S_2" : "du holest",
  "KONJ1_PRAES_AKT_S_3" : "er/sie/es hole",
  "KONJ1_PRAES_AKT_P_1" : "wir holen",
  "KONJ1_PRAES_AKT_P_2" : "ihr holet",
  "KONJ1_PRAES_AKT_P_3" : "sie holen",
  "KONJ2_PRAES_AKT_S_1" : "ich holte",
  "KONJ2_PRAES_AKT_S_2" : "du holtest",
  "KONJ2_PRAES_AKT_S_3" : "er/sie/es holte",
  "KONJ2_PRAES_AKT_P_1" : "wir holten",
  "KONJ2_PRAES_AKT_P_2" : "ihr holtet",
  "KONJ2_PRAES_AKT_P_3" : "sie holten"
}, {
  "Infinitiv" : "hören",
  "PP" : "gehört",
  "HV" : "haben",
  "transitiv" : 1,
  "IND_PRAES_AKT_S_1" : "ich höre",
  "IND_PRAES_AKT_S_2" : "du hörst",
  "IND_PRAES_AKT_S_3" : "er/sie/es hört",
  "IND_PRAES_AKT_P_1" : "wir hören",
  "IND_PRAES_AKT_P_2" : "ihr hört",
  "IND_PRAES_AKT_P_3" : "sie hören",
  "IND_PRAET_AKT_S_1" : "ich hörte",
  "IND_PRAET_AKT_S_2" : "du hörtest",
  "IND_PRAET_AKT_S_3" : "er/sie/es hörte",
  "IND_PRAET_AKT_P_1" : "wir hörten",
  "IND_PRAET_AKT_P_2" : "ihr hörtet",
  "IND_PRAET_AKT_P_3" : "sie hörten",
  "KONJ1_PRAES_AKT_S_1" : "ich höre",
  "KONJ1_PRAES_AKT_S_2" : "du hörest",
  "KONJ1_PRAES_AKT_S_3" : "er/sie/es höre",
  "KONJ1_PRAES_AKT_P_1" : "wir hören",
  "KONJ1_PRAES_AKT_P_2" : "ihr höret",
  "KONJ1_PRAES_AKT_P_3" : "sie hören",
  "KONJ2_PRAES_AKT_S_1" : "ich hörte",
  "KONJ2_PRAES_AKT_S_2" : "du hörtest",
  "KONJ2_PRAES_AKT_S_3" : "er/sie/es hörte",
  "KONJ2_PRAES_AKT_P_1" : "wir hörten",
  "KONJ2_PRAES_AKT_P_2" : "ihr hörtet",
  "KONJ2_PRAES_AKT_P_3" : "sie hörten"
}, {
  "Infinitiv" : "informieren",
  "PP" : "informiert",
  "HV" : "haben",
  "transitiv" : 1,
  "IND_PRAES_AKT_S_1" : "ich informiere",
  "IND_PRAES_AKT_S_2" : "du informierst",
  "IND_PRAES_AKT_S_3" : "er/sie/es informiert",
  "IND_PRAES_AKT_P_1" : "wir informieren",
  "IND_PRAES_AKT_P_2" : "ihr informiert",
  "IND_PRAES_AKT_P_3" : "sie informieren",
  "IND_PRAET_AKT_S_1" : "ich informierte",
  "IND_PRAET_AKT_S_2" : "du informiertest",
  "IND_PRAET_AKT_S_3" : "er/sie/es informierte",
  "IND_PRAET_AKT_P_1" : "wir informierten",
  "IND_PRAET_AKT_P_2" : "ihr informiertet",
  "IND_PRAET_AKT_P_3" : "sie informierten",
  "KONJ1_PRAES_AKT_S_1" : "ich informiere",
  "KONJ1_PRAES_AKT_S_2" : "du informierest",
  "KONJ1_PRAES_AKT_S_3" : "er/sie/es informiere",
  "KONJ1_PRAES_AKT_P_1" : "wir informieren",
  "KONJ1_PRAES_AKT_P_2" : "ihr informieret",
  "KONJ1_PRAES_AKT_P_3" : "sie informieren",
  "KONJ2_PRAES_AKT_S_1" : "ich informierte",
  "KONJ2_PRAES_AKT_S_2" : "du informiertest",
  "KONJ2_PRAES_AKT_S_3" : "er/sie/es informierte",
  "KONJ2_PRAES_AKT_P_1" : "wir informierten",
  "KONJ2_PRAES_AKT_P_2" : "ihr informiertet",
  "KONJ2_PRAES_AKT_P_3" : "sie informierten"
}, {
  "Infinitiv" : "interessieren",
  "PP" : "interessiert",
  "HV" : "haben",
  "transitiv" : 1,
  "IND_PRAES_AKT_S_1" : "ich interessiere",
  "IND_PRAES_AKT_S_2" : "du interessierst",
  "IND_PRAES_AKT_S_3" : "er/sie/es interessiert",
  "IND_PRAES_AKT_P_1" : "wir interessieren",
  "IND_PRAES_AKT_P_2" : "ihr interessiert",
  "IND_PRAES_AKT_P_3" : "sie interessieren",
  "IND_PRAET_AKT_S_1" : "ich interessierte",
  "IND_PRAET_AKT_S_2" : "du interessiertest",
  "IND_PRAET_AKT_S_3" : "er/sie/es interessierte",
  "IND_PRAET_AKT_P_1" : "wir interessierten",
  "IND_PRAET_AKT_P_2" : "ihr interessiertet",
  "IND_PRAET_AKT_P_3" : "sie interessierten",
  "KONJ1_PRAES_AKT_S_1" : "ich interessiere",
  "KONJ1_PRAES_AKT_S_2" : "du interessierest",
  "KONJ1_PRAES_AKT_S_3" : "er/sie/es interessiere",
  "KONJ1_PRAES_AKT_P_1" : "wir interessieren",
  "KONJ1_PRAES_AKT_P_2" : "ihr interessieret",
  "KONJ1_PRAES_AKT_P_3" : "sie interessieren",
  "KONJ2_PRAES_AKT_S_1" : "ich interessierte",
  "KONJ2_PRAES_AKT_S_2" : "du interessiertest",
  "KONJ2_PRAES_AKT_S_3" : "er/sie/es interessierte",
  "KONJ2_PRAES_AKT_P_1" : "wir interessierten",
  "KONJ2_PRAES_AKT_P_2" : "ihr interessiertet",
  "KONJ2_PRAES_AKT_P_3" : "sie interessierten"
}, {
  "Infinitiv" : "kaufen",
  "PP" : "gekauft",
  "HV" : "haben",
  "transitiv" : 1,
  "IND_PRAES_AKT_S_1" : "ich kaufe",
  "IND_PRAES_AKT_S_2" : "du kaufst",
  "IND_PRAES_AKT_S_3" : "er/sie/es kauft",
  "IND_PRAES_AKT_P_1" : "wir kaufen",
  "IND_PRAES_AKT_P_2" : "ihr kauft",
  "IND_PRAES_AKT_P_3" : "sie kaufen",
  "IND_PRAET_AKT_S_1" : "ich kaufte",
  "IND_PRAET_AKT_S_2" : "du kauftest",
  "IND_PRAET_AKT_S_3" : "er/sie/es kaufte",
  "IND_PRAET_AKT_P_1" : "wir kauften",
  "IND_PRAET_AKT_P_2" : "ihr kauftet",
  "IND_PRAET_AKT_P_3" : "sie kauften",
  "KONJ1_PRAES_AKT_S_1" : "ich kaufe",
  "KONJ1_PRAES_AKT_S_2" : "du kaufest",
  "KONJ1_PRAES_AKT_S_3" : "er/sie/es kaufe",
  "KONJ1_PRAES_AKT_P_1" : "wir kaufen",
  "KONJ1_PRAES_AKT_P_2" : "ihr kaufet",
  "KONJ1_PRAES_AKT_P_3" : "sie kaufen",
  "KONJ2_PRAES_AKT_S_1" : "ich kaufte",
  "KONJ2_PRAES_AKT_S_2" : "du kauftest",
  "KONJ2_PRAES_AKT_S_3" : "er/sie/es kaufte",
  "KONJ2_PRAES_AKT_P_1" : "wir kauften",
  "KONJ2_PRAES_AKT_P_2" : "ihr kauftet",
  "KONJ2_PRAES_AKT_P_3" : "sie kauften"
}, {
  "Infinitiv" : "kennen",
  "PP" : "gekannt",
  "HV" : "haben",
  "transitiv" : 1,
  "IND_PRAES_AKT_S_1" : "ich kenne",
  "IND_PRAES_AKT_S_2" : "du kennst",
  "IND_PRAES_AKT_S_3" : "er/sie/es kennt",
  "IND_PRAES_AKT_P_1" : "wir kennen",
  "IND_PRAES_AKT_P_2" : "ihr kennt",
  "IND_PRAES_AKT_P_3" : "sie kennen",
  "IND_PRAET_AKT_S_1" : "ich kannte",
  "IND_PRAET_AKT_S_2" : "du kanntest",
  "IND_PRAET_AKT_S_3" : "er/sie/es kannte",
  "IND_PRAET_AKT_P_1" : "wir kannten",
  "IND_PRAET_AKT_P_2" : "ihr kanntet",
  "IND_PRAET_AKT_P_3" : "sie kannten",
  "KONJ1_PRAES_AKT_S_1" : "ich kenne",
  "KONJ1_PRAES_AKT_S_2" : "du kennest",
  "KONJ1_PRAES_AKT_S_3" : "er/sie/es kenne",
  "KONJ1_PRAES_AKT_P_1" : "wir kennen",
  "KONJ1_PRAES_AKT_P_2" : "ihr kennet",
  "KONJ1_PRAES_AKT_P_3" : "sie kennen",
  "KONJ2_PRAES_AKT_S_1" : "ich kannte",
  "KONJ2_PRAES_AKT_S_2" : "du kanntest",
  "KONJ2_PRAES_AKT_S_3" : "er/sie/es kannte",
  "KONJ2_PRAES_AKT_P_1" : "wir kannten",
  "KONJ2_PRAES_AKT_P_2" : "ihr kanntet",
  "KONJ2_PRAES_AKT_P_3" : "sie kannten"
}, {
  "Infinitiv" : "kennenlernen",
  "PP" : "gelernt",
  "HV" : "haben",
  "transitiv" : 0,
  "IND_PRAES_AKT_S_1" : "ich lerne kennen",
  "IND_PRAES_AKT_S_2" : "du lernest kennen",
  "IND_PRAES_AKT_S_3" : "er/sie/es lernet kennen",
  "IND_PRAES_AKT_P_1" : "wir lernen kennen",
  "IND_PRAES_AKT_P_2" : "ihr lernet kennen",
  "IND_PRAES_AKT_P_3" : "sie lernen kennen",
  "IND_PRAET_AKT_S_1" : "ich lernte kennen",
  "IND_PRAET_AKT_S_2" : "du lerntest kennen",
  "IND_PRAET_AKT_S_3" : "er/sie/es lernte kennen",
  "IND_PRAET_AKT_P_1" : "wir lernten kennen",
  "IND_PRAET_AKT_P_2" : "ihr lerntet kennen",
  "IND_PRAET_AKT_P_3" : "sie lernten kennen",
  "KONJ1_PRAES_AKT_S_1" : "ich lerne kennen",
  "KONJ1_PRAES_AKT_S_2" : "du lernest kennen",
  "KONJ1_PRAES_AKT_S_3" : "er/sie/es lerne kennen",
  "KONJ1_PRAES_AKT_P_1" : "wir lernen kennen",
  "KONJ1_PRAES_AKT_P_2" : "ihr lernet kennen",
  "KONJ1_PRAES_AKT_P_3" : "sie lernen kennen",
  "KONJ2_PRAES_AKT_S_1" : "ich lernte kennen",
  "KONJ2_PRAES_AKT_S_2" : "du lerntest kennen",
  "KONJ2_PRAES_AKT_S_3" : "er/sie/es lernte kennen",
  "KONJ2_PRAES_AKT_P_1" : "wir lernten kennen",
  "KONJ2_PRAES_AKT_P_2" : "ihr lerntet kennen",
  "KONJ2_PRAES_AKT_P_3" : "sie lernten kennen"
}, {
  "Infinitiv" : "kochen",
  "PP" : "gekocht",
  "HV" : "haben",
  "transitiv" : 1,
  "IND_PRAES_AKT_S_1" : "ich koche",
  "IND_PRAES_AKT_S_2" : "du kochst",
  "IND_PRAES_AKT_S_3" : "er/sie/es kocht",
  "IND_PRAES_AKT_P_1" : "wir kochen",
  "IND_PRAES_AKT_P_2" : "ihr kocht",
  "IND_PRAES_AKT_P_3" : "sie kochen",
  "IND_PRAET_AKT_S_1" : "ich kochte",
  "IND_PRAET_AKT_S_2" : "du kochtest",
  "IND_PRAET_AKT_S_3" : "er/sie/es kochte",
  "IND_PRAET_AKT_P_1" : "wir kochten",
  "IND_PRAET_AKT_P_2" : "ihr kochtet",
  "IND_PRAET_AKT_P_3" : "sie kochten",
  "KONJ1_PRAES_AKT_S_1" : "ich koche",
  "KONJ1_PRAES_AKT_S_2" : "du kochest",
  "KONJ1_PRAES_AKT_S_3" : "er/sie/es koche",
  "KONJ1_PRAES_AKT_P_1" : "wir kochen",
  "KONJ1_PRAES_AKT_P_2" : "ihr kochet",
  "KONJ1_PRAES_AKT_P_3" : "sie kochen",
  "KONJ2_PRAES_AKT_S_1" : "ich kochte",
  "KONJ2_PRAES_AKT_S_2" : "du kochtest",
  "KONJ2_PRAES_AKT_S_3" : "er/sie/es kochte",
  "KONJ2_PRAES_AKT_P_1" : "wir kochten",
  "KONJ2_PRAES_AKT_P_2" : "ihr kochtet",
  "KONJ2_PRAES_AKT_P_3" : "sie kochten"
}, {
  "Infinitiv" : "kommen",
  "PP" : "gekommen",
  "HV" : "sein",
  "transitiv" : 0,
  "IND_PRAES_AKT_S_1" : "ich komme",
  "IND_PRAES_AKT_S_2" : "du kommst",
  "IND_PRAES_AKT_S_3" : "er/sie/es kommt",
  "IND_PRAES_AKT_P_1" : "wir kommen",
  "IND_PRAES_AKT_P_2" : "ihr kommt",
  "IND_PRAES_AKT_P_3" : "sie kommen",
  "IND_PRAET_AKT_S_1" : "ich kam",
  "IND_PRAET_AKT_S_2" : "du kamst",
  "IND_PRAET_AKT_S_3" : "er/sie/es kam",
  "IND_PRAET_AKT_P_1" : "wir kamen",
  "IND_PRAET_AKT_P_2" : "ihr kamt",
  "IND_PRAET_AKT_P_3" : "sie kamen",
  "KONJ1_PRAES_AKT_S_1" : "ich komme",
  "KONJ1_PRAES_AKT_S_2" : "du kommest",
  "KONJ1_PRAES_AKT_S_3" : "er/sie/es komme",
  "KONJ1_PRAES_AKT_P_1" : "wir kommen",
  "KONJ1_PRAES_AKT_P_2" : "ihr kommet",
  "KONJ1_PRAES_AKT_P_3" : "sie kommen",
  "KONJ2_PRAES_AKT_S_1" : "ich käme",
  "KONJ2_PRAES_AKT_S_2" : "du kämest",
  "KONJ2_PRAES_AKT_S_3" : "er/sie/es käme",
  "KONJ2_PRAES_AKT_P_1" : "wir kämen",
  "KONJ2_PRAES_AKT_P_2" : "ihr kämet",
  "KONJ2_PRAES_AKT_P_3" : "sie kämen"
}, {
  "Infinitiv" : "kosten",
  "PP" : "gekostet",
  "HV" : "haben",
  "transitiv" : 0,
  "IND_PRAES_AKT_S_1" : "ich koste",
  "IND_PRAES_AKT_S_2" : "du kostest",
  "IND_PRAES_AKT_S_3" : "er/sie/es kostet",
  "IND_PRAES_AKT_P_1" : "wir kosten",
  "IND_PRAES_AKT_P_2" : "ihr kostet",
  "IND_PRAES_AKT_P_3" : "sie kosten",
  "IND_PRAET_AKT_S_1" : "ich kostete",
  "IND_PRAET_AKT_S_2" : "du kostetest",
  "IND_PRAET_AKT_S_3" : "er/sie/es kostete",
  "IND_PRAET_AKT_P_1" : "wir kosteten",
  "IND_PRAET_AKT_P_2" : "ihr kostetet",
  "IND_PRAET_AKT_P_3" : "sie kosteten",
  "KONJ1_PRAES_AKT_S_1" : "ich koste",
  "KONJ1_PRAES_AKT_S_2" : "du kostest",
  "KONJ1_PRAES_AKT_S_3" : "er/sie/es koste",
  "KONJ1_PRAES_AKT_P_1" : "wir kosten",
  "KONJ1_PRAES_AKT_P_2" : "ihr kostet",
  "KONJ1_PRAES_AKT_P_3" : "sie kosten",
  "KONJ2_PRAES_AKT_S_1" : "ich kostete",
  "KONJ2_PRAES_AKT_S_2" : "du kostetest",
  "KONJ2_PRAES_AKT_S_3" : "er/sie/es kostete",
  "KONJ2_PRAES_AKT_P_1" : "wir kosteten",
  "KONJ2_PRAES_AKT_P_2" : "ihr kostetet",
  "KONJ2_PRAES_AKT_P_3" : "sie kosteten"
}, {
  "Infinitiv" : "küssen",
  "PP" : "geküsst",
  "HV" : "haben",
  "transitiv" : 1,
  "IND_PRAES_AKT_S_1" : "ich küsse",
  "IND_PRAES_AKT_S_2" : "du küsst",
  "IND_PRAES_AKT_S_3" : "er/sie/es küsst",
  "IND_PRAES_AKT_P_1" : "wir küssen",
  "IND_PRAES_AKT_P_2" : "ihr küsst",
  "IND_PRAES_AKT_P_3" : "sie küssen",
  "IND_PRAET_AKT_S_1" : "ich küsste",
  "IND_PRAET_AKT_S_2" : "du küsstest",
  "IND_PRAET_AKT_S_3" : "er/sie/es küsste",
  "IND_PRAET_AKT_P_1" : "wir küssten",
  "IND_PRAET_AKT_P_2" : "ihr küsstet",
  "IND_PRAET_AKT_P_3" : "sie küssten",
  "KONJ1_PRAES_AKT_S_1" : "ich küsse",
  "KONJ1_PRAES_AKT_S_2" : "du küssest",
  "KONJ1_PRAES_AKT_S_3" : "er/sie/es küsse",
  "KONJ1_PRAES_AKT_P_1" : "wir küssen",
  "KONJ1_PRAES_AKT_P_2" : "ihr küsset",
  "KONJ1_PRAES_AKT_P_3" : "sie küssen",
  "KONJ2_PRAES_AKT_S_1" : "ich küsste",
  "KONJ2_PRAES_AKT_S_2" : "du küsstest",
  "KONJ2_PRAES_AKT_S_3" : "er/sie/es küsste",
  "KONJ2_PRAES_AKT_P_1" : "wir küssten",
  "KONJ2_PRAES_AKT_P_2" : "ihr küsstet",
  "KONJ2_PRAES_AKT_P_3" : "sie küssten"
}, {
  "Infinitiv" : "lächeln",
  "PP" : "gelächelt",
  "HV" : "haben",
  "transitiv" : 0,
  "IND_PRAES_AKT_S_1" : "ich lächle",
  "IND_PRAES_AKT_S_2" : "du lächelst",
  "IND_PRAES_AKT_S_3" : "er/sie/es lächelt",
  "IND_PRAES_AKT_P_1" : "wir lächeln",
  "IND_PRAES_AKT_P_2" : "ihr lächelt",
  "IND_PRAES_AKT_P_3" : "sie lächeln",
  "IND_PRAET_AKT_S_1" : "ich lächelte",
  "IND_PRAET_AKT_S_2" : "du lächeltest",
  "IND_PRAET_AKT_S_3" : "er/sie/es lächelte",
  "IND_PRAET_AKT_P_1" : "wir lächelten",
  "IND_PRAET_AKT_P_2" : "ihr lächeltet",
  "IND_PRAET_AKT_P_3" : "sie lächelten",
  "KONJ1_PRAES_AKT_S_1" : "ich lächele",
  "KONJ1_PRAES_AKT_S_2" : "du lächelest",
  "KONJ1_PRAES_AKT_S_3" : "er/sie/es lächele",
  "KONJ1_PRAES_AKT_P_1" : "wir lächeln",
  "KONJ1_PRAES_AKT_P_2" : "ihr lächelet",
  "KONJ1_PRAES_AKT_P_3" : "sie lächeln",
  "KONJ2_PRAES_AKT_S_1" : "ich lächelte",
  "KONJ2_PRAES_AKT_S_2" : "du lächeltest",
  "KONJ2_PRAES_AKT_S_3" : "er/sie/es lächelte",
  "KONJ2_PRAES_AKT_P_1" : "wir lächelten",
  "KONJ2_PRAES_AKT_P_2" : "ihr lächeltet",
  "KONJ2_PRAES_AKT_P_3" : "sie lächelten"
}, {
  "Infinitiv" : "lachen",
  "PP" : "gelacht",
  "HV" : "haben",
  "transitiv" : 0,
  "IND_PRAES_AKT_S_1" : "ich lache",
  "IND_PRAES_AKT_S_2" : "du lachst",
  "IND_PRAES_AKT_S_3" : "er/sie/es lacht",
  "IND_PRAES_AKT_P_1" : "wir lachen",
  "IND_PRAES_AKT_P_2" : "ihr lacht",
  "IND_PRAES_AKT_P_3" : "sie lachen",
  "IND_PRAET_AKT_S_1" : "ich lachte",
  "IND_PRAET_AKT_S_2" : "du lachtest",
  "IND_PRAET_AKT_S_3" : "er/sie/es lachte",
  "IND_PRAET_AKT_P_1" : "wir lachten",
  "IND_PRAET_AKT_P_2" : "ihr lachtet",
  "IND_PRAET_AKT_P_3" : "sie lachten",
  "KONJ1_PRAES_AKT_S_1" : "ich lache",
  "KONJ1_PRAES_AKT_S_2" : "du lachest",
  "KONJ1_PRAES_AKT_S_3" : "er/sie/es lache",
  "KONJ1_PRAES_AKT_P_1" : "wir lachen",
  "KONJ1_PRAES_AKT_P_2" : "ihr lachet",
  "KONJ1_PRAES_AKT_P_3" : "sie lachen",
  "KONJ2_PRAES_AKT_S_1" : "ich lachte",
  "KONJ2_PRAES_AKT_S_2" : "du lachtest",
  "KONJ2_PRAES_AKT_S_3" : "er/sie/es lachte",
  "KONJ2_PRAES_AKT_P_1" : "wir lachten",
  "KONJ2_PRAES_AKT_P_2" : "ihr lachtet",
  "KONJ2_PRAES_AKT_P_3" : "sie lachten"
}, {
  "Infinitiv" : "lassen",
  "PP" : "gelassen",
  "HV" : "haben",
  "transitiv" : 1,
  "IND_PRAES_AKT_S_1" : "ich lasse",
  "IND_PRAES_AKT_S_2" : "du lässt",
  "IND_PRAES_AKT_S_3" : "er/sie/es lässt",
  "IND_PRAES_AKT_P_1" : "wir lassen",
  "IND_PRAES_AKT_P_2" : "ihr lasst",
  "IND_PRAES_AKT_P_3" : "sie lassen",
  "IND_PRAET_AKT_S_1" : "ich ließ",
  "IND_PRAET_AKT_S_2" : "du ließest",
  "IND_PRAET_AKT_S_3" : "er/sie/es ließ",
  "IND_PRAET_AKT_P_1" : "wir ließen",
  "IND_PRAET_AKT_P_2" : "ihr ließt",
  "IND_PRAET_AKT_P_3" : "sie ließen",
  "KONJ1_PRAES_AKT_S_1" : "ich lasse",
  "KONJ1_PRAES_AKT_S_2" : "du lassest",
  "KONJ1_PRAES_AKT_S_3" : "er/sie/es lasse",
  "KONJ1_PRAES_AKT_P_1" : "wir lassen",
  "KONJ1_PRAES_AKT_P_2" : "ihr lasset",
  "KONJ1_PRAES_AKT_P_3" : "sie lassen",
  "KONJ2_PRAES_AKT_S_1" : "ich ließe",
  "KONJ2_PRAES_AKT_S_2" : "du ließest",
  "KONJ2_PRAES_AKT_S_3" : "er/sie/es ließe",
  "KONJ2_PRAES_AKT_P_1" : "wir ließen",
  "KONJ2_PRAES_AKT_P_2" : "ihr ließet",
  "KONJ2_PRAES_AKT_P_3" : "sie ließen"
}, {
  "Infinitiv" : "laufen",
  "PP" : "gelaufen",
  "HV" : "sein",
  "transitiv" : 0,
  "IND_PRAES_AKT_S_1" : "ich laufe",
  "IND_PRAES_AKT_S_2" : "du läufst",
  "IND_PRAES_AKT_S_3" : "er/sie/es läuft",
  "IND_PRAES_AKT_P_1" : "wir laufen",
  "IND_PRAES_AKT_P_2" : "ihr lauft",
  "IND_PRAES_AKT_P_3" : "sie laufen",
  "IND_PRAET_AKT_S_1" : "ich lief",
  "IND_PRAET_AKT_S_2" : "du liefst",
  "IND_PRAET_AKT_S_3" : "er/sie/es lief",
  "IND_PRAET_AKT_P_1" : "wir liefen",
  "IND_PRAET_AKT_P_2" : "ihr lieft",
  "IND_PRAET_AKT_P_3" : "sie liefen",
  "KONJ1_PRAES_AKT_S_1" : "ich laufe",
  "KONJ1_PRAES_AKT_S_2" : "du laufest",
  "KONJ1_PRAES_AKT_S_3" : "er/sie/es laufe",
  "KONJ1_PRAES_AKT_P_1" : "wir laufen",
  "KONJ1_PRAES_AKT_P_2" : "ihr laufet",
  "KONJ1_PRAES_AKT_P_3" : "sie laufen",
  "KONJ2_PRAES_AKT_S_1" : "ich liefe",
  "KONJ2_PRAES_AKT_S_2" : "du liefest",
  "KONJ2_PRAES_AKT_S_3" : "er/sie/es liefe",
  "KONJ2_PRAES_AKT_P_1" : "wir liefen",
  "KONJ2_PRAES_AKT_P_2" : "ihr liefet",
  "KONJ2_PRAES_AKT_P_3" : "sie liefen"
}, {
  "Infinitiv" : "leben",
  "PP" : "gelebt",
  "HV" : "haben",
  "transitiv" : 0,
  "IND_PRAES_AKT_S_1" : "ich lebe",
  "IND_PRAES_AKT_S_2" : "du lebst",
  "IND_PRAES_AKT_S_3" : "er/sie/es lebt",
  "IND_PRAES_AKT_P_1" : "wir leben",
  "IND_PRAES_AKT_P_2" : "ihr lebt",
  "IND_PRAES_AKT_P_3" : "sie leben",
  "IND_PRAET_AKT_S_1" : "ich lebte",
  "IND_PRAET_AKT_S_2" : "du lebtest",
  "IND_PRAET_AKT_S_3" : "er/sie/es lebte",
  "IND_PRAET_AKT_P_1" : "wir lebten",
  "IND_PRAET_AKT_P_2" : "ihr lebtet",
  "IND_PRAET_AKT_P_3" : "sie lebten",
  "KONJ1_PRAES_AKT_S_1" : "ich lebe",
  "KONJ1_PRAES_AKT_S_2" : "du lebest",
  "KONJ1_PRAES_AKT_S_3" : "er/sie/es lebe",
  "KONJ1_PRAES_AKT_P_1" : "wir leben",
  "KONJ1_PRAES_AKT_P_2" : "ihr lebet",
  "KONJ1_PRAES_AKT_P_3" : "sie leben",
  "KONJ2_PRAES_AKT_S_1" : "ich lebte",
  "KONJ2_PRAES_AKT_S_2" : "du lebtest",
  "KONJ2_PRAES_AKT_S_3" : "er/sie/es lebte",
  "KONJ2_PRAES_AKT_P_1" : "wir lebten",
  "KONJ2_PRAES_AKT_P_2" : "ihr lebtet",
  "KONJ2_PRAES_AKT_P_3" : "sie lebten"
}, {
  "Infinitiv" : "legen",
  "PP" : "gelegt",
  "HV" : "haben",
  "transitiv" : 1,
  "IND_PRAES_AKT_S_1" : "ich lege",
  "IND_PRAES_AKT_S_2" : "du legst",
  "IND_PRAES_AKT_S_3" : "er/sie/es legt",
  "IND_PRAES_AKT_P_1" : "wir legen",
  "IND_PRAES_AKT_P_2" : "ihr legt",
  "IND_PRAES_AKT_P_3" : "sie legen",
  "IND_PRAET_AKT_S_1" : "ich legte",
  "IND_PRAET_AKT_S_2" : "du legtest",
  "IND_PRAET_AKT_S_3" : "er/sie/es legte",
  "IND_PRAET_AKT_P_1" : "wir legten",
  "IND_PRAET_AKT_P_2" : "ihr legtet",
  "IND_PRAET_AKT_P_3" : "sie legten",
  "KONJ1_PRAES_AKT_S_1" : "ich lege",
  "KONJ1_PRAES_AKT_S_2" : "du legest",
  "KONJ1_PRAES_AKT_S_3" : "er/sie/es lege",
  "KONJ1_PRAES_AKT_P_1" : "wir legen",
  "KONJ1_PRAES_AKT_P_2" : "ihr leget",
  "KONJ1_PRAES_AKT_P_3" : "sie legen",
  "KONJ2_PRAES_AKT_S_1" : "ich legte",
  "KONJ2_PRAES_AKT_S_2" : "du legtest",
  "KONJ2_PRAES_AKT_S_3" : "er/sie/es legte",
  "KONJ2_PRAES_AKT_P_1" : "wir legten",
  "KONJ2_PRAES_AKT_P_2" : "ihr legtet",
  "KONJ2_PRAES_AKT_P_3" : "sie legten"
}, {
  "Infinitiv" : "leidtun",
  "PP" : "getan",
  "HV" : "haben",
  "transitiv" : 0,
  "IND_PRAES_AKT_S_1" : "ich tue leid",
  "IND_PRAES_AKT_S_2" : "du tust leid",
  "IND_PRAES_AKT_S_3" : "er/sie/es tut leid",
  "IND_PRAES_AKT_P_1" : "wir tun leid",
  "IND_PRAES_AKT_P_2" : "ihr tut leid",
  "IND_PRAES_AKT_P_3" : "sie tun leid",
  "IND_PRAET_AKT_S_1" : "ich tat leid",
  "IND_PRAET_AKT_S_2" : "du tatst leid",
  "IND_PRAET_AKT_S_3" : "er/sie/es tat leid",
  "IND_PRAET_AKT_P_1" : "wir taten leid",
  "IND_PRAET_AKT_P_2" : "ihr tatet leid",
  "IND_PRAET_AKT_P_3" : "sie taten leid",
  "KONJ1_PRAES_AKT_S_1" : "ich tue leid",
  "KONJ1_PRAES_AKT_S_2" : "du tuest leid",
  "KONJ1_PRAES_AKT_S_3" : "er/sie/es tue leid",
  "KONJ1_PRAES_AKT_P_1" : "wir tun leid",
  "KONJ1_PRAES_AKT_P_2" : "ihr tuet leid",
  "KONJ1_PRAES_AKT_P_3" : "sie tun leid",
  "KONJ2_PRAES_AKT_S_1" : "ich täte leid",
  "KONJ2_PRAES_AKT_S_2" : "du tätest leid",
  "KONJ2_PRAES_AKT_S_3" : "er/sie/es täte leid",
  "KONJ2_PRAES_AKT_P_1" : "wir täten leid",
  "KONJ2_PRAES_AKT_P_2" : "ihr tätet leid",
  "KONJ2_PRAES_AKT_P_3" : "sie täten leid"
}, {
  "Infinitiv" : "lernen",
  "PP" : "gelernt",
  "HV" : "haben",
  "transitiv" : 1,
  "IND_PRAES_AKT_S_1" : "ich lerne",
  "IND_PRAES_AKT_S_2" : "du lernest",
  "IND_PRAES_AKT_S_3" : "er/sie/es lernet",
  "IND_PRAES_AKT_P_1" : "wir lernen",
  "IND_PRAES_AKT_P_2" : "ihr lernet",
  "IND_PRAES_AKT_P_3" : "sie lernen",
  "IND_PRAET_AKT_S_1" : "ich lernte",
  "IND_PRAET_AKT_S_2" : "du lerntest",
  "IND_PRAET_AKT_S_3" : "er/sie/es lernte",
  "IND_PRAET_AKT_P_1" : "wir lernten",
  "IND_PRAET_AKT_P_2" : "ihr lerntet",
  "IND_PRAET_AKT_P_3" : "sie lernten",
  "KONJ1_PRAES_AKT_S_1" : "ich lerne",
  "KONJ1_PRAES_AKT_S_2" : "du lernest",
  "KONJ1_PRAES_AKT_S_3" : "er/sie/es lerne",
  "KONJ1_PRAES_AKT_P_1" : "wir lernen",
  "KONJ1_PRAES_AKT_P_2" : "ihr lernet",
  "KONJ1_PRAES_AKT_P_3" : "sie lernen",
  "KONJ2_PRAES_AKT_S_1" : "ich lernte",
  "KONJ2_PRAES_AKT_S_2" : "du lerntest",
  "KONJ2_PRAES_AKT_S_3" : "er/sie/es lernte",
  "KONJ2_PRAES_AKT_P_1" : "wir lernten",
  "KONJ2_PRAES_AKT_P_2" : "ihr lerntet",
  "KONJ2_PRAES_AKT_P_3" : "sie lernten"
}, {
  "Infinitiv" : "lesen",
  "PP" : "gelesen",
  "HV" : "haben",
  "transitiv" : 1,
  "IND_PRAES_AKT_S_1" : "ich lese",
  "IND_PRAES_AKT_S_2" : "du liest",
  "IND_PRAES_AKT_S_3" : "er/sie/es liest",
  "IND_PRAES_AKT_P_1" : "wir lesen",
  "IND_PRAES_AKT_P_2" : "ihr lest",
  "IND_PRAES_AKT_P_3" : "sie lesen",
  "IND_PRAET_AKT_S_1" : "ich las",
  "IND_PRAET_AKT_S_2" : "du lasest",
  "IND_PRAET_AKT_S_3" : "er/sie/es las",
  "IND_PRAET_AKT_P_1" : "wir lasen",
  "IND_PRAET_AKT_P_2" : "ihr last",
  "IND_PRAET_AKT_P_3" : "sie lasen",
  "KONJ1_PRAES_AKT_S_1" : "ich lese",
  "KONJ1_PRAES_AKT_S_2" : "du lesest",
  "KONJ1_PRAES_AKT_S_3" : "er/sie/es lese",
  "KONJ1_PRAES_AKT_P_1" : "wir lesen",
  "KONJ1_PRAES_AKT_P_2" : "ihr leset",
  "KONJ1_PRAES_AKT_P_3" : "sie lesen",
  "KONJ2_PRAES_AKT_S_1" : "ich läse",
  "KONJ2_PRAES_AKT_S_2" : "du läsest",
  "KONJ2_PRAES_AKT_S_3" : "er/sie/es läse",
  "KONJ2_PRAES_AKT_P_1" : "wir läsen",
  "KONJ2_PRAES_AKT_P_2" : "ihr läset",
  "KONJ2_PRAES_AKT_P_3" : "sie läsen"
}, {
  "Infinitiv" : "lieben",
  "PP" : "geliebt",
  "HV" : "haben",
  "transitiv" : 1,
  "IND_PRAES_AKT_S_1" : "ich liebe",
  "IND_PRAES_AKT_S_2" : "du liebst",
  "IND_PRAES_AKT_S_3" : "er/sie/es liebt",
  "IND_PRAES_AKT_P_1" : "wir lieben",
  "IND_PRAES_AKT_P_2" : "ihr liebt",
  "IND_PRAES_AKT_P_3" : "sie lieben",
  "IND_PRAET_AKT_S_1" : "ich liebte",
  "IND_PRAET_AKT_S_2" : "du liebtest",
  "IND_PRAET_AKT_S_3" : "er/sie/es liebte",
  "IND_PRAET_AKT_P_1" : "wir liebten",
  "IND_PRAET_AKT_P_2" : "ihr liebtet",
  "IND_PRAET_AKT_P_3" : "sie liebten",
  "KONJ1_PRAES_AKT_S_1" : "ich liebe",
  "KONJ1_PRAES_AKT_S_2" : "du liebest",
  "KONJ1_PRAES_AKT_S_3" : "er/sie/es liebe",
  "KONJ1_PRAES_AKT_P_1" : "wir lieben",
  "KONJ1_PRAES_AKT_P_2" : "ihr liebet",
  "KONJ1_PRAES_AKT_P_3" : "sie lieben",
  "KONJ2_PRAES_AKT_S_1" : "ich liebte",
  "KONJ2_PRAES_AKT_S_2" : "du liebtest",
  "KONJ2_PRAES_AKT_S_3" : "er/sie/es liebte",
  "KONJ2_PRAES_AKT_P_1" : "wir liebten",
  "KONJ2_PRAES_AKT_P_2" : "ihr liebtet",
  "KONJ2_PRAES_AKT_P_3" : "sie liebten"
}, {
  "Infinitiv" : "liegen",
  "PP" : "gelegen",
  "HV" : "haben",
  "transitiv" : 0,
  "IND_PRAES_AKT_S_1" : "ich liege",
  "IND_PRAES_AKT_S_2" : "du liegst",
  "IND_PRAES_AKT_S_3" : "er/sie/es liegt",
  "IND_PRAES_AKT_P_1" : "wir liegen",
  "IND_PRAES_AKT_P_2" : "ihr liegt",
  "IND_PRAES_AKT_P_3" : "sie liegen",
  "IND_PRAET_AKT_S_1" : "ich lag",
  "IND_PRAET_AKT_S_2" : "du lagst",
  "IND_PRAET_AKT_S_3" : "er/sie/es lag",
  "IND_PRAET_AKT_P_1" : "wir lagen",
  "IND_PRAET_AKT_P_2" : "ihr lagt",
  "IND_PRAET_AKT_P_3" : "sie lagen",
  "KONJ1_PRAES_AKT_S_1" : "ich liege",
  "KONJ1_PRAES_AKT_S_2" : "du liegest",
  "KONJ1_PRAES_AKT_S_3" : "er/sie/es liege",
  "KONJ1_PRAES_AKT_P_1" : "wir liegen",
  "KONJ1_PRAES_AKT_P_2" : "ihr lieget",
  "KONJ1_PRAES_AKT_P_3" : "sie liegen",
  "KONJ2_PRAES_AKT_S_1" : "ich läge",
  "KONJ2_PRAES_AKT_S_2" : "du lägest",
  "KONJ2_PRAES_AKT_S_3" : "er/sie/es läge",
  "KONJ2_PRAES_AKT_P_1" : "wir lägen",
  "KONJ2_PRAES_AKT_P_2" : "ihr läget",
  "KONJ2_PRAES_AKT_P_3" : "sie lägen"
}, {
  "Infinitiv" : "lügen",
  "PP" : "gelogen",
  "HV" : "haben",
  "transitiv" : 0,
  "IND_PRAES_AKT_S_1" : "ich lüge",
  "IND_PRAES_AKT_S_2" : "du lügst",
  "IND_PRAES_AKT_S_3" : "er/sie/es lügt",
  "IND_PRAES_AKT_P_1" : "wir lügen",
  "IND_PRAES_AKT_P_2" : "ihr lügt",
  "IND_PRAES_AKT_P_3" : "sie lügen",
  "IND_PRAET_AKT_S_1" : "ich log",
  "IND_PRAET_AKT_S_2" : "du logst",
  "IND_PRAET_AKT_S_3" : "er/sie/es log",
  "IND_PRAET_AKT_P_1" : "wir logen",
  "IND_PRAET_AKT_P_2" : "ihr logt",
  "IND_PRAET_AKT_P_3" : "sie logen",
  "KONJ1_PRAES_AKT_S_1" : "ich lüge",
  "KONJ1_PRAES_AKT_S_2" : "du lügest",
  "KONJ1_PRAES_AKT_S_3" : "er/sie/es lüge",
  "KONJ1_PRAES_AKT_P_1" : "wir lügen",
  "KONJ1_PRAES_AKT_P_2" : "ihr lüget",
  "KONJ1_PRAES_AKT_P_3" : "sie lügen",
  "KONJ2_PRAES_AKT_S_1" : "ich löge",
  "KONJ2_PRAES_AKT_S_2" : "du lögest",
  "KONJ2_PRAES_AKT_S_3" : "er/sie/es löge",
  "KONJ2_PRAES_AKT_P_1" : "wir lögen",
  "KONJ2_PRAES_AKT_P_2" : "ihr löget",
  "KONJ2_PRAES_AKT_P_3" : "sie lögen"
}, {
  "Infinitiv" : "machen",
  "PP" : "gemacht",
  "HV" : "haben",
  "transitiv" : 1,
  "IND_PRAES_AKT_S_1" : "ich mache",
  "IND_PRAES_AKT_S_2" : "du machst",
  "IND_PRAES_AKT_S_3" : "er/sie/es macht",
  "IND_PRAES_AKT_P_1" : "wir machen",
  "IND_PRAES_AKT_P_2" : "ihr macht",
  "IND_PRAES_AKT_P_3" : "sie machen",
  "IND_PRAET_AKT_S_1" : "ich machte",
  "IND_PRAET_AKT_S_2" : "du machtest",
  "IND_PRAET_AKT_S_3" : "er/sie/es machte",
  "IND_PRAET_AKT_P_1" : "wir machten",
  "IND_PRAET_AKT_P_2" : "ihr machtet",
  "IND_PRAET_AKT_P_3" : "sie machten",
  "KONJ1_PRAES_AKT_S_1" : "ich mache",
  "KONJ1_PRAES_AKT_S_2" : "du machest",
  "KONJ1_PRAES_AKT_S_3" : "er/sie/es mache",
  "KONJ1_PRAES_AKT_P_1" : "wir machen",
  "KONJ1_PRAES_AKT_P_2" : "ihr machet",
  "KONJ1_PRAES_AKT_P_3" : "sie machen",
  "KONJ2_PRAES_AKT_S_1" : "ich machte",
  "KONJ2_PRAES_AKT_S_2" : "du machtest",
  "KONJ2_PRAES_AKT_S_3" : "er/sie/es machte",
  "KONJ2_PRAES_AKT_P_1" : "wir machten",
  "KONJ2_PRAES_AKT_P_2" : "ihr machtet",
  "KONJ2_PRAES_AKT_P_3" : "sie machten"
}, {
  "Infinitiv" : "malen",
  "PP" : "gemalt",
  "HV" : "haben",
  "transitiv" : 1,
  "IND_PRAES_AKT_S_1" : "ich male",
  "IND_PRAES_AKT_S_2" : "du malst",
  "IND_PRAES_AKT_S_3" : "er/sie/es malt",
  "IND_PRAES_AKT_P_1" : "wir malen",
  "IND_PRAES_AKT_P_2" : "ihr malt",
  "IND_PRAES_AKT_P_3" : "sie malen",
  "IND_PRAET_AKT_S_1" : "ich malte",
  "IND_PRAET_AKT_S_2" : "du maltest",
  "IND_PRAET_AKT_S_3" : "er/sie/es malte",
  "IND_PRAET_AKT_P_1" : "wir malten",
  "IND_PRAET_AKT_P_2" : "ihr maltet",
  "IND_PRAET_AKT_P_3" : "sie malten",
  "KONJ1_PRAES_AKT_S_1" : "ich male",
  "KONJ1_PRAES_AKT_S_2" : "du malest",
  "KONJ1_PRAES_AKT_S_3" : "er/sie/es male",
  "KONJ1_PRAES_AKT_P_1" : "wir malen",
  "KONJ1_PRAES_AKT_P_2" : "ihr malet",
  "KONJ1_PRAES_AKT_P_3" : "sie malen",
  "KONJ2_PRAES_AKT_S_1" : "ich malte",
  "KONJ2_PRAES_AKT_S_2" : "du maltest",
  "KONJ2_PRAES_AKT_S_3" : "er/sie/es malte",
  "KONJ2_PRAES_AKT_P_1" : "wir malten",
  "KONJ2_PRAES_AKT_P_2" : "ihr maltet",
  "KONJ2_PRAES_AKT_P_3" : "sie malten"
}, {
  "Infinitiv" : "meinen",
  "PP" : "gemeint",
  "HV" : "haben",
  "transitiv" : 0,
  "IND_PRAES_AKT_S_1" : "ich meine",
  "IND_PRAES_AKT_S_2" : "du meinst",
  "IND_PRAES_AKT_S_3" : "er/sie/es meint",
  "IND_PRAES_AKT_P_1" : "wir meinen",
  "IND_PRAES_AKT_P_2" : "ihr meint",
  "IND_PRAES_AKT_P_3" : "sie meinen",
  "IND_PRAET_AKT_S_1" : "ich meinte",
  "IND_PRAET_AKT_S_2" : "du meintest",
  "IND_PRAET_AKT_S_3" : "er/sie/es meinte",
  "IND_PRAET_AKT_P_1" : "wir meinten",
  "IND_PRAET_AKT_P_2" : "ihr meintet",
  "IND_PRAET_AKT_P_3" : "sie meinten",
  "KONJ1_PRAES_AKT_S_1" : "ich meine",
  "KONJ1_PRAES_AKT_S_2" : "du meinest",
  "KONJ1_PRAES_AKT_S_3" : "er/sie/es meine",
  "KONJ1_PRAES_AKT_P_1" : "wir meinen",
  "KONJ1_PRAES_AKT_P_2" : "ihr meinet",
  "KONJ1_PRAES_AKT_P_3" : "sie meinen",
  "KONJ2_PRAES_AKT_S_1" : "ich meinte",
  "KONJ2_PRAES_AKT_S_2" : "du meintest",
  "KONJ2_PRAES_AKT_S_3" : "er/sie/es meinte",
  "KONJ2_PRAES_AKT_P_1" : "wir meinten",
  "KONJ2_PRAES_AKT_P_2" : "ihr meintet",
  "KONJ2_PRAES_AKT_P_3" : "sie meinten"
}, {
  "Infinitiv" : "mieten",
  "PP" : "gemietet",
  "HV" : "haben",
  "transitiv" : 1,
  "IND_PRAES_AKT_S_1" : "ich miete",
  "IND_PRAES_AKT_S_2" : "du mietest",
  "IND_PRAES_AKT_S_3" : "er/sie/es mietet",
  "IND_PRAES_AKT_P_1" : "wir mieten",
  "IND_PRAES_AKT_P_2" : "ihr mietet",
  "IND_PRAES_AKT_P_3" : "sie mieten",
  "IND_PRAET_AKT_S_1" : "ich mietete",
  "IND_PRAET_AKT_S_2" : "du mietetest",
  "IND_PRAET_AKT_S_3" : "er/sie/es mietete",
  "IND_PRAET_AKT_P_1" : "wir mieteten",
  "IND_PRAET_AKT_P_2" : "ihr mietetet",
  "IND_PRAET_AKT_P_3" : "sie mieteten",
  "KONJ1_PRAES_AKT_S_1" : "ich miete",
  "KONJ1_PRAES_AKT_S_2" : "du mietest",
  "KONJ1_PRAES_AKT_S_3" : "er/sie/es miete",
  "KONJ1_PRAES_AKT_P_1" : "wir mieten",
  "KONJ1_PRAES_AKT_P_2" : "ihr mietet",
  "KONJ1_PRAES_AKT_P_3" : "sie mieten",
  "KONJ2_PRAES_AKT_S_1" : "ich mietete",
  "KONJ2_PRAES_AKT_S_2" : "du mietetest",
  "KONJ2_PRAES_AKT_S_3" : "er/sie/es mietete",
  "KONJ2_PRAES_AKT_P_1" : "wir mieteten",
  "KONJ2_PRAES_AKT_P_2" : "ihr mietetet",
  "KONJ2_PRAES_AKT_P_3" : "sie mieteten"
}, {
  "Infinitiv" : "nehmen",
  "PP" : "genommen",
  "HV" : "haben",
  "transitiv" : 1,
  "IND_PRAES_AKT_S_1" : "ich nehme",
  "IND_PRAES_AKT_S_2" : "du nimmst",
  "IND_PRAES_AKT_S_3" : "er/sie/es nimmt",
  "IND_PRAES_AKT_P_1" : "wir nehmen",
  "IND_PRAES_AKT_P_2" : "ihr nehmt",
  "IND_PRAES_AKT_P_3" : "sie nehmen",
  "IND_PRAET_AKT_S_1" : "ich nahm",
  "IND_PRAET_AKT_S_2" : "du nahmst",
  "IND_PRAET_AKT_S_3" : "er/sie/es nahm",
  "IND_PRAET_AKT_P_1" : "wir nahmen",
  "IND_PRAET_AKT_P_2" : "ihr nahmt",
  "IND_PRAET_AKT_P_3" : "sie nahmen",
  "KONJ1_PRAES_AKT_S_1" : "ich nehme",
  "KONJ1_PRAES_AKT_S_2" : "du nehmest",
  "KONJ1_PRAES_AKT_S_3" : "er/sie/es nehme",
  "KONJ1_PRAES_AKT_P_1" : "wir nehmen",
  "KONJ1_PRAES_AKT_P_2" : "ihr nehmet",
  "KONJ1_PRAES_AKT_P_3" : "sie nehmen",
  "KONJ2_PRAES_AKT_S_1" : "ich nähme",
  "KONJ2_PRAES_AKT_S_2" : "du nähmest",
  "KONJ2_PRAES_AKT_S_3" : "er/sie/es nähme",
  "KONJ2_PRAES_AKT_P_1" : "wir nähmen",
  "KONJ2_PRAES_AKT_P_2" : "ihr nähmet",
  "KONJ2_PRAES_AKT_P_3" : "sie nähmen"
}, {
  "Infinitiv" : "öffnen",
  "PP" : "geöffnet",
  "HV" : "haben",
  "transitiv" : 1,
  "IND_PRAES_AKT_S_1" : "ich öffne",
  "IND_PRAES_AKT_S_2" : "du öffnest",
  "IND_PRAES_AKT_S_3" : "er/sie/es öffnet",
  "IND_PRAES_AKT_P_1" : "wir öffnen",
  "IND_PRAES_AKT_P_2" : "ihr öffnet",
  "IND_PRAES_AKT_P_3" : "sie öffnen",
  "IND_PRAET_AKT_S_1" : "ich öffnete",
  "IND_PRAET_AKT_S_2" : "du öffnetest",
  "IND_PRAET_AKT_S_3" : "er/sie/es öffnete",
  "IND_PRAET_AKT_P_1" : "wir öffneten",
  "IND_PRAET_AKT_P_2" : "ihr öffnetet",
  "IND_PRAET_AKT_P_3" : "sie öffneten",
  "KONJ1_PRAES_AKT_S_1" : "ich öffne",
  "KONJ1_PRAES_AKT_S_2" : "du öffnest",
  "KONJ1_PRAES_AKT_S_3" : "er/sie/es öffne",
  "KONJ1_PRAES_AKT_P_1" : "wir öffnen",
  "KONJ1_PRAES_AKT_P_2" : "ihr öffnet",
  "KONJ1_PRAES_AKT_P_3" : "sie öffnen",
  "KONJ2_PRAES_AKT_S_1" : "ich öffnete",
  "KONJ2_PRAES_AKT_S_2" : "du öffnetest",
  "KONJ2_PRAES_AKT_S_3" : "er/sie/es öffnete",
  "KONJ2_PRAES_AKT_P_1" : "wir öffneten",
  "KONJ2_PRAES_AKT_P_2" : "ihr öffnetet",
  "KONJ2_PRAES_AKT_P_3" : "sie öffneten"
}, {
  "Infinitiv" : "packen",
  "PP" : "gepackt",
  "HV" : "haben",
  "transitiv" : 1,
  "IND_PRAES_AKT_S_1" : "ich packe",
  "IND_PRAES_AKT_S_2" : "du packst",
  "IND_PRAES_AKT_S_3" : "er/sie/es packt",
  "IND_PRAES_AKT_P_1" : "wir packen",
  "IND_PRAES_AKT_P_2" : "ihr packt",
  "IND_PRAES_AKT_P_3" : "sie packen",
  "IND_PRAET_AKT_S_1" : "ich packte",
  "IND_PRAET_AKT_S_2" : "du packtest",
  "IND_PRAET_AKT_S_3" : "er/sie/es packte",
  "IND_PRAET_AKT_P_1" : "wir packten",
  "IND_PRAET_AKT_P_2" : "ihr packtet",
  "IND_PRAET_AKT_P_3" : "sie packten",
  "KONJ1_PRAES_AKT_S_1" : "ich packe",
  "KONJ1_PRAES_AKT_S_2" : "du packest",
  "KONJ1_PRAES_AKT_S_3" : "er/sie/es packe",
  "KONJ1_PRAES_AKT_P_1" : "wir packen",
  "KONJ1_PRAES_AKT_P_2" : "ihr packet",
  "KONJ1_PRAES_AKT_P_3" : "sie packen",
  "KONJ2_PRAES_AKT_S_1" : "ich packte",
  "KONJ2_PRAES_AKT_S_2" : "du packtest",
  "KONJ2_PRAES_AKT_S_3" : "er/sie/es packte",
  "KONJ2_PRAES_AKT_P_1" : "wir packten",
  "KONJ2_PRAES_AKT_P_2" : "ihr packtet",
  "KONJ2_PRAES_AKT_P_3" : "sie packten"
}, {
  "Infinitiv" : "passen",
  "PP" : "gepasst",
  "HV" : "haben",
  "transitiv" : 0,
  "IND_PRAES_AKT_S_1" : "ich passe",
  "IND_PRAES_AKT_S_2" : "du passt",
  "IND_PRAES_AKT_S_3" : "er/sie/es passt",
  "IND_PRAES_AKT_P_1" : "wir passen",
  "IND_PRAES_AKT_P_2" : "ihr passt",
  "IND_PRAES_AKT_P_3" : "sie passen",
  "IND_PRAET_AKT_S_1" : "ich passte",
  "IND_PRAET_AKT_S_2" : "du passtest",
  "IND_PRAET_AKT_S_3" : "er/sie/es passte",
  "IND_PRAET_AKT_P_1" : "wir passten",
  "IND_PRAET_AKT_P_2" : "ihr passtet",
  "IND_PRAET_AKT_P_3" : "sie passten",
  "KONJ1_PRAES_AKT_S_1" : "ich passe",
  "KONJ1_PRAES_AKT_S_2" : "du passest",
  "KONJ1_PRAES_AKT_S_3" : "er/sie/es passe",
  "KONJ1_PRAES_AKT_P_1" : "wir passen",
  "KONJ1_PRAES_AKT_P_2" : "ihr passet",
  "KONJ1_PRAES_AKT_P_3" : "sie passen",
  "KONJ2_PRAES_AKT_S_1" : "ich passte",
  "KONJ2_PRAES_AKT_S_2" : "du passtest",
  "KONJ2_PRAES_AKT_S_3" : "er/sie/es passte",
  "KONJ2_PRAES_AKT_P_1" : "wir passten",
  "KONJ2_PRAES_AKT_P_2" : "ihr passtet",
  "KONJ2_PRAES_AKT_P_3" : "sie passten"
}, {
  "Infinitiv" : "passieren",
  "PP" : "passiert",
  "HV" : "sein",
  "transitiv" : 0,
  "IND_PRAES_AKT_S_1" : "ich passiere",
  "IND_PRAES_AKT_S_2" : "du passierst",
  "IND_PRAES_AKT_S_3" : "er/sie/es passiert",
  "IND_PRAES_AKT_P_1" : "wir passieren",
  "IND_PRAES_AKT_P_2" : "ihr passiert",
  "IND_PRAES_AKT_P_3" : "sie passieren",
  "IND_PRAET_AKT_S_1" : "ich passierte",
  "IND_PRAET_AKT_S_2" : "du passiertest",
  "IND_PRAET_AKT_S_3" : "er/sie/es passierte",
  "IND_PRAET_AKT_P_1" : "wir passierten",
  "IND_PRAET_AKT_P_2" : "ihr passiertet",
  "IND_PRAET_AKT_P_3" : "sie passierten",
  "KONJ1_PRAES_AKT_S_1" : "ich passiere",
  "KONJ1_PRAES_AKT_S_2" : "du passierest",
  "KONJ1_PRAES_AKT_S_3" : "er/sie/es passiere",
  "KONJ1_PRAES_AKT_P_1" : "wir passieren",
  "KONJ1_PRAES_AKT_P_2" : "ihr passieret",
  "KONJ1_PRAES_AKT_P_3" : "sie passieren",
  "KONJ2_PRAES_AKT_S_1" : "ich passierte",
  "KONJ2_PRAES_AKT_S_2" : "du passiertest",
  "KONJ2_PRAES_AKT_S_3" : "er/sie/es passierte",
  "KONJ2_PRAES_AKT_P_1" : "wir passierten",
  "KONJ2_PRAES_AKT_P_2" : "ihr passiertet",
  "KONJ2_PRAES_AKT_P_3" : "sie passierten"
}, {
  "Infinitiv" : "probieren",
  "PP" : "probiert",
  "HV" : "haben",
  "transitiv" : 1,
  "IND_PRAES_AKT_S_1" : "ich probiere",
  "IND_PRAES_AKT_S_2" : "du probierst",
  "IND_PRAES_AKT_S_3" : "er/sie/es probiert",
  "IND_PRAES_AKT_P_1" : "wir probieren",
  "IND_PRAES_AKT_P_2" : "ihr probiert",
  "IND_PRAES_AKT_P_3" : "sie probieren",
  "IND_PRAET_AKT_S_1" : "ich probierte",
  "IND_PRAET_AKT_S_2" : "du probiertest",
  "IND_PRAET_AKT_S_3" : "er/sie/es probierte",
  "IND_PRAET_AKT_P_1" : "wir probierten",
  "IND_PRAET_AKT_P_2" : "ihr probiertet",
  "IND_PRAET_AKT_P_3" : "sie probierten",
  "KONJ1_PRAES_AKT_S_1" : "ich probiere",
  "KONJ1_PRAES_AKT_S_2" : "du probierest",
  "KONJ1_PRAES_AKT_S_3" : "er/sie/es probiere",
  "KONJ1_PRAES_AKT_P_1" : "wir probieren",
  "KONJ1_PRAES_AKT_P_2" : "ihr probieret",
  "KONJ1_PRAES_AKT_P_3" : "sie probieren",
  "KONJ2_PRAES_AKT_S_1" : "ich probierte",
  "KONJ2_PRAES_AKT_S_2" : "du probiertest",
  "KONJ2_PRAES_AKT_S_3" : "er/sie/es probierte",
  "KONJ2_PRAES_AKT_P_1" : "wir probierten",
  "KONJ2_PRAES_AKT_P_2" : "ihr probiertet",
  "KONJ2_PRAES_AKT_P_3" : "sie probierten"
}, {
  "Infinitiv" : "putzen",
  "PP" : "geputzt",
  "HV" : "haben",
  "transitiv" : 1,
  "IND_PRAES_AKT_S_1" : "ich putze",
  "IND_PRAES_AKT_S_2" : "du putzt",
  "IND_PRAES_AKT_S_3" : "er/sie/es putzt",
  "IND_PRAES_AKT_P_1" : "wir putzen",
  "IND_PRAES_AKT_P_2" : "ihr putzt",
  "IND_PRAES_AKT_P_3" : "sie putzen",
  "IND_PRAET_AKT_S_1" : "ich putzte",
  "IND_PRAET_AKT_S_2" : "du putztest",
  "IND_PRAET_AKT_S_3" : "er/sie/es putzte",
  "IND_PRAET_AKT_P_1" : "wir putzten",
  "IND_PRAET_AKT_P_2" : "ihr putztet",
  "IND_PRAET_AKT_P_3" : "sie putzten",
  "KONJ1_PRAES_AKT_S_1" : "ich putze",
  "KONJ1_PRAES_AKT_S_2" : "du putzest",
  "KONJ1_PRAES_AKT_S_3" : "er/sie/es putze",
  "KONJ1_PRAES_AKT_P_1" : "wir putzen",
  "KONJ1_PRAES_AKT_P_2" : "ihr putzet",
  "KONJ1_PRAES_AKT_P_3" : "sie putzen",
  "KONJ2_PRAES_AKT_S_1" : "ich putzte",
  "KONJ2_PRAES_AKT_S_2" : "du putztest",
  "KONJ2_PRAES_AKT_S_3" : "er/sie/es putzte",
  "KONJ2_PRAES_AKT_P_1" : "wir putzten",
  "KONJ2_PRAES_AKT_P_2" : "ihr putztet",
  "KONJ2_PRAES_AKT_P_3" : "sie putzten"
}, {
  "Infinitiv" : "rauchen",
  "PP" : "geraucht",
  "HV" : "haben",
  "transitiv" : 1,
  "IND_PRAES_AKT_S_1" : "ich rauche",
  "IND_PRAES_AKT_S_2" : "du rauchst",
  "IND_PRAES_AKT_S_3" : "er/sie/es raucht",
  "IND_PRAES_AKT_P_1" : "wir rauchen",
  "IND_PRAES_AKT_P_2" : "ihr raucht",
  "IND_PRAES_AKT_P_3" : "sie rauchen",
  "IND_PRAET_AKT_S_1" : "ich rauchte",
  "IND_PRAET_AKT_S_2" : "du rauchtest",
  "IND_PRAET_AKT_S_3" : "er/sie/es rauchte",
  "IND_PRAET_AKT_P_1" : "wir rauchten",
  "IND_PRAET_AKT_P_2" : "ihr rauchtet",
  "IND_PRAET_AKT_P_3" : "sie rauchten",
  "KONJ1_PRAES_AKT_S_1" : "ich rauche",
  "KONJ1_PRAES_AKT_S_2" : "du rauchest",
  "KONJ1_PRAES_AKT_S_3" : "er/sie/es rauche",
  "KONJ1_PRAES_AKT_P_1" : "wir rauchen",
  "KONJ1_PRAES_AKT_P_2" : "ihr rauchet",
  "KONJ1_PRAES_AKT_P_3" : "sie rauchen",
  "KONJ2_PRAES_AKT_S_1" : "ich rauchte",
  "KONJ2_PRAES_AKT_S_2" : "du rauchtest",
  "KONJ2_PRAES_AKT_S_3" : "er/sie/es rauchte",
  "KONJ2_PRAES_AKT_P_1" : "wir rauchten",
  "KONJ2_PRAES_AKT_P_2" : "ihr rauchtet",
  "KONJ2_PRAES_AKT_P_3" : "sie rauchten"
}, {
  "Infinitiv" : "reden",
  "PP" : "geredet",
  "HV" : "haben",
  "transitiv" : 0,
  "IND_PRAES_AKT_S_1" : "ich rede",
  "IND_PRAES_AKT_S_2" : "du redest",
  "IND_PRAES_AKT_S_3" : "er/sie/es redet",
  "IND_PRAES_AKT_P_1" : "wir reden",
  "IND_PRAES_AKT_P_2" : "ihr redet",
  "IND_PRAES_AKT_P_3" : "sie reden",
  "IND_PRAET_AKT_S_1" : "ich redete",
  "IND_PRAET_AKT_S_2" : "du redetest",
  "IND_PRAET_AKT_S_3" : "er/sie/es redete",
  "IND_PRAET_AKT_P_1" : "wir redeten",
  "IND_PRAET_AKT_P_2" : "ihr redetet",
  "IND_PRAET_AKT_P_3" : "sie redeten",
  "KONJ1_PRAES_AKT_S_1" : "ich rede",
  "KONJ1_PRAES_AKT_S_2" : "du redest",
  "KONJ1_PRAES_AKT_S_3" : "er/sie/es rede",
  "KONJ1_PRAES_AKT_P_1" : "wir reden",
  "KONJ1_PRAES_AKT_P_2" : "ihr redet",
  "KONJ1_PRAES_AKT_P_3" : "sie reden",
  "KONJ2_PRAES_AKT_S_1" : "ich redete",
  "KONJ2_PRAES_AKT_S_2" : "du redetest",
  "KONJ2_PRAES_AKT_S_3" : "er/sie/es redete",
  "KONJ2_PRAES_AKT_P_1" : "wir redeten",
  "KONJ2_PRAES_AKT_P_2" : "ihr redetet",
  "KONJ2_PRAES_AKT_P_3" : "sie redeten"
}, {
  "Infinitiv" : "regnen",
  "PP" : "geregnet",
  "HV" : "haben",
  "transitiv" : 0,
  "IND_PRAES_AKT_S_1" : "ich regne",
  "IND_PRAES_AKT_S_2" : "du regnest",
  "IND_PRAES_AKT_S_3" : "er/sie/es regnet",
  "IND_PRAES_AKT_P_1" : "wir regnen",
  "IND_PRAES_AKT_P_2" : "ihr regnet",
  "IND_PRAES_AKT_P_3" : "sie regnen",
  "IND_PRAET_AKT_S_1" : "ich regnete",
  "IND_PRAET_AKT_S_2" : "du regnetest",
  "IND_PRAET_AKT_S_3" : "er/sie/es regnete",
  "IND_PRAET_AKT_P_1" : "wir regneten",
  "IND_PRAET_AKT_P_2" : "ihr regnetet",
  "IND_PRAET_AKT_P_3" : "sie regneten",
  "KONJ1_PRAES_AKT_S_1" : "ich regne",
  "KONJ1_PRAES_AKT_S_2" : "du regnest",
  "KONJ1_PRAES_AKT_S_3" : "er/sie/es regne",
  "KONJ1_PRAES_AKT_P_1" : "wir regnen",
  "KONJ1_PRAES_AKT_P_2" : "ihr regnet",
  "KONJ1_PRAES_AKT_P_3" : "sie regnen",
  "KONJ2_PRAES_AKT_S_1" : "ich regnete",
  "KONJ2_PRAES_AKT_S_2" : "du regnetest",
  "KONJ2_PRAES_AKT_S_3" : "er/sie/es regnete",
  "KONJ2_PRAES_AKT_P_1" : "wir regneten",
  "KONJ2_PRAES_AKT_P_2" : "ihr regnetet",
  "KONJ2_PRAES_AKT_P_3" : "sie regneten"
}, {
  "Infinitiv" : "reisen",
  "PP" : "gereist",
  "HV" : "haben",
  "transitiv" : 0,
  "IND_PRAES_AKT_S_1" : "ich reise",
  "IND_PRAES_AKT_S_2" : "du reist",
  "IND_PRAES_AKT_S_3" : "er/sie/es reist",
  "IND_PRAES_AKT_P_1" : "wir reisen",
  "IND_PRAES_AKT_P_2" : "ihr reist",
  "IND_PRAES_AKT_P_3" : "sie reisen",
  "IND_PRAET_AKT_S_1" : "ich reiste",
  "IND_PRAET_AKT_S_2" : "du reistest",
  "IND_PRAET_AKT_S_3" : "er/sie/es reiste",
  "IND_PRAET_AKT_P_1" : "wir reisten",
  "IND_PRAET_AKT_P_2" : "ihr reistet",
  "IND_PRAET_AKT_P_3" : "sie reisten",
  "KONJ1_PRAES_AKT_S_1" : "ich reise",
  "KONJ1_PRAES_AKT_S_2" : "du reisest",
  "KONJ1_PRAES_AKT_S_3" : "er/sie/es reise",
  "KONJ1_PRAES_AKT_P_1" : "wir reisen",
  "KONJ1_PRAES_AKT_P_2" : "ihr reiset",
  "KONJ1_PRAES_AKT_P_3" : "sie reisen",
  "KONJ2_PRAES_AKT_S_1" : "ich reiste",
  "KONJ2_PRAES_AKT_S_2" : "du reistest",
  "KONJ2_PRAES_AKT_S_3" : "er/sie/es reiste",
  "KONJ2_PRAES_AKT_P_1" : "wir reisten",
  "KONJ2_PRAES_AKT_P_2" : "ihr reistet",
  "KONJ2_PRAES_AKT_P_3" : "sie reisten"
}, {
  "Infinitiv" : "rennen",
  "PP" : "gerannt",
  "HV" : "sein",
  "transitiv" : 0,
  "IND_PRAES_AKT_S_1" : "ich renne",
  "IND_PRAES_AKT_S_2" : "du rennst",
  "IND_PRAES_AKT_S_3" : "er/sie/es rennt",
  "IND_PRAES_AKT_P_1" : "wir rennen",
  "IND_PRAES_AKT_P_2" : "ihr rennt",
  "IND_PRAES_AKT_P_3" : "sie rennen",
  "IND_PRAET_AKT_S_1" : "ich rannt",
  "IND_PRAET_AKT_S_2" : "du ranntst",
  "IND_PRAET_AKT_S_3" : "er/sie/es rannt",
  "IND_PRAET_AKT_P_1" : "wir rannten",
  "IND_PRAET_AKT_P_2" : "ihr ranntet",
  "IND_PRAET_AKT_P_3" : "sie rannten",
  "KONJ1_PRAES_AKT_S_1" : "ich renne",
  "KONJ1_PRAES_AKT_S_2" : "du rennest",
  "KONJ1_PRAES_AKT_S_3" : "er/sie/es renne",
  "KONJ1_PRAES_AKT_P_1" : "wir rennen",
  "KONJ1_PRAES_AKT_P_2" : "ihr rennet",
  "KONJ1_PRAES_AKT_P_3" : "sie rennen",
  "KONJ2_PRAES_AKT_S_1" : "ich rännte",
  "KONJ2_PRAES_AKT_S_2" : "du ränntest",
  "KONJ2_PRAES_AKT_S_3" : "er/sie/es rännte",
  "KONJ2_PRAES_AKT_P_1" : "wir rännten",
  "KONJ2_PRAES_AKT_P_2" : "ihr ränntet",
  "KONJ2_PRAES_AKT_P_3" : "sie rännten"
}, {
  "Infinitiv" : "reparieren",
  "PP" : "repariert",
  "HV" : "haben",
  "transitiv" : 1,
  "IND_PRAES_AKT_S_1" : "ich repariere",
  "IND_PRAES_AKT_S_2" : "du reparierst",
  "IND_PRAES_AKT_S_3" : "er/sie/es repariert",
  "IND_PRAES_AKT_P_1" : "wir reparieren",
  "IND_PRAES_AKT_P_2" : "ihr repariert",
  "IND_PRAES_AKT_P_3" : "sie reparieren",
  "IND_PRAET_AKT_S_1" : "ich reparierte",
  "IND_PRAET_AKT_S_2" : "du repariertest",
  "IND_PRAET_AKT_S_3" : "er/sie/es reparierte",
  "IND_PRAET_AKT_P_1" : "wir reparierten",
  "IND_PRAET_AKT_P_2" : "ihr repariertet",
  "IND_PRAET_AKT_P_3" : "sie reparierten",
  "KONJ1_PRAES_AKT_S_1" : "ich repariere",
  "KONJ1_PRAES_AKT_S_2" : "du reparierest",
  "KONJ1_PRAES_AKT_S_3" : "er/sie/es repariere",
  "KONJ1_PRAES_AKT_P_1" : "wir reparieren",
  "KONJ1_PRAES_AKT_P_2" : "ihr reparieret",
  "KONJ1_PRAES_AKT_P_3" : "sie reparieren",
  "KONJ2_PRAES_AKT_S_1" : "ich reparierte",
  "KONJ2_PRAES_AKT_S_2" : "du repariertest",
  "KONJ2_PRAES_AKT_S_3" : "er/sie/es reparierte",
  "KONJ2_PRAES_AKT_P_1" : "wir reparierten",
  "KONJ2_PRAES_AKT_P_2" : "ihr repariertet",
  "KONJ2_PRAES_AKT_P_3" : "sie reparierten"
}, {
  "Infinitiv" : "riechen",
  "PP" : "gerochen",
  "HV" : "haben",
  "transitiv" : 1,
  "IND_PRAES_AKT_S_1" : "ich riechene",
  "IND_PRAES_AKT_S_2" : "du riechenst",
  "IND_PRAES_AKT_S_3" : "er/sie/es riechent",
  "IND_PRAES_AKT_P_1" : "wir riechen",
  "IND_PRAES_AKT_P_2" : "ihr riechent",
  "IND_PRAES_AKT_P_3" : "sie riechen",
  "IND_PRAET_AKT_S_1" : "ich roch",
  "IND_PRAET_AKT_S_2" : "du rochst",
  "IND_PRAET_AKT_S_3" : "er/sie/es roch",
  "IND_PRAET_AKT_P_1" : "wir rochen",
  "IND_PRAET_AKT_P_2" : "ihr rocht",
  "IND_PRAET_AKT_P_3" : "sie rochen",
  "KONJ1_PRAES_AKT_S_1" : "ich rieche",
  "KONJ1_PRAES_AKT_S_2" : "du riechest",
  "KONJ1_PRAES_AKT_S_3" : "er/sie/es rieche",
  "KONJ1_PRAES_AKT_P_1" : "wir riechen",
  "KONJ1_PRAES_AKT_P_2" : "ihr riechet",
  "KONJ1_PRAES_AKT_P_3" : "sie riechen",
  "KONJ2_PRAES_AKT_S_1" : "ich röche",
  "KONJ2_PRAES_AKT_S_2" : "du röchest",
  "KONJ2_PRAES_AKT_S_3" : "er/sie/es röche",
  "KONJ2_PRAES_AKT_P_1" : "wir röchen",
  "KONJ2_PRAES_AKT_P_2" : "ihr röchet",
  "KONJ2_PRAES_AKT_P_3" : "sie röchen"
}, {
  "Infinitiv" : "rufen",
  "PP" : "gerufen",
  "HV" : "haben",
  "transitiv" : 1,
  "IND_PRAES_AKT_S_1" : "ich rufe",
  "IND_PRAES_AKT_S_2" : "du rufst",
  "IND_PRAES_AKT_S_3" : "er/sie/es ruft",
  "IND_PRAES_AKT_P_1" : "wir rufen",
  "IND_PRAES_AKT_P_2" : "ihr ruft",
  "IND_PRAES_AKT_P_3" : "sie rufen",
  "IND_PRAET_AKT_S_1" : "ich rief",
  "IND_PRAET_AKT_S_2" : "du riefst",
  "IND_PRAET_AKT_S_3" : "er/sie/es rief",
  "IND_PRAET_AKT_P_1" : "wir riefen",
  "IND_PRAET_AKT_P_2" : "ihr rieft",
  "IND_PRAET_AKT_P_3" : "sie riefen",
  "KONJ1_PRAES_AKT_S_1" : "ich rufe",
  "KONJ1_PRAES_AKT_S_2" : "du rufest",
  "KONJ1_PRAES_AKT_S_3" : "er/sie/es rufe",
  "KONJ1_PRAES_AKT_P_1" : "wir rufen",
  "KONJ1_PRAES_AKT_P_2" : "ihr rufet",
  "KONJ1_PRAES_AKT_P_3" : "sie rufen",
  "KONJ2_PRAES_AKT_S_1" : "ich riefe",
  "KONJ2_PRAES_AKT_S_2" : "du riefest",
  "KONJ2_PRAES_AKT_S_3" : "er/sie/es riefe",
  "KONJ2_PRAES_AKT_P_1" : "wir riefen",
  "KONJ2_PRAES_AKT_P_2" : "ihr riefet",
  "KONJ2_PRAES_AKT_P_3" : "sie riefen"
}, {
  "Infinitiv" : "sagen",
  "PP" : "gesagt",
  "HV" : "haben",
  "transitiv" : 0,
  "IND_PRAES_AKT_S_1" : "ich sage",
  "IND_PRAES_AKT_S_2" : "du sagst",
  "IND_PRAES_AKT_S_3" : "er/sie/es sagt",
  "IND_PRAES_AKT_P_1" : "wir sagen",
  "IND_PRAES_AKT_P_2" : "ihr sagt",
  "IND_PRAES_AKT_P_3" : "sie sagen",
  "IND_PRAET_AKT_S_1" : "ich sagte",
  "IND_PRAET_AKT_S_2" : "du sagtest",
  "IND_PRAET_AKT_S_3" : "er/sie/es sagte",
  "IND_PRAET_AKT_P_1" : "wir sagten",
  "IND_PRAET_AKT_P_2" : "ihr sagtet",
  "IND_PRAET_AKT_P_3" : "sie sagten",
  "KONJ1_PRAES_AKT_S_1" : "ich sage",
  "KONJ1_PRAES_AKT_S_2" : "du sagest",
  "KONJ1_PRAES_AKT_S_3" : "er/sie/es sage",
  "KONJ1_PRAES_AKT_P_1" : "wir sagen",
  "KONJ1_PRAES_AKT_P_2" : "ihr saget",
  "KONJ1_PRAES_AKT_P_3" : "sie sagen",
  "KONJ2_PRAES_AKT_S_1" : "ich sagte",
  "KONJ2_PRAES_AKT_S_2" : "du sagtest",
  "KONJ2_PRAES_AKT_S_3" : "er/sie/es sagte",
  "KONJ2_PRAES_AKT_P_1" : "wir sagten",
  "KONJ2_PRAES_AKT_P_2" : "ihr sagtet",
  "KONJ2_PRAES_AKT_P_3" : "sie sagten"
}, {
  "Infinitiv" : "schaffen",
  "PP" : "geschafft",
  "HV" : "haben",
  "transitiv" : 0,
  "IND_PRAES_AKT_S_1" : "ich schaffe",
  "IND_PRAES_AKT_S_2" : "du schaffst",
  "IND_PRAES_AKT_S_3" : "er/sie/es schafft",
  "IND_PRAES_AKT_P_1" : "wir schaffen",
  "IND_PRAES_AKT_P_2" : "ihr schafft",
  "IND_PRAES_AKT_P_3" : "sie schaffen",
  "IND_PRAET_AKT_S_1" : "ich schaffte",
  "IND_PRAET_AKT_S_2" : "du schafftest",
  "IND_PRAET_AKT_S_3" : "er/sie/es schaffte",
  "IND_PRAET_AKT_P_1" : "wir schafften",
  "IND_PRAET_AKT_P_2" : "ihr schafftet",
  "IND_PRAET_AKT_P_3" : "sie schafften",
  "KONJ1_PRAES_AKT_S_1" : "ich schaffe",
  "KONJ1_PRAES_AKT_S_2" : "du schaffest",
  "KONJ1_PRAES_AKT_S_3" : "er/sie/es schaffe",
  "KONJ1_PRAES_AKT_P_1" : "wir schaffen",
  "KONJ1_PRAES_AKT_P_2" : "ihr schaffet",
  "KONJ1_PRAES_AKT_P_3" : "sie schaffen",
  "KONJ2_PRAES_AKT_S_1" : "ich schaffte",
  "KONJ2_PRAES_AKT_S_2" : "du schafftest",
  "KONJ2_PRAES_AKT_S_3" : "er/sie/es schaffte",
  "KONJ2_PRAES_AKT_P_1" : "wir schafften",
  "KONJ2_PRAES_AKT_P_2" : "ihr schafftet",
  "KONJ2_PRAES_AKT_P_3" : "sie schafften"
}, {
  "Infinitiv" : "scheinen",
  "PP" : "geschienen",
  "HV" : "haben",
  "transitiv" : 0,
  "IND_PRAES_AKT_S_1" : "ich scheine",
  "IND_PRAES_AKT_S_2" : "du scheinst",
  "IND_PRAES_AKT_S_3" : "er/sie/es scheint",
  "IND_PRAES_AKT_P_1" : "wir scheinen",
  "IND_PRAES_AKT_P_2" : "ihr scheint",
  "IND_PRAES_AKT_P_3" : "sie scheinen",
  "IND_PRAET_AKT_S_1" : "ich schien",
  "IND_PRAET_AKT_S_2" : "du schienst",
  "IND_PRAET_AKT_S_3" : "er/sie/es schien",
  "IND_PRAET_AKT_P_1" : "wir schienen",
  "IND_PRAET_AKT_P_2" : "ihr schient",
  "IND_PRAET_AKT_P_3" : "sie schienen",
  "KONJ1_PRAES_AKT_S_1" : "ich scheine",
  "KONJ1_PRAES_AKT_S_2" : "du scheinest",
  "KONJ1_PRAES_AKT_S_3" : "er/sie/es scheine",
  "KONJ1_PRAES_AKT_P_1" : "wir scheinen",
  "KONJ1_PRAES_AKT_P_2" : "ihr scheinet",
  "KONJ1_PRAES_AKT_P_3" : "sie scheinen",
  "KONJ2_PRAES_AKT_S_1" : "ich schiene",
  "KONJ2_PRAES_AKT_S_2" : "du schienest",
  "KONJ2_PRAES_AKT_S_3" : "er/sie/es schiene",
  "KONJ2_PRAES_AKT_P_1" : "wir schienen",
  "KONJ2_PRAES_AKT_P_2" : "ihr schienet",
  "KONJ2_PRAES_AKT_P_3" : "sie schienen"
}, {
  "Infinitiv" : "schenken",
  "PP" : "geschenkt",
  "HV" : "haben",
  "transitiv" : 1,
  "IND_PRAES_AKT_S_1" : "ich schenke",
  "IND_PRAES_AKT_S_2" : "du schenkst",
  "IND_PRAES_AKT_S_3" : "er/sie/es schenkt",
  "IND_PRAES_AKT_P_1" : "wir schenken",
  "IND_PRAES_AKT_P_2" : "ihr schenkt",
  "IND_PRAES_AKT_P_3" : "sie schenken",
  "IND_PRAET_AKT_S_1" : "ich schenkte",
  "IND_PRAET_AKT_S_2" : "du schenktest",
  "IND_PRAET_AKT_S_3" : "er/sie/es schenkte",
  "IND_PRAET_AKT_P_1" : "wir schenkten",
  "IND_PRAET_AKT_P_2" : "ihr schenktet",
  "IND_PRAET_AKT_P_3" : "sie schenkten",
  "KONJ1_PRAES_AKT_S_1" : "ich schenke",
  "KONJ1_PRAES_AKT_S_2" : "du schenkest",
  "KONJ1_PRAES_AKT_S_3" : "er/sie/es schenke",
  "KONJ1_PRAES_AKT_P_1" : "wir schenken",
  "KONJ1_PRAES_AKT_P_2" : "ihr schenket",
  "KONJ1_PRAES_AKT_P_3" : "sie schenken",
  "KONJ2_PRAES_AKT_S_1" : "ich schenkte",
  "KONJ2_PRAES_AKT_S_2" : "du schenktest",
  "KONJ2_PRAES_AKT_S_3" : "er/sie/es schenkte",
  "KONJ2_PRAES_AKT_P_1" : "wir schenkten",
  "KONJ2_PRAES_AKT_P_2" : "ihr schenktet",
  "KONJ2_PRAES_AKT_P_3" : "sie schenkten"
}, {
  "Infinitiv" : "schicken",
  "PP" : "geschickt",
  "HV" : "haben",
  "transitiv" : 1,
  "IND_PRAES_AKT_S_1" : "ich schicke",
  "IND_PRAES_AKT_S_2" : "du schickst",
  "IND_PRAES_AKT_S_3" : "er/sie/es schickt",
  "IND_PRAES_AKT_P_1" : "wir schicken",
  "IND_PRAES_AKT_P_2" : "ihr schickt",
  "IND_PRAES_AKT_P_3" : "sie schicken",
  "IND_PRAET_AKT_S_1" : "ich schickte",
  "IND_PRAET_AKT_S_2" : "du schicktest",
  "IND_PRAET_AKT_S_3" : "er/sie/es schickte",
  "IND_PRAET_AKT_P_1" : "wir schickten",
  "IND_PRAET_AKT_P_2" : "ihr schicktet",
  "IND_PRAET_AKT_P_3" : "sie schickten",
  "KONJ1_PRAES_AKT_S_1" : "ich schicke",
  "KONJ1_PRAES_AKT_S_2" : "du schickest",
  "KONJ1_PRAES_AKT_S_3" : "er/sie/es schicke",
  "KONJ1_PRAES_AKT_P_1" : "wir schicken",
  "KONJ1_PRAES_AKT_P_2" : "ihr schicket",
  "KONJ1_PRAES_AKT_P_3" : "sie schicken",
  "KONJ2_PRAES_AKT_S_1" : "ich schickte",
  "KONJ2_PRAES_AKT_S_2" : "du schicktest",
  "KONJ2_PRAES_AKT_S_3" : "er/sie/es schickte",
  "KONJ2_PRAES_AKT_P_1" : "wir schickten",
  "KONJ2_PRAES_AKT_P_2" : "ihr schicktet",
  "KONJ2_PRAES_AKT_P_3" : "sie schickten"
}, {
  "Infinitiv" : "schieben",
  "PP" : "geschoben",
  "HV" : "haben",
  "transitiv" : 1,
  "IND_PRAES_AKT_S_1" : "ich schiebe",
  "IND_PRAES_AKT_S_2" : "du schiebst",
  "IND_PRAES_AKT_S_3" : "er/sie/es schiebt",
  "IND_PRAES_AKT_P_1" : "wir schieben",
  "IND_PRAES_AKT_P_2" : "ihr schiebt",
  "IND_PRAES_AKT_P_3" : "sie schieben",
  "IND_PRAET_AKT_S_1" : "ich schob",
  "IND_PRAET_AKT_S_2" : "du schobst",
  "IND_PRAET_AKT_S_3" : "er/sie/es schob",
  "IND_PRAET_AKT_P_1" : "wir schoben",
  "IND_PRAET_AKT_P_2" : "ihr schobt",
  "IND_PRAET_AKT_P_3" : "sie schoben",
  "KONJ1_PRAES_AKT_S_1" : "ich schiebe",
  "KONJ1_PRAES_AKT_S_2" : "du schiebest",
  "KONJ1_PRAES_AKT_S_3" : "er/sie/es schiebe",
  "KONJ1_PRAES_AKT_P_1" : "wir schieben",
  "KONJ1_PRAES_AKT_P_2" : "ihr schiebet",
  "KONJ1_PRAES_AKT_P_3" : "sie schieben",
  "KONJ2_PRAES_AKT_S_1" : "ich schöbe",
  "KONJ2_PRAES_AKT_S_2" : "du schöbest",
  "KONJ2_PRAES_AKT_S_3" : "er/sie/es schöbe",
  "KONJ2_PRAES_AKT_P_1" : "wir schöben",
  "KONJ2_PRAES_AKT_P_2" : "ihr schöbet",
  "KONJ2_PRAES_AKT_P_3" : "sie schöben"
}, {
  "Infinitiv" : "schießen",
  "PP" : "geschossen",
  "HV" : "haben",
  "transitiv" : 1,
  "IND_PRAES_AKT_S_1" : "ich schieße",
  "IND_PRAES_AKT_S_2" : "du schießt",
  "IND_PRAES_AKT_S_3" : "er/sie/es schießt",
  "IND_PRAES_AKT_P_1" : "wir schießen",
  "IND_PRAES_AKT_P_2" : "ihr schießt",
  "IND_PRAES_AKT_P_3" : "sie schießen",
  "IND_PRAET_AKT_S_1" : "ich schoss",
  "IND_PRAET_AKT_S_2" : "du schossest",
  "IND_PRAET_AKT_S_3" : "er/sie/es schoss",
  "IND_PRAET_AKT_P_1" : "wir schossen",
  "IND_PRAET_AKT_P_2" : "ihr schosst",
  "IND_PRAET_AKT_P_3" : "sie schossen",
  "KONJ1_PRAES_AKT_S_1" : "ich schieße",
  "KONJ1_PRAES_AKT_S_2" : "du schießest",
  "KONJ1_PRAES_AKT_S_3" : "er/sie/es schieße",
  "KONJ1_PRAES_AKT_P_1" : "wir schießen",
  "KONJ1_PRAES_AKT_P_2" : "ihr schießet",
  "KONJ1_PRAES_AKT_P_3" : "sie schießen",
  "KONJ2_PRAES_AKT_S_1" : "ich schösse",
  "KONJ2_PRAES_AKT_S_2" : "du schössest",
  "KONJ2_PRAES_AKT_S_3" : "er/sie/es schösse",
  "KONJ2_PRAES_AKT_P_1" : "wir schössen",
  "KONJ2_PRAES_AKT_P_2" : "ihr schösset",
  "KONJ2_PRAES_AKT_P_3" : "sie schössen"
}, {
  "Infinitiv" : "schlafen",
  "PP" : "geschlafen",
  "HV" : "haben",
  "transitiv" : 0,
  "IND_PRAES_AKT_S_1" : "ich schlafe",
  "IND_PRAES_AKT_S_2" : "du schläfst",
  "IND_PRAES_AKT_S_3" : "er/sie/es schläft",
  "IND_PRAES_AKT_P_1" : "wir schlafen",
  "IND_PRAES_AKT_P_2" : "ihr schlaft",
  "IND_PRAES_AKT_P_3" : "sie schlafen",
  "IND_PRAET_AKT_S_1" : "ich schlief",
  "IND_PRAET_AKT_S_2" : "du schliefst",
  "IND_PRAET_AKT_S_3" : "er/sie/es schlief",
  "IND_PRAET_AKT_P_1" : "wir schliefen",
  "IND_PRAET_AKT_P_2" : "ihr schlieft",
  "IND_PRAET_AKT_P_3" : "sie schliefen",
  "KONJ1_PRAES_AKT_S_1" : "ich schlafe",
  "KONJ1_PRAES_AKT_S_2" : "du schlafest",
  "KONJ1_PRAES_AKT_S_3" : "er/sie/es schlafe",
  "KONJ1_PRAES_AKT_P_1" : "wir schlafen",
  "KONJ1_PRAES_AKT_P_2" : "ihr schlafet",
  "KONJ1_PRAES_AKT_P_3" : "sie schlafen",
  "KONJ2_PRAES_AKT_S_1" : "ich schliefe",
  "KONJ2_PRAES_AKT_S_2" : "du schliefest",
  "KONJ2_PRAES_AKT_S_3" : "er/sie/es schliefe",
  "KONJ2_PRAES_AKT_P_1" : "wir schliefen",
  "KONJ2_PRAES_AKT_P_2" : "ihr schliefet",
  "KONJ2_PRAES_AKT_P_3" : "sie schliefen"
}, {
  "Infinitiv" : "schlagen",
  "PP" : "geschlagen",
  "HV" : "haben",
  "transitiv" : 1,
  "IND_PRAES_AKT_S_1" : "ich schlage",
  "IND_PRAES_AKT_S_2" : "du schlägst",
  "IND_PRAES_AKT_S_3" : "er/sie/es schlägt",
  "IND_PRAES_AKT_P_1" : "wir schlagen",
  "IND_PRAES_AKT_P_2" : "ihr schlagt",
  "IND_PRAES_AKT_P_3" : "sie schlagen",
  "IND_PRAET_AKT_S_1" : "ich schlug",
  "IND_PRAET_AKT_S_2" : "du schlugst",
  "IND_PRAET_AKT_S_3" : "er/sie/es schlug",
  "IND_PRAET_AKT_P_1" : "wir schlugen",
  "IND_PRAET_AKT_P_2" : "ihr schlugt",
  "IND_PRAET_AKT_P_3" : "sie schlugen",
  "KONJ1_PRAES_AKT_S_1" : "ich schlage",
  "KONJ1_PRAES_AKT_S_2" : "du schlagest",
  "KONJ1_PRAES_AKT_S_3" : "er/sie/es schlage",
  "KONJ1_PRAES_AKT_P_1" : "wir schlagen",
  "KONJ1_PRAES_AKT_P_2" : "ihr schlaget",
  "KONJ1_PRAES_AKT_P_3" : "sie schlagen",
  "KONJ2_PRAES_AKT_S_1" : "ich schlüge",
  "KONJ2_PRAES_AKT_S_2" : "du schlügest",
  "KONJ2_PRAES_AKT_S_3" : "er/sie/es schlüge",
  "KONJ2_PRAES_AKT_P_1" : "wir schlügen",
  "KONJ2_PRAES_AKT_P_2" : "ihr schlüget",
  "KONJ2_PRAES_AKT_P_3" : "sie schlügen"
}, {
  "Infinitiv" : "schließen",
  "PP" : "geschlossen",
  "HV" : "haben",
  "transitiv" : 1,
  "IND_PRAES_AKT_S_1" : "ich schließe",
  "IND_PRAES_AKT_S_2" : "du schließt",
  "IND_PRAES_AKT_S_3" : "er/sie/es schließt",
  "IND_PRAES_AKT_P_1" : "wir schließen",
  "IND_PRAES_AKT_P_2" : "ihr schließt",
  "IND_PRAES_AKT_P_3" : "sie schließen",
  "IND_PRAET_AKT_S_1" : "ich schloss",
  "IND_PRAET_AKT_S_2" : "du schlossest",
  "IND_PRAET_AKT_S_3" : "er/sie/es schloss",
  "IND_PRAET_AKT_P_1" : "wir schlossen",
  "IND_PRAET_AKT_P_2" : "ihr schlosst",
  "IND_PRAET_AKT_P_3" : "sie schlossen",
  "KONJ1_PRAES_AKT_S_1" : "ich schließe",
  "KONJ1_PRAES_AKT_S_2" : "du schließest",
  "KONJ1_PRAES_AKT_S_3" : "er/sie/es schließe",
  "KONJ1_PRAES_AKT_P_1" : "wir schließen",
  "KONJ1_PRAES_AKT_P_2" : "ihr schließet",
  "KONJ1_PRAES_AKT_P_3" : "sie schließen",
  "KONJ2_PRAES_AKT_S_1" : "ich schlösse",
  "KONJ2_PRAES_AKT_S_2" : "du schlössest",
  "KONJ2_PRAES_AKT_S_3" : "er/sie/es schlösse",
  "KONJ2_PRAES_AKT_P_1" : "wir schlössen",
  "KONJ2_PRAES_AKT_P_2" : "ihr schlösset",
  "KONJ2_PRAES_AKT_P_3" : "sie schlössen"
}, {
  "Infinitiv" : "schmecken",
  "PP" : "geschmeckt",
  "HV" : "haben",
  "transitiv" : 0,
  "IND_PRAES_AKT_S_1" : "ich schmecke",
  "IND_PRAES_AKT_S_2" : "du schmeckst",
  "IND_PRAES_AKT_S_3" : "er/sie/es schmeckt",
  "IND_PRAES_AKT_P_1" : "wir schmecken",
  "IND_PRAES_AKT_P_2" : "ihr schmeckt",
  "IND_PRAES_AKT_P_3" : "sie schmecken",
  "IND_PRAET_AKT_S_1" : "ich schmeckte",
  "IND_PRAET_AKT_S_2" : "du schmecktest",
  "IND_PRAET_AKT_S_3" : "er/sie/es schmeckte",
  "IND_PRAET_AKT_P_1" : "wir schmeckten",
  "IND_PRAET_AKT_P_2" : "ihr schmecktet",
  "IND_PRAET_AKT_P_3" : "sie schmeckten",
  "KONJ1_PRAES_AKT_S_1" : "ich schmecke",
  "KONJ1_PRAES_AKT_S_2" : "du schmeckest",
  "KONJ1_PRAES_AKT_S_3" : "er/sie/es schmecke",
  "KONJ1_PRAES_AKT_P_1" : "wir schmecken",
  "KONJ1_PRAES_AKT_P_2" : "ihr schmecket",
  "KONJ1_PRAES_AKT_P_3" : "sie schmecken",
  "KONJ2_PRAES_AKT_S_1" : "ich schmeckte",
  "KONJ2_PRAES_AKT_S_2" : "du schmecktest",
  "KONJ2_PRAES_AKT_S_3" : "er/sie/es schmeckte",
  "KONJ2_PRAES_AKT_P_1" : "wir schmeckten",
  "KONJ2_PRAES_AKT_P_2" : "ihr schmecktet",
  "KONJ2_PRAES_AKT_P_3" : "sie schmeckten"
}, {
  "Infinitiv" : "schneien",
  "PP" : "geschneit",
  "HV" : "haben",
  "transitiv" : 0,
  "IND_PRAES_AKT_S_1" : "ich schneie",
  "IND_PRAES_AKT_S_2" : "du schneist",
  "IND_PRAES_AKT_S_3" : "er/sie/es schneit",
  "IND_PRAES_AKT_P_1" : "wir schneien",
  "IND_PRAES_AKT_P_2" : "ihr schneit",
  "IND_PRAES_AKT_P_3" : "sie schneien",
  "IND_PRAET_AKT_S_1" : "ich schneite",
  "IND_PRAET_AKT_S_2" : "du schneitest",
  "IND_PRAET_AKT_S_3" : "er/sie/es schneite",
  "IND_PRAET_AKT_P_1" : "wir schneiten",
  "IND_PRAET_AKT_P_2" : "ihr schneitet",
  "IND_PRAET_AKT_P_3" : "sie schneiten",
  "KONJ1_PRAES_AKT_S_1" : "ich schneie",
  "KONJ1_PRAES_AKT_S_2" : "du schneiest",
  "KONJ1_PRAES_AKT_S_3" : "er/sie/es schneie",
  "KONJ1_PRAES_AKT_P_1" : "wir schneien",
  "KONJ1_PRAES_AKT_P_2" : "ihr schneiet",
  "KONJ1_PRAES_AKT_P_3" : "sie schneien",
  "KONJ2_PRAES_AKT_S_1" : "ich schneite",
  "KONJ2_PRAES_AKT_S_2" : "du schneitest",
  "KONJ2_PRAES_AKT_S_3" : "er/sie/es schneite",
  "KONJ2_PRAES_AKT_P_1" : "wir schneiten",
  "KONJ2_PRAES_AKT_P_2" : "ihr schneitet",
  "KONJ2_PRAES_AKT_P_3" : "sie schneiten"
}, {
  "Infinitiv" : "schneiden",
  "PP" : "geschnitten",
  "HV" : "haben",
  "transitiv" : 1,
  "IND_PRAES_AKT_S_1" : "ich schneide",
  "IND_PRAES_AKT_S_2" : "du schneidest",
  "IND_PRAES_AKT_S_3" : "er/sie/es schneidet",
  "IND_PRAES_AKT_P_1" : "wir schneiden",
  "IND_PRAES_AKT_P_2" : "ihr schneidet",
  "IND_PRAES_AKT_P_3" : "sie schneiden",
  "IND_PRAET_AKT_S_1" : "ich schnitt",
  "IND_PRAET_AKT_S_2" : "du schnittst",
  "IND_PRAET_AKT_S_3" : "er/sie/es schnitt",
  "IND_PRAET_AKT_P_1" : "wir schnitten",
  "IND_PRAET_AKT_P_2" : "ihr schnittet",
  "IND_PRAET_AKT_P_3" : "sie schnitten",
  "KONJ1_PRAES_AKT_S_1" : "ich schneide",
  "KONJ1_PRAES_AKT_S_2" : "du schneidest",
  "KONJ1_PRAES_AKT_S_3" : "er/sie/es schneide",
  "KONJ1_PRAES_AKT_P_1" : "wir schneiden",
  "KONJ1_PRAES_AKT_P_2" : "ihr schneidet",
  "KONJ1_PRAES_AKT_P_3" : "sie schneiden",
  "KONJ2_PRAES_AKT_S_1" : "ich schnitte",
  "KONJ2_PRAES_AKT_S_2" : "du schnittest",
  "KONJ2_PRAES_AKT_S_3" : "er/sie/es schnitte",
  "KONJ2_PRAES_AKT_P_1" : "wir schnitten",
  "KONJ2_PRAES_AKT_P_2" : "ihr schnittet",
  "KONJ2_PRAES_AKT_P_3" : "sie schnitten"
}, {
  "Infinitiv" : "schreiben",
  "PP" : "geschrieben",
  "HV" : "haben",
  "transitiv" : 1,
  "IND_PRAES_AKT_S_1" : "ich schreibe",
  "IND_PRAES_AKT_S_2" : "du schreibst",
  "IND_PRAES_AKT_S_3" : "er/sie/es schreibt",
  "IND_PRAES_AKT_P_1" : "wir schreiben",
  "IND_PRAES_AKT_P_2" : "ihr schreibt",
  "IND_PRAES_AKT_P_3" : "sie schreiben",
  "IND_PRAET_AKT_S_1" : "ich schrieb",
  "IND_PRAET_AKT_S_2" : "du schriebst",
  "IND_PRAET_AKT_S_3" : "er/sie/es schrieb",
  "IND_PRAET_AKT_P_1" : "wir schrieben",
  "IND_PRAET_AKT_P_2" : "ihr schriebt",
  "IND_PRAET_AKT_P_3" : "sie schrieben",
  "KONJ1_PRAES_AKT_S_1" : "ich schreibe",
  "KONJ1_PRAES_AKT_S_2" : "du schreibest",
  "KONJ1_PRAES_AKT_S_3" : "er/sie/es schreibe",
  "KONJ1_PRAES_AKT_P_1" : "wir schreiben",
  "KONJ1_PRAES_AKT_P_2" : "ihr schreibet",
  "KONJ1_PRAES_AKT_P_3" : "sie schreiben",
  "KONJ2_PRAES_AKT_S_1" : "ich schriebe",
  "KONJ2_PRAES_AKT_S_2" : "du schriebest",
  "KONJ2_PRAES_AKT_S_3" : "er/sie/es schriebe",
  "KONJ2_PRAES_AKT_P_1" : "wir schrieben",
  "KONJ2_PRAES_AKT_P_2" : "ihr schriebet",
  "KONJ2_PRAES_AKT_P_3" : "sie schrieben"
}, {
  "Infinitiv" : "schreien",
  "PP" : "geschrieen",
  "HV" : "haben",
  "transitiv" : 0,
  "IND_PRAES_AKT_S_1" : "ich schreie",
  "IND_PRAES_AKT_S_2" : "du schreist",
  "IND_PRAES_AKT_S_3" : "er/sie/es schreit",
  "IND_PRAES_AKT_P_1" : "wir schreien",
  "IND_PRAES_AKT_P_2" : "ihr schreit",
  "IND_PRAES_AKT_P_3" : "sie schreien",
  "IND_PRAET_AKT_S_1" : "ich schrie",
  "IND_PRAET_AKT_S_2" : "du schriest",
  "IND_PRAET_AKT_S_3" : "er/sie/es schrie",
  "IND_PRAET_AKT_P_1" : "wir schrieen",
  "IND_PRAET_AKT_P_2" : "ihr schriet",
  "IND_PRAET_AKT_P_3" : "sie schrieen",
  "KONJ1_PRAES_AKT_S_1" : "ich schreie",
  "KONJ1_PRAES_AKT_S_2" : "du schreiest",
  "KONJ1_PRAES_AKT_S_3" : "er/sie/es schreie",
  "KONJ1_PRAES_AKT_P_1" : "wir schreien",
  "KONJ1_PRAES_AKT_P_2" : "ihr schreiet",
  "KONJ1_PRAES_AKT_P_3" : "sie schreien",
  "KONJ2_PRAES_AKT_S_1" : "ich schriee",
  "KONJ2_PRAES_AKT_S_2" : "du schrieest",
  "KONJ2_PRAES_AKT_S_3" : "er/sie/es schriee",
  "KONJ2_PRAES_AKT_P_1" : "wir schrieen",
  "KONJ2_PRAES_AKT_P_2" : "ihr schrieet",
  "KONJ2_PRAES_AKT_P_3" : "sie schrieen"
}, {
  "Infinitiv" : "schwimmen",
  "PP" : "geschwommen",
  "HV" : "sein",
  "transitiv" : 0,
  "IND_PRAES_AKT_S_1" : "ich schwimme",
  "IND_PRAES_AKT_S_2" : "du schwimmst",
  "IND_PRAES_AKT_S_3" : "er/sie/es schwimmt",
  "IND_PRAES_AKT_P_1" : "wir schwimmen",
  "IND_PRAES_AKT_P_2" : "ihr schwimmt",
  "IND_PRAES_AKT_P_3" : "sie schwimmen",
  "IND_PRAET_AKT_S_1" : "ich schwamm",
  "IND_PRAET_AKT_S_2" : "du schwammst",
  "IND_PRAET_AKT_S_3" : "er/sie/es schwamm",
  "IND_PRAET_AKT_P_1" : "wir schwammen",
  "IND_PRAET_AKT_P_2" : "ihr schwammt",
  "IND_PRAET_AKT_P_3" : "sie schwammen",
  "KONJ1_PRAES_AKT_S_1" : "ich schwimme",
  "KONJ1_PRAES_AKT_S_2" : "du schwimmest",
  "KONJ1_PRAES_AKT_S_3" : "er/sie/es schwimme",
  "KONJ1_PRAES_AKT_P_1" : "wir schwimmen",
  "KONJ1_PRAES_AKT_P_2" : "ihr schwimmet",
  "KONJ1_PRAES_AKT_P_3" : "sie schwimmen",
  "KONJ2_PRAES_AKT_S_1" : "ich schwämme",
  "KONJ2_PRAES_AKT_S_2" : "du schwämmest",
  "KONJ2_PRAES_AKT_S_3" : "er/sie/es schwämme",
  "KONJ2_PRAES_AKT_P_1" : "wir schwämmen",
  "KONJ2_PRAES_AKT_P_2" : "ihr schwämmet",
  "KONJ2_PRAES_AKT_P_3" : "sie schwämmen"
}, {
  "Infinitiv" : "sehen",
  "PP" : "gesehen",
  "HV" : "haben",
  "transitiv" : 1,
  "IND_PRAES_AKT_S_1" : "ich sehe",
  "IND_PRAES_AKT_S_2" : "du siehst",
  "IND_PRAES_AKT_S_3" : "er/sie/es sieht",
  "IND_PRAES_AKT_P_1" : "wir sehen",
  "IND_PRAES_AKT_P_2" : "ihr seht",
  "IND_PRAES_AKT_P_3" : "sie sehen",
  "IND_PRAET_AKT_S_1" : "ich sah",
  "IND_PRAET_AKT_S_2" : "du sahst",
  "IND_PRAET_AKT_S_3" : "er/sie/es sah",
  "IND_PRAET_AKT_P_1" : "wir sahen",
  "IND_PRAET_AKT_P_2" : "ihr saht",
  "IND_PRAET_AKT_P_3" : "sie sahen",
  "KONJ1_PRAES_AKT_S_1" : "ich sehe",
  "KONJ1_PRAES_AKT_S_2" : "du sehest",
  "KONJ1_PRAES_AKT_S_3" : "er/sie/es sehe",
  "KONJ1_PRAES_AKT_P_1" : "wir sehen",
  "KONJ1_PRAES_AKT_P_2" : "ihr sehet",
  "KONJ1_PRAES_AKT_P_3" : "sie sehen",
  "KONJ2_PRAES_AKT_S_1" : "ich sähe",
  "KONJ2_PRAES_AKT_S_2" : "du sähest",
  "KONJ2_PRAES_AKT_S_3" : "er/sie/es sähe",
  "KONJ2_PRAES_AKT_P_1" : "wir sähen",
  "KONJ2_PRAES_AKT_P_2" : "ihr sähet",
  "KONJ2_PRAES_AKT_P_3" : "sie sähen"
}, {
  "Infinitiv" : "senden",
  "PP" : "gesandt",
  "HV" : "haben",
  "transitiv" : 1,
  "IND_PRAES_AKT_S_1" : "ich sende",
  "IND_PRAES_AKT_S_2" : "du sendest",
  "IND_PRAES_AKT_S_3" : "er/sie/es sendet",
  "IND_PRAES_AKT_P_1" : "wir senden",
  "IND_PRAES_AKT_P_2" : "ihr sendet",
  "IND_PRAES_AKT_P_3" : "sie senden",
  "IND_PRAET_AKT_S_1" : "ich sandt",
  "IND_PRAET_AKT_S_2" : "du sandtst",
  "IND_PRAET_AKT_S_3" : "er/sie/es sandt",
  "IND_PRAET_AKT_P_1" : "wir sandten",
  "IND_PRAET_AKT_P_2" : "ihr sandtet",
  "IND_PRAET_AKT_P_3" : "sie sandten",
  "KONJ1_PRAES_AKT_S_1" : "ich sende",
  "KONJ1_PRAES_AKT_S_2" : "du sendest",
  "KONJ1_PRAES_AKT_S_3" : "er/sie/es sende",
  "KONJ1_PRAES_AKT_P_1" : "wir senden",
  "KONJ1_PRAES_AKT_P_2" : "ihr sendet",
  "KONJ1_PRAES_AKT_P_3" : "sie senden",
  "KONJ2_PRAES_AKT_S_1" : "ich sändte",
  "KONJ2_PRAES_AKT_S_2" : "du sändtest",
  "KONJ2_PRAES_AKT_S_3" : "er/sie/es sändte",
  "KONJ2_PRAES_AKT_P_1" : "wir sändten",
  "KONJ2_PRAES_AKT_P_2" : "ihr sändtet",
  "KONJ2_PRAES_AKT_P_3" : "sie sändten"
}, {
  "Infinitiv" : "setzen",
  "PP" : "gesetzt",
  "HV" : "setz",
  "transitiv" : 1,
  "IND_PRAES_AKT_S_1" : "ich setze",
  "IND_PRAES_AKT_S_2" : "du setzt",
  "IND_PRAES_AKT_S_3" : "er/sie/es setzt",
  "IND_PRAES_AKT_P_1" : "wir setzen",
  "IND_PRAES_AKT_P_2" : "ihr setzt",
  "IND_PRAES_AKT_P_3" : "sie setzen",
  "IND_PRAET_AKT_S_1" : "ich setzte",
  "IND_PRAET_AKT_S_2" : "du setztest",
  "IND_PRAET_AKT_S_3" : "er/sie/es setzte",
  "IND_PRAET_AKT_P_1" : "wir setzten",
  "IND_PRAET_AKT_P_2" : "ihr setztet",
  "IND_PRAET_AKT_P_3" : "sie setzten",
  "KONJ1_PRAES_AKT_S_1" : "ich setze",
  "KONJ1_PRAES_AKT_S_2" : "du setzest",
  "KONJ1_PRAES_AKT_S_3" : "er/sie/es setze",
  "KONJ1_PRAES_AKT_P_1" : "wir setzen",
  "KONJ1_PRAES_AKT_P_2" : "ihr setzet",
  "KONJ1_PRAES_AKT_P_3" : "sie setzen",
  "KONJ2_PRAES_AKT_S_1" : "ich setzte",
  "KONJ2_PRAES_AKT_S_2" : "du setztest",
  "KONJ2_PRAES_AKT_S_3" : "er/sie/es setzte",
  "KONJ2_PRAES_AKT_P_1" : "wir setzten",
  "KONJ2_PRAES_AKT_P_2" : "ihr setztet",
  "KONJ2_PRAES_AKT_P_3" : "sie setzten"
}, {
  "Infinitiv" : "singen",
  "PP" : "gesungen",
  "HV" : "haben",
  "transitiv" : 1,
  "IND_PRAES_AKT_S_1" : "ich singe",
  "IND_PRAES_AKT_S_2" : "du singst",
  "IND_PRAES_AKT_S_3" : "er/sie/es singt",
  "IND_PRAES_AKT_P_1" : "wir singen",
  "IND_PRAES_AKT_P_2" : "ihr singt",
  "IND_PRAES_AKT_P_3" : "sie singen",
  "IND_PRAET_AKT_S_1" : "ich sang",
  "IND_PRAET_AKT_S_2" : "du sangst",
  "IND_PRAET_AKT_S_3" : "er/sie/es sang",
  "IND_PRAET_AKT_P_1" : "wir sangen",
  "IND_PRAET_AKT_P_2" : "ihr sangt",
  "IND_PRAET_AKT_P_3" : "sie sangen",
  "KONJ1_PRAES_AKT_S_1" : "ich singe",
  "KONJ1_PRAES_AKT_S_2" : "du singest",
  "KONJ1_PRAES_AKT_S_3" : "er/sie/es singe",
  "KONJ1_PRAES_AKT_P_1" : "wir singen",
  "KONJ1_PRAES_AKT_P_2" : "ihr singet",
  "KONJ1_PRAES_AKT_P_3" : "sie singen",
  "KONJ2_PRAES_AKT_S_1" : "ich sänge",
  "KONJ2_PRAES_AKT_S_2" : "du sängest",
  "KONJ2_PRAES_AKT_S_3" : "er/sie/es sänge",
  "KONJ2_PRAES_AKT_P_1" : "wir sängen",
  "KONJ2_PRAES_AKT_P_2" : "ihr sänget",
  "KONJ2_PRAES_AKT_P_3" : "sie sängen"
}, {
  "Infinitiv" : "sitzen",
  "PP" : "gesessen",
  "HV" : "haben",
  "transitiv" : 0,
  "IND_PRAES_AKT_S_1" : "ich sitze",
  "IND_PRAES_AKT_S_2" : "du sitzt",
  "IND_PRAES_AKT_S_3" : "er/sie/es sitzt",
  "IND_PRAES_AKT_P_1" : "wir sitzen",
  "IND_PRAES_AKT_P_2" : "ihr sitzt",
  "IND_PRAES_AKT_P_3" : "sie sitzen",
  "IND_PRAET_AKT_S_1" : "ich saß",
  "IND_PRAET_AKT_S_2" : "du saßest",
  "IND_PRAET_AKT_S_3" : "er/sie/es saß",
  "IND_PRAET_AKT_P_1" : "wir saßen",
  "IND_PRAET_AKT_P_2" : "ihr saßt",
  "IND_PRAET_AKT_P_3" : "sie saßen",
  "KONJ1_PRAES_AKT_S_1" : "ich sitze",
  "KONJ1_PRAES_AKT_S_2" : "du sitzest",
  "KONJ1_PRAES_AKT_S_3" : "er/sie/es sitze",
  "KONJ1_PRAES_AKT_P_1" : "wir sitzen",
  "KONJ1_PRAES_AKT_P_2" : "ihr sitzet",
  "KONJ1_PRAES_AKT_P_3" : "sie sitzen",
  "KONJ2_PRAES_AKT_S_1" : "ich säße",
  "KONJ2_PRAES_AKT_S_2" : "du säßest",
  "KONJ2_PRAES_AKT_S_3" : "er/sie/es säße",
  "KONJ2_PRAES_AKT_P_1" : "wir säßen",
  "KONJ2_PRAES_AKT_P_2" : "ihr säßet",
  "KONJ2_PRAES_AKT_P_3" : "sie säßen"
}, {
  "Infinitiv" : "spielen",
  "PP" : "gespielt",
  "HV" : "haben",
  "transitiv" : 0,
  "IND_PRAES_AKT_S_1" : "ich spiele",
  "IND_PRAES_AKT_S_2" : "du spielst",
  "IND_PRAES_AKT_S_3" : "er/sie/es spielt",
  "IND_PRAES_AKT_P_1" : "wir spielen",
  "IND_PRAES_AKT_P_2" : "ihr spielt",
  "IND_PRAES_AKT_P_3" : "sie spielen",
  "IND_PRAET_AKT_S_1" : "ich spielte",
  "IND_PRAET_AKT_S_2" : "du spieltest",
  "IND_PRAET_AKT_S_3" : "er/sie/es spielte",
  "IND_PRAET_AKT_P_1" : "wir spielten",
  "IND_PRAET_AKT_P_2" : "ihr spieltet",
  "IND_PRAET_AKT_P_3" : "sie spielten",
  "KONJ1_PRAES_AKT_S_1" : "ich spiele",
  "KONJ1_PRAES_AKT_S_2" : "du spielest",
  "KONJ1_PRAES_AKT_S_3" : "er/sie/es spiele",
  "KONJ1_PRAES_AKT_P_1" : "wir spielen",
  "KONJ1_PRAES_AKT_P_2" : "ihr spielet",
  "KONJ1_PRAES_AKT_P_3" : "sie spielen",
  "KONJ2_PRAES_AKT_S_1" : "ich spielte",
  "KONJ2_PRAES_AKT_S_2" : "du spieltest",
  "KONJ2_PRAES_AKT_S_3" : "er/sie/es spielte",
  "KONJ2_PRAES_AKT_P_1" : "wir spielten",
  "KONJ2_PRAES_AKT_P_2" : "ihr spieltet",
  "KONJ2_PRAES_AKT_P_3" : "sie spielten"
}, {
  "Infinitiv" : "sprechen",
  "PP" : "gesprochen",
  "HV" : "haben",
  "transitiv" : 0,
  "IND_PRAES_AKT_S_1" : "ich spreche",
  "IND_PRAES_AKT_S_2" : "du sprichst",
  "IND_PRAES_AKT_S_3" : "er/sie/es spricht",
  "IND_PRAES_AKT_P_1" : "wir sprechen",
  "IND_PRAES_AKT_P_2" : "ihr sprecht",
  "IND_PRAES_AKT_P_3" : "sie sprechen",
  "IND_PRAET_AKT_S_1" : "ich sprach",
  "IND_PRAET_AKT_S_2" : "du sprachst",
  "IND_PRAET_AKT_S_3" : "er/sie/es sprach",
  "IND_PRAET_AKT_P_1" : "wir sprachen",
  "IND_PRAET_AKT_P_2" : "ihr spracht",
  "IND_PRAET_AKT_P_3" : "sie sprachen",
  "KONJ1_PRAES_AKT_S_1" : "ich spreche",
  "KONJ1_PRAES_AKT_S_2" : "du sprechest",
  "KONJ1_PRAES_AKT_S_3" : "er/sie/es spreche",
  "KONJ1_PRAES_AKT_P_1" : "wir sprechen",
  "KONJ1_PRAES_AKT_P_2" : "ihr sprechet",
  "KONJ1_PRAES_AKT_P_3" : "sie sprechen",
  "KONJ2_PRAES_AKT_S_1" : "ich spräche",
  "KONJ2_PRAES_AKT_S_2" : "du sprächest",
  "KONJ2_PRAES_AKT_S_3" : "er/sie/es spräche",
  "KONJ2_PRAES_AKT_P_1" : "wir sprächen",
  "KONJ2_PRAES_AKT_P_2" : "ihr sprächet",
  "KONJ2_PRAES_AKT_P_3" : "sie sprächen"
}, {
  "Infinitiv" : "springen",
  "PP" : "gesprungen",
  "HV" : "sein",
  "transitiv" : 0,
  "IND_PRAES_AKT_S_1" : "ich springe",
  "IND_PRAES_AKT_S_2" : "du springst",
  "IND_PRAES_AKT_S_3" : "er/sie/es springt",
  "IND_PRAES_AKT_P_1" : "wir springen",
  "IND_PRAES_AKT_P_2" : "ihr springt",
  "IND_PRAES_AKT_P_3" : "sie springen",
  "IND_PRAET_AKT_S_1" : "ich sprang",
  "IND_PRAET_AKT_S_2" : "du sprangst",
  "IND_PRAET_AKT_S_3" : "er/sie/es sprang",
  "IND_PRAET_AKT_P_1" : "wir sprangen",
  "IND_PRAET_AKT_P_2" : "ihr sprangt",
  "IND_PRAET_AKT_P_3" : "sie sprangen",
  "KONJ1_PRAES_AKT_S_1" : "ich springe",
  "KONJ1_PRAES_AKT_S_2" : "du springest",
  "KONJ1_PRAES_AKT_S_3" : "er/sie/es springe",
  "KONJ1_PRAES_AKT_P_1" : "wir springen",
  "KONJ1_PRAES_AKT_P_2" : "ihr springet",
  "KONJ1_PRAES_AKT_P_3" : "sie springen",
  "KONJ2_PRAES_AKT_S_1" : "ich spränge",
  "KONJ2_PRAES_AKT_S_2" : "du sprängest",
  "KONJ2_PRAES_AKT_S_3" : "er/sie/es spränge",
  "KONJ2_PRAES_AKT_P_1" : "wir sprängen",
  "KONJ2_PRAES_AKT_P_2" : "ihr spränget",
  "KONJ2_PRAES_AKT_P_3" : "sie sprängen"
}, {
  "Infinitiv" : "stecken",
  "PP" : "gesteckt",
  "HV" : "haben",
  "transitiv" : 1,
  "IND_PRAES_AKT_S_1" : "ich stecke",
  "IND_PRAES_AKT_S_2" : "du steckst",
  "IND_PRAES_AKT_S_3" : "er/sie/es steckt",
  "IND_PRAES_AKT_P_1" : "wir stecken",
  "IND_PRAES_AKT_P_2" : "ihr steckt",
  "IND_PRAES_AKT_P_3" : "sie stecken",
  "IND_PRAET_AKT_S_1" : "ich steckte",
  "IND_PRAET_AKT_S_2" : "du stecktest",
  "IND_PRAET_AKT_S_3" : "er/sie/es steckte",
  "IND_PRAET_AKT_P_1" : "wir steckten",
  "IND_PRAET_AKT_P_2" : "ihr stecktet",
  "IND_PRAET_AKT_P_3" : "sie steckten",
  "KONJ1_PRAES_AKT_S_1" : "ich stecke",
  "KONJ1_PRAES_AKT_S_2" : "du steckest",
  "KONJ1_PRAES_AKT_S_3" : "er/sie/es stecke",
  "KONJ1_PRAES_AKT_P_1" : "wir stecken",
  "KONJ1_PRAES_AKT_P_2" : "ihr stecket",
  "KONJ1_PRAES_AKT_P_3" : "sie stecken",
  "KONJ2_PRAES_AKT_S_1" : "ich steckte",
  "KONJ2_PRAES_AKT_S_2" : "du stecktest",
  "KONJ2_PRAES_AKT_S_3" : "er/sie/es steckte",
  "KONJ2_PRAES_AKT_P_1" : "wir steckten",
  "KONJ2_PRAES_AKT_P_2" : "ihr stecktet",
  "KONJ2_PRAES_AKT_P_3" : "sie steckten"
}, {
  "Infinitiv" : "stehen",
  "PP" : "gestanden",
  "HV" : "haben",
  "transitiv" : 0,
  "IND_PRAES_AKT_S_1" : "ich stehe",
  "IND_PRAES_AKT_S_2" : "du stehst",
  "IND_PRAES_AKT_S_3" : "er/sie/es steht",
  "IND_PRAES_AKT_P_1" : "wir stehen",
  "IND_PRAES_AKT_P_2" : "ihr steht",
  "IND_PRAES_AKT_P_3" : "sie stehen",
  "IND_PRAET_AKT_S_1" : "ich stand",
  "IND_PRAET_AKT_S_2" : "du standst",
  "IND_PRAET_AKT_S_3" : "er/sie/es stand",
  "IND_PRAET_AKT_P_1" : "wir standen",
  "IND_PRAET_AKT_P_2" : "ihr standet",
  "IND_PRAET_AKT_P_3" : "sie standen",
  "KONJ1_PRAES_AKT_S_1" : "ich stehe",
  "KONJ1_PRAES_AKT_S_2" : "du stehest",
  "KONJ1_PRAES_AKT_S_3" : "er/sie/es stehe",
  "KONJ1_PRAES_AKT_P_1" : "wir stehen",
  "KONJ1_PRAES_AKT_P_2" : "ihr stehet",
  "KONJ1_PRAES_AKT_P_3" : "sie stehen",
  "KONJ2_PRAES_AKT_S_1" : "ich stände",
  "KONJ2_PRAES_AKT_S_2" : "du ständest",
  "KONJ2_PRAES_AKT_S_3" : "er/sie/es stände",
  "KONJ2_PRAES_AKT_P_1" : "wir ständen",
  "KONJ2_PRAES_AKT_P_2" : "ihr ständet",
  "KONJ2_PRAES_AKT_P_3" : "sie ständen"
}, {
  "Infinitiv" : "stehlen",
  "PP" : "gestohlen",
  "HV" : "haben",
  "transitiv" : 1,
  "IND_PRAES_AKT_S_1" : "ich stehle",
  "IND_PRAES_AKT_S_2" : "du stiehlst",
  "IND_PRAES_AKT_S_3" : "er/sie/es stiehlt",
  "IND_PRAES_AKT_P_1" : "wir stehlen",
  "IND_PRAES_AKT_P_2" : "ihr stehlt",
  "IND_PRAES_AKT_P_3" : "sie stehlen",
  "IND_PRAET_AKT_S_1" : "ich stahl",
  "IND_PRAET_AKT_S_2" : "du stahlst",
  "IND_PRAET_AKT_S_3" : "er/sie/es stahl",
  "IND_PRAET_AKT_P_1" : "wir stahlen",
  "IND_PRAET_AKT_P_2" : "ihr stahlt",
  "IND_PRAET_AKT_P_3" : "sie stahlen",
  "KONJ1_PRAES_AKT_S_1" : "ich stehle",
  "KONJ1_PRAES_AKT_S_2" : "du stehlest",
  "KONJ1_PRAES_AKT_S_3" : "er/sie/es stehle",
  "KONJ1_PRAES_AKT_P_1" : "wir stehlen",
  "KONJ1_PRAES_AKT_P_2" : "ihr stehlet",
  "KONJ1_PRAES_AKT_P_3" : "sie stehlen",
  "KONJ2_PRAES_AKT_S_1" : "ich stähle",
  "KONJ2_PRAES_AKT_S_2" : "du stählest",
  "KONJ2_PRAES_AKT_S_3" : "er/sie/es stähle",
  "KONJ2_PRAES_AKT_P_1" : "wir stählen",
  "KONJ2_PRAES_AKT_P_2" : "ihr stählet",
  "KONJ2_PRAES_AKT_P_3" : "sie stählen"
}, {
  "Infinitiv" : "stellen",
  "PP" : "gestellt",
  "HV" : "haben",
  "transitiv" : 1,
  "IND_PRAES_AKT_S_1" : "ich stelle",
  "IND_PRAES_AKT_S_2" : "du stellst",
  "IND_PRAES_AKT_S_3" : "er/sie/es stellt",
  "IND_PRAES_AKT_P_1" : "wir stellen",
  "IND_PRAES_AKT_P_2" : "ihr stellt",
  "IND_PRAES_AKT_P_3" : "sie stellen",
  "IND_PRAET_AKT_S_1" : "ich stellte",
  "IND_PRAET_AKT_S_2" : "du stelltest",
  "IND_PRAET_AKT_S_3" : "er/sie/es stellte",
  "IND_PRAET_AKT_P_1" : "wir stellten",
  "IND_PRAET_AKT_P_2" : "ihr stelltet",
  "IND_PRAET_AKT_P_3" : "sie stellten",
  "KONJ1_PRAES_AKT_S_1" : "ich stelle",
  "KONJ1_PRAES_AKT_S_2" : "du stellest",
  "KONJ1_PRAES_AKT_S_3" : "er/sie/es stelle",
  "KONJ1_PRAES_AKT_P_1" : "wir stellen",
  "KONJ1_PRAES_AKT_P_2" : "ihr stellet",
  "KONJ1_PRAES_AKT_P_3" : "sie stellen",
  "KONJ2_PRAES_AKT_S_1" : "ich stellte",
  "KONJ2_PRAES_AKT_S_2" : "du stelltest",
  "KONJ2_PRAES_AKT_S_3" : "er/sie/es stellte",
  "KONJ2_PRAES_AKT_P_1" : "wir stellten",
  "KONJ2_PRAES_AKT_P_2" : "ihr stelltet",
  "KONJ2_PRAES_AKT_P_3" : "sie stellten"
}, {
  "Infinitiv" : "sterben",
  "PP" : "gestorben",
  "HV" : "sein",
  "transitiv" : 0,
  "IND_PRAES_AKT_S_1" : "ich sterbe",
  "IND_PRAES_AKT_S_2" : "du stirbst",
  "IND_PRAES_AKT_S_3" : "er/sie/es stirbt",
  "IND_PRAES_AKT_P_1" : "wir sterben",
  "IND_PRAES_AKT_P_2" : "ihr sterbt",
  "IND_PRAES_AKT_P_3" : "sie sterben",
  "IND_PRAET_AKT_S_1" : "ich starb",
  "IND_PRAET_AKT_S_2" : "du starbst",
  "IND_PRAET_AKT_S_3" : "er/sie/es starb",
  "IND_PRAET_AKT_P_1" : "wir starben",
  "IND_PRAET_AKT_P_2" : "ihr starbt",
  "IND_PRAET_AKT_P_3" : "sie starben",
  "KONJ1_PRAES_AKT_S_1" : "ich sterbe",
  "KONJ1_PRAES_AKT_S_2" : "du sterbest",
  "KONJ1_PRAES_AKT_S_3" : "er/sie/es sterbe",
  "KONJ1_PRAES_AKT_P_1" : "wir sterben",
  "KONJ1_PRAES_AKT_P_2" : "ihr sterbet",
  "KONJ1_PRAES_AKT_P_3" : "sie sterben",
  "KONJ2_PRAES_AKT_S_1" : "ich stärbe",
  "KONJ2_PRAES_AKT_S_2" : "du stärbest",
  "KONJ2_PRAES_AKT_S_3" : "er/sie/es stärbe",
  "KONJ2_PRAES_AKT_P_1" : "wir stärben",
  "KONJ2_PRAES_AKT_P_2" : "ihr stärbet",
  "KONJ2_PRAES_AKT_P_3" : "sie stärben"
}, {
  "Infinitiv" : "stören",
  "PP" : "gestört",
  "HV" : "haben",
  "transitiv" : 1,
  "IND_PRAES_AKT_S_1" : "ich störe",
  "IND_PRAES_AKT_S_2" : "du störst",
  "IND_PRAES_AKT_S_3" : "er/sie/es stört",
  "IND_PRAES_AKT_P_1" : "wir stören",
  "IND_PRAES_AKT_P_2" : "ihr stört",
  "IND_PRAES_AKT_P_3" : "sie stören",
  "IND_PRAET_AKT_S_1" : "ich störte",
  "IND_PRAET_AKT_S_2" : "du störtest",
  "IND_PRAET_AKT_S_3" : "er/sie/es störte",
  "IND_PRAET_AKT_P_1" : "wir störten",
  "IND_PRAET_AKT_P_2" : "ihr störtet",
  "IND_PRAET_AKT_P_3" : "sie störten",
  "KONJ1_PRAES_AKT_S_1" : "ich störe",
  "KONJ1_PRAES_AKT_S_2" : "du störest",
  "KONJ1_PRAES_AKT_S_3" : "er/sie/es störe",
  "KONJ1_PRAES_AKT_P_1" : "wir stören",
  "KONJ1_PRAES_AKT_P_2" : "ihr störet",
  "KONJ1_PRAES_AKT_P_3" : "sie stören",
  "KONJ2_PRAES_AKT_S_1" : "ich störte",
  "KONJ2_PRAES_AKT_S_2" : "du störtest",
  "KONJ2_PRAES_AKT_S_3" : "er/sie/es störte",
  "KONJ2_PRAES_AKT_P_1" : "wir störten",
  "KONJ2_PRAES_AKT_P_2" : "ihr störtet",
  "KONJ2_PRAES_AKT_P_3" : "sie störten"
}, {
  "Infinitiv" : "streichen",
  "PP" : "gestrichen",
  "HV" : "haben",
  "transitiv" : 1,
  "IND_PRAES_AKT_S_1" : "ich streiche",
  "IND_PRAES_AKT_S_2" : "du streichst",
  "IND_PRAES_AKT_S_3" : "er/sie/es streicht",
  "IND_PRAES_AKT_P_1" : "wir streichen",
  "IND_PRAES_AKT_P_2" : "ihr streicht",
  "IND_PRAES_AKT_P_3" : "sie streichen",
  "IND_PRAET_AKT_S_1" : "ich strich",
  "IND_PRAET_AKT_S_2" : "du strichst",
  "IND_PRAET_AKT_S_3" : "er/sie/es strich",
  "IND_PRAET_AKT_P_1" : "wir strichen",
  "IND_PRAET_AKT_P_2" : "ihr stricht",
  "IND_PRAET_AKT_P_3" : "sie strichen",
  "KONJ1_PRAES_AKT_S_1" : "ich streiche",
  "KONJ1_PRAES_AKT_S_2" : "du streichest",
  "KONJ1_PRAES_AKT_S_3" : "er/sie/es streiche",
  "KONJ1_PRAES_AKT_P_1" : "wir streichen",
  "KONJ1_PRAES_AKT_P_2" : "ihr streichet",
  "KONJ1_PRAES_AKT_P_3" : "sie streichen",
  "KONJ2_PRAES_AKT_S_1" : "ich striche",
  "KONJ2_PRAES_AKT_S_2" : "du strichest",
  "KONJ2_PRAES_AKT_S_3" : "er/sie/es striche",
  "KONJ2_PRAES_AKT_P_1" : "wir strichen",
  "KONJ2_PRAES_AKT_P_2" : "ihr strichet",
  "KONJ2_PRAES_AKT_P_3" : "sie strichen"
}, {
  "Infinitiv" : "streiten",
  "PP" : "gestritten",
  "HV" : "haben",
  "transitiv" : 0,
  "IND_PRAES_AKT_S_1" : "ich streite",
  "IND_PRAES_AKT_S_2" : "du streitest",
  "IND_PRAES_AKT_S_3" : "er/sie/es streitet",
  "IND_PRAES_AKT_P_1" : "wir streiten",
  "IND_PRAES_AKT_P_2" : "ihr streitet",
  "IND_PRAES_AKT_P_3" : "sie streiten",
  "IND_PRAET_AKT_S_1" : "ich stritt",
  "IND_PRAET_AKT_S_2" : "du strittst",
  "IND_PRAET_AKT_S_3" : "er/sie/es stritt",
  "IND_PRAET_AKT_P_1" : "wir stritten",
  "IND_PRAET_AKT_P_2" : "ihr strittet",
  "IND_PRAET_AKT_P_3" : "sie stritten",
  "KONJ1_PRAES_AKT_S_1" : "ich streite",
  "KONJ1_PRAES_AKT_S_2" : "du streitest",
  "KONJ1_PRAES_AKT_S_3" : "er/sie/es streite",
  "KONJ1_PRAES_AKT_P_1" : "wir streiten",
  "KONJ1_PRAES_AKT_P_2" : "ihr streitet",
  "KONJ1_PRAES_AKT_P_3" : "sie streiten",
  "KONJ2_PRAES_AKT_S_1" : "ich stritte",
  "KONJ2_PRAES_AKT_S_2" : "du strittest",
  "KONJ2_PRAES_AKT_S_3" : "er/sie/es stritte",
  "KONJ2_PRAES_AKT_P_1" : "wir stritten",
  "KONJ2_PRAES_AKT_P_2" : "ihr strittet",
  "KONJ2_PRAES_AKT_P_3" : "sie stritten"
}, {
  "Infinitiv" : "studieren",
  "PP" : "studiert",
  "HV" : "haben",
  "transitiv" : 0,
  "IND_PRAES_AKT_S_1" : "ich studiere",
  "IND_PRAES_AKT_S_2" : "du studierst",
  "IND_PRAES_AKT_S_3" : "er/sie/es studiert",
  "IND_PRAES_AKT_P_1" : "wir studieren",
  "IND_PRAES_AKT_P_2" : "ihr studiert",
  "IND_PRAES_AKT_P_3" : "sie studieren",
  "IND_PRAET_AKT_S_1" : "ich studierte",
  "IND_PRAET_AKT_S_2" : "du studiertest",
  "IND_PRAET_AKT_S_3" : "er/sie/es studierte",
  "IND_PRAET_AKT_P_1" : "wir studierten",
  "IND_PRAET_AKT_P_2" : "ihr studiertet",
  "IND_PRAET_AKT_P_3" : "sie studierten",
  "KONJ1_PRAES_AKT_S_1" : "ich studiere",
  "KONJ1_PRAES_AKT_S_2" : "du studierest",
  "KONJ1_PRAES_AKT_S_3" : "er/sie/es studiere",
  "KONJ1_PRAES_AKT_P_1" : "wir studieren",
  "KONJ1_PRAES_AKT_P_2" : "ihr studieret",
  "KONJ1_PRAES_AKT_P_3" : "sie studieren",
  "KONJ2_PRAES_AKT_S_1" : "ich studierte",
  "KONJ2_PRAES_AKT_S_2" : "du studiertest",
  "KONJ2_PRAES_AKT_S_3" : "er/sie/es studierte",
  "KONJ2_PRAES_AKT_P_1" : "wir studierten",
  "KONJ2_PRAES_AKT_P_2" : "ihr studiertet",
  "KONJ2_PRAES_AKT_P_3" : "sie studierten"
}, {
  "Infinitiv" : "suchen",
  "PP" : "gesucht",
  "HV" : "haben",
  "transitiv" : 1,
  "IND_PRAES_AKT_S_1" : "ich suche",
  "IND_PRAES_AKT_S_2" : "du suchst",
  "IND_PRAES_AKT_S_3" : "er/sie/es sucht",
  "IND_PRAES_AKT_P_1" : "wir suchen",
  "IND_PRAES_AKT_P_2" : "ihr sucht",
  "IND_PRAES_AKT_P_3" : "sie suchen",
  "IND_PRAET_AKT_S_1" : "ich suchte",
  "IND_PRAET_AKT_S_2" : "du suchtest",
  "IND_PRAET_AKT_S_3" : "er/sie/es suchte",
  "IND_PRAET_AKT_P_1" : "wir suchten",
  "IND_PRAET_AKT_P_2" : "ihr suchtet",
  "IND_PRAET_AKT_P_3" : "sie suchten",
  "KONJ1_PRAES_AKT_S_1" : "ich suche",
  "KONJ1_PRAES_AKT_S_2" : "du suchest",
  "KONJ1_PRAES_AKT_S_3" : "er/sie/es suche",
  "KONJ1_PRAES_AKT_P_1" : "wir suchen",
  "KONJ1_PRAES_AKT_P_2" : "ihr suchet",
  "KONJ1_PRAES_AKT_P_3" : "sie suchen",
  "KONJ2_PRAES_AKT_S_1" : "ich suchte",
  "KONJ2_PRAES_AKT_S_2" : "du suchtest",
  "KONJ2_PRAES_AKT_S_3" : "er/sie/es suchte",
  "KONJ2_PRAES_AKT_P_1" : "wir suchten",
  "KONJ2_PRAES_AKT_P_2" : "ihr suchtet",
  "KONJ2_PRAES_AKT_P_3" : "sie suchten"
}, {
  "Infinitiv" : "tanzen",
  "PP" : "getanzt",
  "HV" : "haben",
  "transitiv" : 0,
  "IND_PRAES_AKT_S_1" : "ich tanze",
  "IND_PRAES_AKT_S_2" : "du tanzt",
  "IND_PRAES_AKT_S_3" : "er/sie/es tanzt",
  "IND_PRAES_AKT_P_1" : "wir tanzen",
  "IND_PRAES_AKT_P_2" : "ihr tanzt",
  "IND_PRAES_AKT_P_3" : "sie tanzen",
  "IND_PRAET_AKT_S_1" : "ich tanzte",
  "IND_PRAET_AKT_S_2" : "du tanztest",
  "IND_PRAET_AKT_S_3" : "er/sie/es tanzte",
  "IND_PRAET_AKT_P_1" : "wir tanzten",
  "IND_PRAET_AKT_P_2" : "ihr tanztet",
  "IND_PRAET_AKT_P_3" : "sie tanzten",
  "KONJ1_PRAES_AKT_S_1" : "ich tanze",
  "KONJ1_PRAES_AKT_S_2" : "du tanzest",
  "KONJ1_PRAES_AKT_S_3" : "er/sie/es tanze",
  "KONJ1_PRAES_AKT_P_1" : "wir tanzen",
  "KONJ1_PRAES_AKT_P_2" : "ihr tanzet",
  "KONJ1_PRAES_AKT_P_3" : "sie tanzen",
  "KONJ2_PRAES_AKT_S_1" : "ich tanzte",
  "KONJ2_PRAES_AKT_S_2" : "du tanztest",
  "KONJ2_PRAES_AKT_S_3" : "er/sie/es tanzte",
  "KONJ2_PRAES_AKT_P_1" : "wir tanzten",
  "KONJ2_PRAES_AKT_P_2" : "ihr tanztet",
  "KONJ2_PRAES_AKT_P_3" : "sie tanzten"
}, {
  "Infinitiv" : "teilen",
  "PP" : "geteilt",
  "HV" : "haben",
  "transitiv" : 1,
  "IND_PRAES_AKT_S_1" : "ich teile",
  "IND_PRAES_AKT_S_2" : "du teilst",
  "IND_PRAES_AKT_S_3" : "er/sie/es teilt",
  "IND_PRAES_AKT_P_1" : "wir teilen",
  "IND_PRAES_AKT_P_2" : "ihr teilt",
  "IND_PRAES_AKT_P_3" : "sie teilen",
  "IND_PRAET_AKT_S_1" : "ich teilte",
  "IND_PRAET_AKT_S_2" : "du teiltest",
  "IND_PRAET_AKT_S_3" : "er/sie/es teilte",
  "IND_PRAET_AKT_P_1" : "wir teilten",
  "IND_PRAET_AKT_P_2" : "ihr teiltet",
  "IND_PRAET_AKT_P_3" : "sie teilten",
  "KONJ1_PRAES_AKT_S_1" : "ich teile",
  "KONJ1_PRAES_AKT_S_2" : "du teilest",
  "KONJ1_PRAES_AKT_S_3" : "er/sie/es teile",
  "KONJ1_PRAES_AKT_P_1" : "wir teilen",
  "KONJ1_PRAES_AKT_P_2" : "ihr teilet",
  "KONJ1_PRAES_AKT_P_3" : "sie teilen",
  "KONJ2_PRAES_AKT_S_1" : "ich teilte",
  "KONJ2_PRAES_AKT_S_2" : "du teiltest",
  "KONJ2_PRAES_AKT_S_3" : "er/sie/es teilte",
  "KONJ2_PRAES_AKT_P_1" : "wir teilten",
  "KONJ2_PRAES_AKT_P_2" : "ihr teiltet",
  "KONJ2_PRAES_AKT_P_3" : "sie teilten"
}, {
  "Infinitiv" : "tragen",
  "PP" : "getragen",
  "HV" : "haben",
  "transitiv" : 1,
  "IND_PRAES_AKT_S_1" : "ich trage",
  "IND_PRAES_AKT_S_2" : "du trägst",
  "IND_PRAES_AKT_S_3" : "er/sie/es trägt",
  "IND_PRAES_AKT_P_1" : "wir tragen",
  "IND_PRAES_AKT_P_2" : "ihr tragt",
  "IND_PRAES_AKT_P_3" : "sie tragen",
  "IND_PRAET_AKT_S_1" : "ich trug",
  "IND_PRAET_AKT_S_2" : "du trugst",
  "IND_PRAET_AKT_S_3" : "er/sie/es trug",
  "IND_PRAET_AKT_P_1" : "wir trugen",
  "IND_PRAET_AKT_P_2" : "ihr trugt",
  "IND_PRAET_AKT_P_3" : "sie trugen",
  "KONJ1_PRAES_AKT_S_1" : "ich trage",
  "KONJ1_PRAES_AKT_S_2" : "du tragest",
  "KONJ1_PRAES_AKT_S_3" : "er/sie/es trage",
  "KONJ1_PRAES_AKT_P_1" : "wir tragen",
  "KONJ1_PRAES_AKT_P_2" : "ihr traget",
  "KONJ1_PRAES_AKT_P_3" : "sie tragen",
  "KONJ2_PRAES_AKT_S_1" : "ich trüge",
  "KONJ2_PRAES_AKT_S_2" : "du trügest",
  "KONJ2_PRAES_AKT_S_3" : "er/sie/es trüge",
  "KONJ2_PRAES_AKT_P_1" : "wir trügen",
  "KONJ2_PRAES_AKT_P_2" : "ihr trüget",
  "KONJ2_PRAES_AKT_P_3" : "sie trügen"
}, {
  "Infinitiv" : "träumen",
  "PP" : "geträumt",
  "HV" : "haben",
  "transitiv" : 0,
  "IND_PRAES_AKT_S_1" : "ich träume",
  "IND_PRAES_AKT_S_2" : "du träumst",
  "IND_PRAES_AKT_S_3" : "er/sie/es träumt",
  "IND_PRAES_AKT_P_1" : "wir träumen",
  "IND_PRAES_AKT_P_2" : "ihr träumt",
  "IND_PRAES_AKT_P_3" : "sie träumen",
  "IND_PRAET_AKT_S_1" : "ich träumte",
  "IND_PRAET_AKT_S_2" : "du träumtest",
  "IND_PRAET_AKT_S_3" : "er/sie/es träumte",
  "IND_PRAET_AKT_P_1" : "wir träumten",
  "IND_PRAET_AKT_P_2" : "ihr träumtet",
  "IND_PRAET_AKT_P_3" : "sie träumten",
  "KONJ1_PRAES_AKT_S_1" : "ich träume",
  "KONJ1_PRAES_AKT_S_2" : "du träumest",
  "KONJ1_PRAES_AKT_S_3" : "er/sie/es träume",
  "KONJ1_PRAES_AKT_P_1" : "wir träumen",
  "KONJ1_PRAES_AKT_P_2" : "ihr träumet",
  "KONJ1_PRAES_AKT_P_3" : "sie träumen",
  "KONJ2_PRAES_AKT_S_1" : "ich träumte",
  "KONJ2_PRAES_AKT_S_2" : "du träumtest",
  "KONJ2_PRAES_AKT_S_3" : "er/sie/es träumte",
  "KONJ2_PRAES_AKT_P_1" : "wir träumten",
  "KONJ2_PRAES_AKT_P_2" : "ihr träumtet",
  "KONJ2_PRAES_AKT_P_3" : "sie träumten"
}, {
  "Infinitiv" : "treffen",
  "PP" : "getroffen",
  "HV" : "haben",
  "transitiv" : 1,
  "IND_PRAES_AKT_S_1" : "ich treffe",
  "IND_PRAES_AKT_S_2" : "du triffst",
  "IND_PRAES_AKT_S_3" : "er/sie/es trifft",
  "IND_PRAES_AKT_P_1" : "wir treffen",
  "IND_PRAES_AKT_P_2" : "ihr trefft",
  "IND_PRAES_AKT_P_3" : "sie treffen",
  "IND_PRAET_AKT_S_1" : "ich traf",
  "IND_PRAET_AKT_S_2" : "du trafst",
  "IND_PRAET_AKT_S_3" : "er/sie/es traf",
  "IND_PRAET_AKT_P_1" : "wir trafen",
  "IND_PRAET_AKT_P_2" : "ihr traft",
  "IND_PRAET_AKT_P_3" : "sie trafen",
  "KONJ1_PRAES_AKT_S_1" : "ich treffe",
  "KONJ1_PRAES_AKT_S_2" : "du treffest",
  "KONJ1_PRAES_AKT_S_3" : "er/sie/es treffe",
  "KONJ1_PRAES_AKT_P_1" : "wir treffen",
  "KONJ1_PRAES_AKT_P_2" : "ihr treffet",
  "KONJ1_PRAES_AKT_P_3" : "sie treffen",
  "KONJ2_PRAES_AKT_S_1" : "ich träfe",
  "KONJ2_PRAES_AKT_S_2" : "du träfest",
  "KONJ2_PRAES_AKT_S_3" : "er/sie/es träfe",
  "KONJ2_PRAES_AKT_P_1" : "wir träfen",
  "KONJ2_PRAES_AKT_P_2" : "ihr träfet",
  "KONJ2_PRAES_AKT_P_3" : "sie träfen"
}, {
  "Infinitiv" : "trinken",
  "PP" : "getrunken",
  "HV" : "haben",
  "transitiv" : 1,
  "IND_PRAES_AKT_S_1" : "ich trinke",
  "IND_PRAES_AKT_S_2" : "du trinkst",
  "IND_PRAES_AKT_S_3" : "er/sie/es trinkt",
  "IND_PRAES_AKT_P_1" : "wir trinken",
  "IND_PRAES_AKT_P_2" : "ihr trinkt",
  "IND_PRAES_AKT_P_3" : "sie trinken",
  "IND_PRAET_AKT_S_1" : "ich trank",
  "IND_PRAET_AKT_S_2" : "du trankst",
  "IND_PRAET_AKT_S_3" : "er/sie/es trank",
  "IND_PRAET_AKT_P_1" : "wir tranken",
  "IND_PRAET_AKT_P_2" : "ihr trankt",
  "IND_PRAET_AKT_P_3" : "sie tranken",
  "KONJ1_PRAES_AKT_S_1" : "ich trinke",
  "KONJ1_PRAES_AKT_S_2" : "du trinkest",
  "KONJ1_PRAES_AKT_S_3" : "er/sie/es trinke",
  "KONJ1_PRAES_AKT_P_1" : "wir trinken",
  "KONJ1_PRAES_AKT_P_2" : "ihr trinket",
  "KONJ1_PRAES_AKT_P_3" : "sie trinken",
  "KONJ2_PRAES_AKT_S_1" : "ich tränke",
  "KONJ2_PRAES_AKT_S_2" : "du tränkest",
  "KONJ2_PRAES_AKT_S_3" : "er/sie/es tränke",
  "KONJ2_PRAES_AKT_P_1" : "wir tränken",
  "KONJ2_PRAES_AKT_P_2" : "ihr tränket",
  "KONJ2_PRAES_AKT_P_3" : "sie tränken"
}, {
  "Infinitiv" : "tun",
  "PP" : "getan",
  "HV" : "haben",
  "transitiv" : 0,
  "IND_PRAES_AKT_S_1" : "ich tue",
  "IND_PRAES_AKT_S_2" : "du tust",
  "IND_PRAES_AKT_S_3" : "er/sie/es tut",
  "IND_PRAES_AKT_P_1" : "wir tun",
  "IND_PRAES_AKT_P_2" : "ihr tut",
  "IND_PRAES_AKT_P_3" : "sie tun",
  "IND_PRAET_AKT_S_1" : "ich tat",
  "IND_PRAET_AKT_S_2" : "du tatst",
  "IND_PRAET_AKT_S_3" : "er/sie/es tat",
  "IND_PRAET_AKT_P_1" : "wir taten",
  "IND_PRAET_AKT_P_2" : "ihr tatet",
  "IND_PRAET_AKT_P_3" : "sie taten",
  "KONJ1_PRAES_AKT_S_1" : "ich tue",
  "KONJ1_PRAES_AKT_S_2" : "du tuest",
  "KONJ1_PRAES_AKT_S_3" : "er/sie/es tue",
  "KONJ1_PRAES_AKT_P_1" : "wir tun",
  "KONJ1_PRAES_AKT_P_2" : "ihr tuet",
  "KONJ1_PRAES_AKT_P_3" : "sie tun",
  "KONJ2_PRAES_AKT_S_1" : "ich täte",
  "KONJ2_PRAES_AKT_S_2" : "du tätest",
  "KONJ2_PRAES_AKT_S_3" : "er/sie/es täte",
  "KONJ2_PRAES_AKT_P_1" : "wir täten",
  "KONJ2_PRAES_AKT_P_2" : "ihr tätet",
  "KONJ2_PRAES_AKT_P_3" : "sie täten"
}, {
  "Infinitiv" : "verabschieden",
  "PP" : "verabschiedet",
  "HV" : "haben",
  "transitiv" : 1,
  "IND_PRAES_AKT_S_1" : "ich verabschiede",
  "IND_PRAES_AKT_S_2" : "du verabschiedest",
  "IND_PRAES_AKT_S_3" : "er/sie/es verabschiedet",
  "IND_PRAES_AKT_P_1" : "wir verabschieden",
  "IND_PRAES_AKT_P_2" : "ihr verabschiedet",
  "IND_PRAES_AKT_P_3" : "sie verabschieden",
  "IND_PRAET_AKT_S_1" : "ich verabschiedete",
  "IND_PRAET_AKT_S_2" : "du verabschiedetest",
  "IND_PRAET_AKT_S_3" : "er/sie/es verabschiedete",
  "IND_PRAET_AKT_P_1" : "wir verabschiedeten",
  "IND_PRAET_AKT_P_2" : "ihr verabschiedetet",
  "IND_PRAET_AKT_P_3" : "sie verabschiedeten",
  "KONJ1_PRAES_AKT_S_1" : "ich verabschiede",
  "KONJ1_PRAES_AKT_S_2" : "du verabschiedest",
  "KONJ1_PRAES_AKT_S_3" : "er/sie/es verabschiede",
  "KONJ1_PRAES_AKT_P_1" : "wir verabschieden",
  "KONJ1_PRAES_AKT_P_2" : "ihr verabschiedet",
  "KONJ1_PRAES_AKT_P_3" : "sie verabschieden",
  "KONJ2_PRAES_AKT_S_1" : "ich verabschiedete",
  "KONJ2_PRAES_AKT_S_2" : "du verabschiedetest",
  "KONJ2_PRAES_AKT_S_3" : "er/sie/es verabschiedete",
  "KONJ2_PRAES_AKT_P_1" : "wir verabschiedeten",
  "KONJ2_PRAES_AKT_P_2" : "ihr verabschiedetet",
  "KONJ2_PRAES_AKT_P_3" : "sie verabschiedeten"
}, {
  "Infinitiv" : "verbieten",
  "PP" : "verboten",
  "HV" : "haben",
  "transitiv" : 1,
  "IND_PRAES_AKT_S_1" : "ich verbiete",
  "IND_PRAES_AKT_S_2" : "du verbietest",
  "IND_PRAES_AKT_S_3" : "er/sie/es verbietet",
  "IND_PRAES_AKT_P_1" : "wir verbieten",
  "IND_PRAES_AKT_P_2" : "ihr verbietet",
  "IND_PRAES_AKT_P_3" : "sie verbieten",
  "IND_PRAET_AKT_S_1" : "ich verbat",
  "IND_PRAET_AKT_S_2" : "du verbatst",
  "IND_PRAET_AKT_S_3" : "er/sie/es verbat",
  "IND_PRAET_AKT_P_1" : "wir verbaten",
  "IND_PRAET_AKT_P_2" : "ihr verbatet",
  "IND_PRAET_AKT_P_3" : "sie verbaten",
  "KONJ1_PRAES_AKT_S_1" : "ich verbiete",
  "KONJ1_PRAES_AKT_S_2" : "du verbietest",
  "KONJ1_PRAES_AKT_S_3" : "er/sie/es verbiete",
  "KONJ1_PRAES_AKT_P_1" : "wir verbieten",
  "KONJ1_PRAES_AKT_P_2" : "ihr verbietet",
  "KONJ1_PRAES_AKT_P_3" : "sie verbieten",
  "KONJ2_PRAES_AKT_S_1" : "ich verbäte",
  "KONJ2_PRAES_AKT_S_2" : "du verbätest",
  "KONJ2_PRAES_AKT_S_3" : "er/sie/es verbäte",
  "KONJ2_PRAES_AKT_P_1" : "wir verbäten",
  "KONJ2_PRAES_AKT_P_2" : "ihr verbätet",
  "KONJ2_PRAES_AKT_P_3" : "sie verbäten"
}, {
  "Infinitiv" : "verdienen",
  "PP" : "verdient",
  "HV" : "haben",
  "transitiv" : 1,
  "IND_PRAES_AKT_S_1" : "ich verdiene",
  "IND_PRAES_AKT_S_2" : "du verdienst",
  "IND_PRAES_AKT_S_3" : "er/sie/es verdient",
  "IND_PRAES_AKT_P_1" : "wir verdienen",
  "IND_PRAES_AKT_P_2" : "ihr verdient",
  "IND_PRAES_AKT_P_3" : "sie verdienen",
  "IND_PRAET_AKT_S_1" : "ich verdiente",
  "IND_PRAET_AKT_S_2" : "du verdientest",
  "IND_PRAET_AKT_S_3" : "er/sie/es verdiente",
  "IND_PRAET_AKT_P_1" : "wir verdienten",
  "IND_PRAET_AKT_P_2" : "ihr verdientet",
  "IND_PRAET_AKT_P_3" : "sie verdienten",
  "KONJ1_PRAES_AKT_S_1" : "ich verdiene",
  "KONJ1_PRAES_AKT_S_2" : "du verdienest",
  "KONJ1_PRAES_AKT_S_3" : "er/sie/es verdiene",
  "KONJ1_PRAES_AKT_P_1" : "wir verdienen",
  "KONJ1_PRAES_AKT_P_2" : "ihr verdienet",
  "KONJ1_PRAES_AKT_P_3" : "sie verdienen",
  "KONJ2_PRAES_AKT_S_1" : "ich verdiente",
  "KONJ2_PRAES_AKT_S_2" : "du verdientest",
  "KONJ2_PRAES_AKT_S_3" : "er/sie/es verdiente",
  "KONJ2_PRAES_AKT_P_1" : "wir verdienten",
  "KONJ2_PRAES_AKT_P_2" : "ihr verdientet",
  "KONJ2_PRAES_AKT_P_3" : "sie verdienten"
}, {
  "Infinitiv" : "vergessen",
  "PP" : "vergessen",
  "HV" : "haben",
  "transitiv" : 1,
  "IND_PRAES_AKT_S_1" : "ich vergesse",
  "IND_PRAES_AKT_S_2" : "du vergisst",
  "IND_PRAES_AKT_S_3" : "er/sie/es vergisst",
  "IND_PRAES_AKT_P_1" : "wir vergessen",
  "IND_PRAES_AKT_P_2" : "ihr vergesst",
  "IND_PRAES_AKT_P_3" : "sie vergessen",
  "IND_PRAET_AKT_S_1" : "ich vergaß",
  "IND_PRAET_AKT_S_2" : "du vergaßest",
  "IND_PRAET_AKT_S_3" : "er/sie/es vergaß",
  "IND_PRAET_AKT_P_1" : "wir vergaßen",
  "IND_PRAET_AKT_P_2" : "ihr vergaßt",
  "IND_PRAET_AKT_P_3" : "sie vergaßen",
  "KONJ1_PRAES_AKT_S_1" : "ich vergesse",
  "KONJ1_PRAES_AKT_S_2" : "du vergessest",
  "KONJ1_PRAES_AKT_S_3" : "er/sie/es vergesse",
  "KONJ1_PRAES_AKT_P_1" : "wir vergessen",
  "KONJ1_PRAES_AKT_P_2" : "ihr vergesset",
  "KONJ1_PRAES_AKT_P_3" : "sie vergessen",
  "KONJ2_PRAES_AKT_S_1" : "ich vergäße",
  "KONJ2_PRAES_AKT_S_2" : "du vergäßest",
  "KONJ2_PRAES_AKT_S_3" : "er/sie/es vergäße",
  "KONJ2_PRAES_AKT_P_1" : "wir vergäßen",
  "KONJ2_PRAES_AKT_P_2" : "ihr vergäßet",
  "KONJ2_PRAES_AKT_P_3" : "sie vergäßen"
}, {
  "Infinitiv" : "vergleichen",
  "PP" : "verglichen",
  "HV" : "haben",
  "transitiv" : 1,
  "IND_PRAES_AKT_S_1" : "ich vergleiche",
  "IND_PRAES_AKT_S_2" : "du vergleichst",
  "IND_PRAES_AKT_S_3" : "er/sie/es vergleicht",
  "IND_PRAES_AKT_P_1" : "wir vergleichen",
  "IND_PRAES_AKT_P_2" : "ihr vergleicht",
  "IND_PRAES_AKT_P_3" : "sie vergleichen",
  "IND_PRAET_AKT_S_1" : "ich verglich",
  "IND_PRAET_AKT_S_2" : "du verglichst",
  "IND_PRAET_AKT_S_3" : "er/sie/es verglich",
  "IND_PRAET_AKT_P_1" : "wir verglichen",
  "IND_PRAET_AKT_P_2" : "ihr verglicht",
  "IND_PRAET_AKT_P_3" : "sie verglichen",
  "KONJ1_PRAES_AKT_S_1" : "ich vergleiche",
  "KONJ1_PRAES_AKT_S_2" : "du vergleichest",
  "KONJ1_PRAES_AKT_S_3" : "er/sie/es vergleiche",
  "KONJ1_PRAES_AKT_P_1" : "wir vergleichen",
  "KONJ1_PRAES_AKT_P_2" : "ihr vergleichet",
  "KONJ1_PRAES_AKT_P_3" : "sie vergleichen",
  "KONJ2_PRAES_AKT_S_1" : "ich vergliche",
  "KONJ2_PRAES_AKT_S_2" : "du verglichest",
  "KONJ2_PRAES_AKT_S_3" : "er/sie/es vergliche",
  "KONJ2_PRAES_AKT_P_1" : "wir verglichen",
  "KONJ2_PRAES_AKT_P_2" : "ihr verglichet",
  "KONJ2_PRAES_AKT_P_3" : "sie verglichen"
}, {
  "Infinitiv" : "verkaufen",
  "PP" : "verkauft",
  "HV" : "haben",
  "transitiv" : 1,
  "IND_PRAES_AKT_S_1" : "ich verkaufe",
  "IND_PRAES_AKT_S_2" : "du verkaufst",
  "IND_PRAES_AKT_S_3" : "er/sie/es verkauft",
  "IND_PRAES_AKT_P_1" : "wir verkaufen",
  "IND_PRAES_AKT_P_2" : "ihr verkauft",
  "IND_PRAES_AKT_P_3" : "sie verkaufen",
  "IND_PRAET_AKT_S_1" : "ich verkaufte",
  "IND_PRAET_AKT_S_2" : "du verkauftest",
  "IND_PRAET_AKT_S_3" : "er/sie/es verkaufte",
  "IND_PRAET_AKT_P_1" : "wir verkauften",
  "IND_PRAET_AKT_P_2" : "ihr verkauftet",
  "IND_PRAET_AKT_P_3" : "sie verkauften",
  "KONJ1_PRAES_AKT_S_1" : "ich verkaufe",
  "KONJ1_PRAES_AKT_S_2" : "du verkaufest",
  "KONJ1_PRAES_AKT_S_3" : "er/sie/es verkaufe",
  "KONJ1_PRAES_AKT_P_1" : "wir verkaufen",
  "KONJ1_PRAES_AKT_P_2" : "ihr verkaufet",
  "KONJ1_PRAES_AKT_P_3" : "sie verkaufen",
  "KONJ2_PRAES_AKT_S_1" : "ich verkaufte",
  "KONJ2_PRAES_AKT_S_2" : "du verkauftest",
  "KONJ2_PRAES_AKT_S_3" : "er/sie/es verkaufte",
  "KONJ2_PRAES_AKT_P_1" : "wir verkauften",
  "KONJ2_PRAES_AKT_P_2" : "ihr verkauftet",
  "KONJ2_PRAES_AKT_P_3" : "sie verkauften"
}, {
  "Infinitiv" : "verlieren",
  "PP" : "verloren",
  "HV" : "haben",
  "transitiv" : 1,
  "IND_PRAES_AKT_S_1" : "ich verliere",
  "IND_PRAES_AKT_S_2" : "du verlierst",
  "IND_PRAES_AKT_S_3" : "er/sie/es verliert",
  "IND_PRAES_AKT_P_1" : "wir verlieren",
  "IND_PRAES_AKT_P_2" : "ihr verliert",
  "IND_PRAES_AKT_P_3" : "sie verlieren",
  "IND_PRAET_AKT_S_1" : "ich verlor",
  "IND_PRAET_AKT_S_2" : "du verlorst",
  "IND_PRAET_AKT_S_3" : "er/sie/es verlor",
  "IND_PRAET_AKT_P_1" : "wir verloren",
  "IND_PRAET_AKT_P_2" : "ihr verlort",
  "IND_PRAET_AKT_P_3" : "sie verloren",
  "KONJ1_PRAES_AKT_S_1" : "ich verliere",
  "KONJ1_PRAES_AKT_S_2" : "du verlierest",
  "KONJ1_PRAES_AKT_S_3" : "er/sie/es verliere",
  "KONJ1_PRAES_AKT_P_1" : "wir verlieren",
  "KONJ1_PRAES_AKT_P_2" : "ihr verlieret",
  "KONJ1_PRAES_AKT_P_3" : "sie verlieren",
  "KONJ2_PRAES_AKT_S_1" : "ich verlöre",
  "KONJ2_PRAES_AKT_S_2" : "du verlörest",
  "KONJ2_PRAES_AKT_S_3" : "er/sie/es verlöre",
  "KONJ2_PRAES_AKT_P_1" : "wir verlören",
  "KONJ2_PRAES_AKT_P_2" : "ihr verlöret",
  "KONJ2_PRAES_AKT_P_3" : "sie verlören"
}, {
  "Infinitiv" : "vermieten",
  "PP" : "vermietet",
  "HV" : "haben",
  "transitiv" : 1,
  "IND_PRAES_AKT_S_1" : "ich vermiete",
  "IND_PRAES_AKT_S_2" : "du vermietest",
  "IND_PRAES_AKT_S_3" : "er/sie/es vermietet",
  "IND_PRAES_AKT_P_1" : "wir vermieten",
  "IND_PRAES_AKT_P_2" : "ihr vermietet",
  "IND_PRAES_AKT_P_3" : "sie vermieten",
  "IND_PRAET_AKT_S_1" : "ich vermietete",
  "IND_PRAET_AKT_S_2" : "du vermietetest",
  "IND_PRAET_AKT_S_3" : "er/sie/es vermietete",
  "IND_PRAET_AKT_P_1" : "wir vermieteten",
  "IND_PRAET_AKT_P_2" : "ihr vermietetet",
  "IND_PRAET_AKT_P_3" : "sie vermieteten",
  "KONJ1_PRAES_AKT_S_1" : "ich vermiete",
  "KONJ1_PRAES_AKT_S_2" : "du vermietest",
  "KONJ1_PRAES_AKT_S_3" : "er/sie/es vermiete",
  "KONJ1_PRAES_AKT_P_1" : "wir vermieten",
  "KONJ1_PRAES_AKT_P_2" : "ihr vermietet",
  "KONJ1_PRAES_AKT_P_3" : "sie vermieten",
  "KONJ2_PRAES_AKT_S_1" : "ich vermietete",
  "KONJ2_PRAES_AKT_S_2" : "du vermietetest",
  "KONJ2_PRAES_AKT_S_3" : "er/sie/es vermietete",
  "KONJ2_PRAES_AKT_P_1" : "wir vermieteten",
  "KONJ2_PRAES_AKT_P_2" : "ihr vermietetet",
  "KONJ2_PRAES_AKT_P_3" : "sie vermieteten"
}, {
  "Infinitiv" : "vermissen",
  "PP" : "vermisst",
  "HV" : "haben",
  "transitiv" : 1,
  "IND_PRAES_AKT_S_1" : "ich vermisse",
  "IND_PRAES_AKT_S_2" : "du vermisst",
  "IND_PRAES_AKT_S_3" : "er/sie/es vermisst",
  "IND_PRAES_AKT_P_1" : "wir vermissen",
  "IND_PRAES_AKT_P_2" : "ihr vermisst",
  "IND_PRAES_AKT_P_3" : "sie vermissen",
  "IND_PRAET_AKT_S_1" : "ich vermisste",
  "IND_PRAET_AKT_S_2" : "du vermisstest",
  "IND_PRAET_AKT_S_3" : "er/sie/es vermisste",
  "IND_PRAET_AKT_P_1" : "wir vermissten",
  "IND_PRAET_AKT_P_2" : "ihr vermisstet",
  "IND_PRAET_AKT_P_3" : "sie vermissten",
  "KONJ1_PRAES_AKT_S_1" : "ich vermisse",
  "KONJ1_PRAES_AKT_S_2" : "du vermissest",
  "KONJ1_PRAES_AKT_S_3" : "er/sie/es vermisse",
  "KONJ1_PRAES_AKT_P_1" : "wir vermissen",
  "KONJ1_PRAES_AKT_P_2" : "ihr vermisset",
  "KONJ1_PRAES_AKT_P_3" : "sie vermissen",
  "KONJ2_PRAES_AKT_S_1" : "ich vermisste",
  "KONJ2_PRAES_AKT_S_2" : "du vermisstest",
  "KONJ2_PRAES_AKT_S_3" : "er/sie/es vermisste",
  "KONJ2_PRAES_AKT_P_1" : "wir vermissten",
  "KONJ2_PRAES_AKT_P_2" : "ihr vermisstet",
  "KONJ2_PRAES_AKT_P_3" : "sie vermissten"
}, {
  "Infinitiv" : "verstecken",
  "PP" : "versteckt",
  "HV" : "haben",
  "transitiv" : 1,
  "IND_PRAES_AKT_S_1" : "ich verstecke",
  "IND_PRAES_AKT_S_2" : "du versteckst",
  "IND_PRAES_AKT_S_3" : "er/sie/es versteckt",
  "IND_PRAES_AKT_P_1" : "wir verstecken",
  "IND_PRAES_AKT_P_2" : "ihr versteckt",
  "IND_PRAES_AKT_P_3" : "sie verstecken",
  "IND_PRAET_AKT_S_1" : "ich versteckte",
  "IND_PRAET_AKT_S_2" : "du verstecktest",
  "IND_PRAET_AKT_S_3" : "er/sie/es versteckte",
  "IND_PRAET_AKT_P_1" : "wir versteckten",
  "IND_PRAET_AKT_P_2" : "ihr verstecktet",
  "IND_PRAET_AKT_P_3" : "sie versteckten",
  "KONJ1_PRAES_AKT_S_1" : "ich verstecke",
  "KONJ1_PRAES_AKT_S_2" : "du versteckest",
  "KONJ1_PRAES_AKT_S_3" : "er/sie/es verstecke",
  "KONJ1_PRAES_AKT_P_1" : "wir verstecken",
  "KONJ1_PRAES_AKT_P_2" : "ihr verstecket",
  "KONJ1_PRAES_AKT_P_3" : "sie verstecken",
  "KONJ2_PRAES_AKT_S_1" : "ich versteckte",
  "KONJ2_PRAES_AKT_S_2" : "du verstecktest",
  "KONJ2_PRAES_AKT_S_3" : "er/sie/es versteckte",
  "KONJ2_PRAES_AKT_P_1" : "wir versteckten",
  "KONJ2_PRAES_AKT_P_2" : "ihr verstecktet",
  "KONJ2_PRAES_AKT_P_3" : "sie versteckten"
}, {
  "Infinitiv" : "verstehen",
  "PP" : "verstanden",
  "HV" : "haben",
  "transitiv" : 1,
  "IND_PRAES_AKT_S_1" : "ich verstehe",
  "IND_PRAES_AKT_S_2" : "du verstehst",
  "IND_PRAES_AKT_S_3" : "er/sie/es versteht",
  "IND_PRAES_AKT_P_1" : "wir verstehen",
  "IND_PRAES_AKT_P_2" : "ihr versteht",
  "IND_PRAES_AKT_P_3" : "sie verstehen",
  "IND_PRAET_AKT_S_1" : "ich verstand",
  "IND_PRAET_AKT_S_2" : "du verstandst",
  "IND_PRAET_AKT_S_3" : "er/sie/es verstand",
  "IND_PRAET_AKT_P_1" : "wir verstanden",
  "IND_PRAET_AKT_P_2" : "ihr verstandet",
  "IND_PRAET_AKT_P_3" : "sie verstanden",
  "KONJ1_PRAES_AKT_S_1" : "ich verstehe",
  "KONJ1_PRAES_AKT_S_2" : "du verstehest",
  "KONJ1_PRAES_AKT_S_3" : "er/sie/es verstehe",
  "KONJ1_PRAES_AKT_P_1" : "wir verstehen",
  "KONJ1_PRAES_AKT_P_2" : "ihr verstehet",
  "KONJ1_PRAES_AKT_P_3" : "sie verstehen",
  "KONJ2_PRAES_AKT_S_1" : "ich verstände",
  "KONJ2_PRAES_AKT_S_2" : "du verständest",
  "KONJ2_PRAES_AKT_S_3" : "er/sie/es verstände",
  "KONJ2_PRAES_AKT_P_1" : "wir verständen",
  "KONJ2_PRAES_AKT_P_2" : "ihr verständet",
  "KONJ2_PRAES_AKT_P_3" : "sie verständen"
}, {
  "Infinitiv" : "versuchen",
  "PP" : "versucht",
  "HV" : "haben",
  "transitiv" : 0,
  "IND_PRAES_AKT_S_1" : "ich versuche",
  "IND_PRAES_AKT_S_2" : "du versuchst",
  "IND_PRAES_AKT_S_3" : "er/sie/es versucht",
  "IND_PRAES_AKT_P_1" : "wir versuchen",
  "IND_PRAES_AKT_P_2" : "ihr versucht",
  "IND_PRAES_AKT_P_3" : "sie versuchen",
  "IND_PRAET_AKT_S_1" : "ich versuchte",
  "IND_PRAET_AKT_S_2" : "du versuchtest",
  "IND_PRAET_AKT_S_3" : "er/sie/es versuchte",
  "IND_PRAET_AKT_P_1" : "wir versuchten",
  "IND_PRAET_AKT_P_2" : "ihr versuchtet",
  "IND_PRAET_AKT_P_3" : "sie versuchten",
  "KONJ1_PRAES_AKT_S_1" : "ich versuche",
  "KONJ1_PRAES_AKT_S_2" : "du versuchest",
  "KONJ1_PRAES_AKT_S_3" : "er/sie/es versuche",
  "KONJ1_PRAES_AKT_P_1" : "wir versuchen",
  "KONJ1_PRAES_AKT_P_2" : "ihr versuchet",
  "KONJ1_PRAES_AKT_P_3" : "sie versuchen",
  "KONJ2_PRAES_AKT_S_1" : "ich versuchte",
  "KONJ2_PRAES_AKT_S_2" : "du versuchtest",
  "KONJ2_PRAES_AKT_S_3" : "er/sie/es versuchte",
  "KONJ2_PRAES_AKT_P_1" : "wir versuchten",
  "KONJ2_PRAES_AKT_P_2" : "ihr versuchtet",
  "KONJ2_PRAES_AKT_P_3" : "sie versuchten"
}, {
  "Infinitiv" : "vorbereiten",
  "PP" : "vorbereitet",
  "HV" : "haben",
  "transitiv" : 1,
  "IND_PRAES_AKT_S_1" : "ich bereite vor",
  "IND_PRAES_AKT_S_2" : "du bereitest vor",
  "IND_PRAES_AKT_S_3" : "er/sie/es bereitet vor",
  "IND_PRAES_AKT_P_1" : "wir bereiten vor",
  "IND_PRAES_AKT_P_2" : "ihr bereitet vor",
  "IND_PRAES_AKT_P_3" : "sie bereiten vor",
  "IND_PRAET_AKT_S_1" : "ich bereitete vor",
  "IND_PRAET_AKT_S_2" : "du bereitetest vor",
  "IND_PRAET_AKT_S_3" : "er/sie/es bereitete vor",
  "IND_PRAET_AKT_P_1" : "wir bereiteten vor",
  "IND_PRAET_AKT_P_2" : "ihr bereitetet vor",
  "IND_PRAET_AKT_P_3" : "sie bereiteten vor",
  "KONJ1_PRAES_AKT_S_1" : "ich bereite vor",
  "KONJ1_PRAES_AKT_S_2" : "du bereitest vor",
  "KONJ1_PRAES_AKT_S_3" : "er/sie/es bereite vor",
  "KONJ1_PRAES_AKT_P_1" : "wir bereiten vor",
  "KONJ1_PRAES_AKT_P_2" : "ihr bereitet vor",
  "KONJ1_PRAES_AKT_P_3" : "sie bereiten vor",
  "KONJ2_PRAES_AKT_S_1" : "ich bereitete vor",
  "KONJ2_PRAES_AKT_S_2" : "du bereitetest vor",
  "KONJ2_PRAES_AKT_S_3" : "er/sie/es bereitete vor",
  "KONJ2_PRAES_AKT_P_1" : "wir bereiteten vor",
  "KONJ2_PRAES_AKT_P_2" : "ihr bereitetet vor",
  "KONJ2_PRAES_AKT_P_3" : "sie bereiteten vor"
}, {
  "Infinitiv" : "vorstellen",
  "PP" : "vorgestellt",
  "HV" : "haben",
  "transitiv" : 1,
  "IND_PRAES_AKT_S_1" : "ich stelle vor",
  "IND_PRAES_AKT_S_2" : "du stellst vor",
  "IND_PRAES_AKT_S_3" : "er/sie/es stellt vor",
  "IND_PRAES_AKT_P_1" : "wir stellen vor",
  "IND_PRAES_AKT_P_2" : "ihr stellt vor",
  "IND_PRAES_AKT_P_3" : "sie stellen vor",
  "IND_PRAET_AKT_S_1" : "ich stellte vor",
  "IND_PRAET_AKT_S_2" : "du stelltest vor",
  "IND_PRAET_AKT_S_3" : "er/sie/es stellte vor",
  "IND_PRAET_AKT_P_1" : "wir stellten vor",
  "IND_PRAET_AKT_P_2" : "ihr stelltet vor",
  "IND_PRAET_AKT_P_3" : "sie stellten vor",
  "KONJ1_PRAES_AKT_S_1" : "ich stelle vor",
  "KONJ1_PRAES_AKT_S_2" : "du stellest vor",
  "KONJ1_PRAES_AKT_S_3" : "er/sie/es stelle vor",
  "KONJ1_PRAES_AKT_P_1" : "wir stellen vor",
  "KONJ1_PRAES_AKT_P_2" : "ihr stellet vor",
  "KONJ1_PRAES_AKT_P_3" : "sie stellen vor",
  "KONJ2_PRAES_AKT_S_1" : "ich stellte vor",
  "KONJ2_PRAES_AKT_S_2" : "du stelltest vor",
  "KONJ2_PRAES_AKT_S_3" : "er/sie/es stellte vor",
  "KONJ2_PRAES_AKT_P_1" : "wir stellten vor",
  "KONJ2_PRAES_AKT_P_2" : "ihr stelltet vor",
  "KONJ2_PRAES_AKT_P_3" : "sie stellten vor"
}, {
  "Infinitiv" : "wachsen",
  "PP" : "gewachsen",
  "HV" : "sein",
  "transitiv" : 0,
  "IND_PRAES_AKT_S_1" : "ich wachse",
  "IND_PRAES_AKT_S_2" : "du wächst",
  "IND_PRAES_AKT_S_3" : "er/sie/es wächst",
  "IND_PRAES_AKT_P_1" : "wir wachsen",
  "IND_PRAES_AKT_P_2" : "ihr wachst",
  "IND_PRAES_AKT_P_3" : "sie wachsen",
  "IND_PRAET_AKT_S_1" : "ich wuchs",
  "IND_PRAET_AKT_S_2" : "du wuchsest",
  "IND_PRAET_AKT_S_3" : "er/sie/es wuchs",
  "IND_PRAET_AKT_P_1" : "wir wuchsen",
  "IND_PRAET_AKT_P_2" : "ihr wuchst",
  "IND_PRAET_AKT_P_3" : "sie wuchsen",
  "KONJ1_PRAES_AKT_S_1" : "ich wachse",
  "KONJ1_PRAES_AKT_S_2" : "du wachsest",
  "KONJ1_PRAES_AKT_S_3" : "er/sie/es wachse",
  "KONJ1_PRAES_AKT_P_1" : "wir wachsen",
  "KONJ1_PRAES_AKT_P_2" : "ihr wachset",
  "KONJ1_PRAES_AKT_P_3" : "sie wachsen",
  "KONJ2_PRAES_AKT_S_1" : "ich wüchse",
  "KONJ2_PRAES_AKT_S_2" : "du wüchsest",
  "KONJ2_PRAES_AKT_S_3" : "er/sie/es wüchse",
  "KONJ2_PRAES_AKT_P_1" : "wir wüchsen",
  "KONJ2_PRAES_AKT_P_2" : "ihr wüchset",
  "KONJ2_PRAES_AKT_P_3" : "sie wüchsen"
}, {
  "Infinitiv" : "wählen",
  "PP" : "gewählt",
  "HV" : "haben",
  "transitiv" : 1,
  "IND_PRAES_AKT_S_1" : "ich wähle",
  "IND_PRAES_AKT_S_2" : "du wählst",
  "IND_PRAES_AKT_S_3" : "er/sie/es wählt",
  "IND_PRAES_AKT_P_1" : "wir wählen",
  "IND_PRAES_AKT_P_2" : "ihr wählt",
  "IND_PRAES_AKT_P_3" : "sie wählen",
  "IND_PRAET_AKT_S_1" : "ich wählte",
  "IND_PRAET_AKT_S_2" : "du wähltest",
  "IND_PRAET_AKT_S_3" : "er/sie/es wählte",
  "IND_PRAET_AKT_P_1" : "wir wählten",
  "IND_PRAET_AKT_P_2" : "ihr wähltet",
  "IND_PRAET_AKT_P_3" : "sie wählten",
  "KONJ1_PRAES_AKT_S_1" : "ich wähle",
  "KONJ1_PRAES_AKT_S_2" : "du wählest",
  "KONJ1_PRAES_AKT_S_3" : "er/sie/es wähle",
  "KONJ1_PRAES_AKT_P_1" : "wir wählen",
  "KONJ1_PRAES_AKT_P_2" : "ihr wählet",
  "KONJ1_PRAES_AKT_P_3" : "sie wählen",
  "KONJ2_PRAES_AKT_S_1" : "ich wählte",
  "KONJ2_PRAES_AKT_S_2" : "du wähltest",
  "KONJ2_PRAES_AKT_S_3" : "er/sie/es wählte",
  "KONJ2_PRAES_AKT_P_1" : "wir wählten",
  "KONJ2_PRAES_AKT_P_2" : "ihr wähltet",
  "KONJ2_PRAES_AKT_P_3" : "sie wählten"
}, {
  "Infinitiv" : "warten",
  "PP" : "gewartet",
  "HV" : "haben",
  "transitiv" : 0,
  "IND_PRAES_AKT_S_1" : "ich warte",
  "IND_PRAES_AKT_S_2" : "du wartest",
  "IND_PRAES_AKT_S_3" : "er/sie/es wartet",
  "IND_PRAES_AKT_P_1" : "wir warten",
  "IND_PRAES_AKT_P_2" : "ihr wartet",
  "IND_PRAES_AKT_P_3" : "sie warten",
  "IND_PRAET_AKT_S_1" : "ich wartete",
  "IND_PRAET_AKT_S_2" : "du wartetest",
  "IND_PRAET_AKT_S_3" : "er/sie/es wartete",
  "IND_PRAET_AKT_P_1" : "wir warteten",
  "IND_PRAET_AKT_P_2" : "ihr wartetet",
  "IND_PRAET_AKT_P_3" : "sie warteten",
  "KONJ1_PRAES_AKT_S_1" : "ich warte",
  "KONJ1_PRAES_AKT_S_2" : "du wartest",
  "KONJ1_PRAES_AKT_S_3" : "er/sie/es warte",
  "KONJ1_PRAES_AKT_P_1" : "wir warten",
  "KONJ1_PRAES_AKT_P_2" : "ihr wartet",
  "KONJ1_PRAES_AKT_P_3" : "sie warten",
  "KONJ2_PRAES_AKT_S_1" : "ich wartete",
  "KONJ2_PRAES_AKT_S_2" : "du wartetest",
  "KONJ2_PRAES_AKT_S_3" : "er/sie/es wartete",
  "KONJ2_PRAES_AKT_P_1" : "wir warteten",
  "KONJ2_PRAES_AKT_P_2" : "ihr wartetet",
  "KONJ2_PRAES_AKT_P_3" : "sie warteten"
}, {
  "Infinitiv" : "waschen",
  "PP" : "gewaschen",
  "HV" : "haben",
  "transitiv" : 1,
  "IND_PRAES_AKT_S_1" : "ich wasche",
  "IND_PRAES_AKT_S_2" : "du wäschst",
  "IND_PRAES_AKT_S_3" : "er/sie/es wäscht",
  "IND_PRAES_AKT_P_1" : "wir waschen",
  "IND_PRAES_AKT_P_2" : "ihr wascht",
  "IND_PRAES_AKT_P_3" : "sie waschen",
  "IND_PRAET_AKT_S_1" : "ich wusch",
  "IND_PRAET_AKT_S_2" : "du wuschst",
  "IND_PRAET_AKT_S_3" : "er/sie/es wusch",
  "IND_PRAET_AKT_P_1" : "wir wuschen",
  "IND_PRAET_AKT_P_2" : "ihr wuscht",
  "IND_PRAET_AKT_P_3" : "sie wuschen",
  "KONJ1_PRAES_AKT_S_1" : "ich wasche",
  "KONJ1_PRAES_AKT_S_2" : "du waschest",
  "KONJ1_PRAES_AKT_S_3" : "er/sie/es wasche",
  "KONJ1_PRAES_AKT_P_1" : "wir waschen",
  "KONJ1_PRAES_AKT_P_2" : "ihr waschet",
  "KONJ1_PRAES_AKT_P_3" : "sie waschen",
  "KONJ2_PRAES_AKT_S_1" : "ich wüsche",
  "KONJ2_PRAES_AKT_S_2" : "du wüschest",
  "KONJ2_PRAES_AKT_S_3" : "er/sie/es wüsche",
  "KONJ2_PRAES_AKT_P_1" : "wir wüschen",
  "KONJ2_PRAES_AKT_P_2" : "ihr wüschet",
  "KONJ2_PRAES_AKT_P_3" : "sie wüschen"
}, {
  "Infinitiv" : "wecken",
  "PP" : "geweckt",
  "HV" : "haben",
  "transitiv" : 1,
  "IND_PRAES_AKT_S_1" : "ich wecke",
  "IND_PRAES_AKT_S_2" : "du weckst",
  "IND_PRAES_AKT_S_3" : "er/sie/es weckt",
  "IND_PRAES_AKT_P_1" : "wir wecken",
  "IND_PRAES_AKT_P_2" : "ihr weckt",
  "IND_PRAES_AKT_P_3" : "sie wecken",
  "IND_PRAET_AKT_S_1" : "ich weckte",
  "IND_PRAET_AKT_S_2" : "du wecktest",
  "IND_PRAET_AKT_S_3" : "er/sie/es weckte",
  "IND_PRAET_AKT_P_1" : "wir weckten",
  "IND_PRAET_AKT_P_2" : "ihr wecktet",
  "IND_PRAET_AKT_P_3" : "sie weckten",
  "KONJ1_PRAES_AKT_S_1" : "ich wecke",
  "KONJ1_PRAES_AKT_S_2" : "du weckest",
  "KONJ1_PRAES_AKT_S_3" : "er/sie/es wecke",
  "KONJ1_PRAES_AKT_P_1" : "wir wecken",
  "KONJ1_PRAES_AKT_P_2" : "ihr wecket",
  "KONJ1_PRAES_AKT_P_3" : "sie wecken",
  "KONJ2_PRAES_AKT_S_1" : "ich weckte",
  "KONJ2_PRAES_AKT_S_2" : "du wecktest",
  "KONJ2_PRAES_AKT_S_3" : "er/sie/es weckte",
  "KONJ2_PRAES_AKT_P_1" : "wir weckten",
  "KONJ2_PRAES_AKT_P_2" : "ihr wecktet",
  "KONJ2_PRAES_AKT_P_3" : "sie weckten"
}, {
  "Infinitiv" : "wehtun",
  "PP" : "wehgetan",
  "HV" : "haben",
  "transitiv" : 0,
  "IND_PRAES_AKT_S_1" : "ich tue weh",
  "IND_PRAES_AKT_S_2" : "du tust weh",
  "IND_PRAES_AKT_S_3" : "er/sie/es tut weh",
  "IND_PRAES_AKT_P_1" : "wir tun weh",
  "IND_PRAES_AKT_P_2" : "ihr tut weh",
  "IND_PRAES_AKT_P_3" : "sie tun weh",
  "IND_PRAET_AKT_S_1" : "ich tat weh",
  "IND_PRAET_AKT_S_2" : "du tatst weh",
  "IND_PRAET_AKT_S_3" : "er/sie/es tat weh",
  "IND_PRAET_AKT_P_1" : "wir taten weh",
  "IND_PRAET_AKT_P_2" : "ihr tatet weh",
  "IND_PRAET_AKT_P_3" : "sie taten weh",
  "KONJ1_PRAES_AKT_S_1" : "ich tue weh",
  "KONJ1_PRAES_AKT_S_2" : "du tuest weh",
  "KONJ1_PRAES_AKT_S_3" : "er/sie/es tue weh",
  "KONJ1_PRAES_AKT_P_1" : "wir tun weh",
  "KONJ1_PRAES_AKT_P_2" : "ihr tuet weh",
  "KONJ1_PRAES_AKT_P_3" : "sie tun weh",
  "KONJ2_PRAES_AKT_S_1" : "ich täte weh",
  "KONJ2_PRAES_AKT_S_2" : "du tätest weh",
  "KONJ2_PRAES_AKT_S_3" : "er/sie/es täte weh",
  "KONJ2_PRAES_AKT_P_1" : "wir täten weh",
  "KONJ2_PRAES_AKT_P_2" : "ihr tätet weh",
  "KONJ2_PRAES_AKT_P_3" : "sie täten weh"
}, {
  "Infinitiv" : "weinen",
  "PP" : "geweint",
  "HV" : "haben",
  "transitiv" : 0,
  "IND_PRAES_AKT_S_1" : "ich weine",
  "IND_PRAES_AKT_S_2" : "du weinst",
  "IND_PRAES_AKT_S_3" : "er/sie/es weint",
  "IND_PRAES_AKT_P_1" : "wir weinen",
  "IND_PRAES_AKT_P_2" : "ihr weint",
  "IND_PRAES_AKT_P_3" : "sie weinen",
  "IND_PRAET_AKT_S_1" : "ich weinte",
  "IND_PRAET_AKT_S_2" : "du weintest",
  "IND_PRAET_AKT_S_3" : "er/sie/es weinte",
  "IND_PRAET_AKT_P_1" : "wir weinten",
  "IND_PRAET_AKT_P_2" : "ihr weintet",
  "IND_PRAET_AKT_P_3" : "sie weinten",
  "KONJ1_PRAES_AKT_S_1" : "ich weine",
  "KONJ1_PRAES_AKT_S_2" : "du weinest",
  "KONJ1_PRAES_AKT_S_3" : "er/sie/es weine",
  "KONJ1_PRAES_AKT_P_1" : "wir weinen",
  "KONJ1_PRAES_AKT_P_2" : "ihr weinet",
  "KONJ1_PRAES_AKT_P_3" : "sie weinen",
  "KONJ2_PRAES_AKT_S_1" : "ich weinte",
  "KONJ2_PRAES_AKT_S_2" : "du weintest",
  "KONJ2_PRAES_AKT_S_3" : "er/sie/es weinte",
  "KONJ2_PRAES_AKT_P_1" : "wir weinten",
  "KONJ2_PRAES_AKT_P_2" : "ihr weintet",
  "KONJ2_PRAES_AKT_P_3" : "sie weinten"
}, {
  "Infinitiv" : "werfen",
  "PP" : "geworfen",
  "HV" : "haben",
  "transitiv" : 1,
  "IND_PRAES_AKT_S_1" : "ich werfe",
  "IND_PRAES_AKT_S_2" : "du wirfst",
  "IND_PRAES_AKT_S_3" : "er/sie/es wirft",
  "IND_PRAES_AKT_P_1" : "wir werfen",
  "IND_PRAES_AKT_P_2" : "ihr werft",
  "IND_PRAES_AKT_P_3" : "sie werfen",
  "IND_PRAET_AKT_S_1" : "ich warf",
  "IND_PRAET_AKT_S_2" : "du warfst",
  "IND_PRAET_AKT_S_3" : "er/sie/es warf",
  "IND_PRAET_AKT_P_1" : "wir warfen",
  "IND_PRAET_AKT_P_2" : "ihr warft",
  "IND_PRAET_AKT_P_3" : "sie warfen",
  "KONJ1_PRAES_AKT_S_1" : "ich werfe",
  "KONJ1_PRAES_AKT_S_2" : "du werfest",
  "KONJ1_PRAES_AKT_S_3" : "er/sie/es werfe",
  "KONJ1_PRAES_AKT_P_1" : "wir werfen",
  "KONJ1_PRAES_AKT_P_2" : "ihr werfet",
  "KONJ1_PRAES_AKT_P_3" : "sie werfen",
  "KONJ2_PRAES_AKT_S_1" : "ich wärfe",
  "KONJ2_PRAES_AKT_S_2" : "du wärfest",
  "KONJ2_PRAES_AKT_S_3" : "er/sie/es wärfe",
  "KONJ2_PRAES_AKT_P_1" : "wir wärfen",
  "KONJ2_PRAES_AKT_P_2" : "ihr wärfet",
  "KONJ2_PRAES_AKT_P_3" : "sie wärfen"
}, {
  "Infinitiv" : "wiederholen",
  "PP" : "wiederholt",
  "HV" : "haben",
  "transitiv" : 1,
  "IND_PRAES_AKT_S_1" : "ich wiederhole",
  "IND_PRAES_AKT_S_2" : "du wiederholst",
  "IND_PRAES_AKT_S_3" : "er/sie/es wiederholt",
  "IND_PRAES_AKT_P_1" : "wir wiederholen",
  "IND_PRAES_AKT_P_2" : "ihr wiederholt",
  "IND_PRAES_AKT_P_3" : "sie wiederholen",
  "IND_PRAET_AKT_S_1" : "ich wiederholte",
  "IND_PRAET_AKT_S_2" : "du wiederholtest",
  "IND_PRAET_AKT_S_3" : "er/sie/es wiederholte",
  "IND_PRAET_AKT_P_1" : "wir wiederholten",
  "IND_PRAET_AKT_P_2" : "ihr wiederholtet",
  "IND_PRAET_AKT_P_3" : "sie wiederholten",
  "KONJ1_PRAES_AKT_S_1" : "ich wiederhole",
  "KONJ1_PRAES_AKT_S_2" : "du wiederholest",
  "KONJ1_PRAES_AKT_S_3" : "er/sie/es wiederhole",
  "KONJ1_PRAES_AKT_P_1" : "wir wiederholen",
  "KONJ1_PRAES_AKT_P_2" : "ihr wiederholet",
  "KONJ1_PRAES_AKT_P_3" : "sie wiederholen",
  "KONJ2_PRAES_AKT_S_1" : "ich wiederholte",
  "KONJ2_PRAES_AKT_S_2" : "du wiederholtest",
  "KONJ2_PRAES_AKT_S_3" : "er/sie/es wiederholte",
  "KONJ2_PRAES_AKT_P_1" : "wir wiederholten",
  "KONJ2_PRAES_AKT_P_2" : "ihr wiederholtet",
  "KONJ2_PRAES_AKT_P_3" : "sie wiederholten"
}, {
  "Infinitiv" : "wohnen",
  "PP" : "gewohnt",
  "HV" : "haben",
  "transitiv" : 0,
  "IND_PRAES_AKT_S_1" : "ich wohne",
  "IND_PRAES_AKT_S_2" : "du wohnst",
  "IND_PRAES_AKT_S_3" : "er/sie/es wohnt",
  "IND_PRAES_AKT_P_1" : "wir wohnen",
  "IND_PRAES_AKT_P_2" : "ihr wohnt",
  "IND_PRAES_AKT_P_3" : "sie wohnen",
  "IND_PRAET_AKT_S_1" : "ich wohnte",
  "IND_PRAET_AKT_S_2" : "du wohntest",
  "IND_PRAET_AKT_S_3" : "er/sie/es wohnte",
  "IND_PRAET_AKT_P_1" : "wir wohnten",
  "IND_PRAET_AKT_P_2" : "ihr wohntet",
  "IND_PRAET_AKT_P_3" : "sie wohnten",
  "KONJ1_PRAES_AKT_S_1" : "ich wohne",
  "KONJ1_PRAES_AKT_S_2" : "du wohnest",
  "KONJ1_PRAES_AKT_S_3" : "er/sie/es wohne",
  "KONJ1_PRAES_AKT_P_1" : "wir wohnen",
  "KONJ1_PRAES_AKT_P_2" : "ihr wohnet",
  "KONJ1_PRAES_AKT_P_3" : "sie wohnen",
  "KONJ2_PRAES_AKT_S_1" : "ich wohnte",
  "KONJ2_PRAES_AKT_S_2" : "du wohntest",
  "KONJ2_PRAES_AKT_S_3" : "er/sie/es wohnte",
  "KONJ2_PRAES_AKT_P_1" : "wir wohnten",
  "KONJ2_PRAES_AKT_P_2" : "ihr wohntet",
  "KONJ2_PRAES_AKT_P_3" : "sie wohnten"
}, {
  "Infinitiv" : "wünschen",
  "PP" : "gewünscht",
  "HV" : "haben",
  "transitiv" : 0,
  "IND_PRAES_AKT_S_1" : "ich wünsche",
  "IND_PRAES_AKT_S_2" : "du wünschst",
  "IND_PRAES_AKT_S_3" : "er/sie/es wünscht",
  "IND_PRAES_AKT_P_1" : "wir wünschen",
  "IND_PRAES_AKT_P_2" : "ihr wünscht",
  "IND_PRAES_AKT_P_3" : "sie wünschen",
  "IND_PRAET_AKT_S_1" : "ich wünschte",
  "IND_PRAET_AKT_S_2" : "du wünschtest",
  "IND_PRAET_AKT_S_3" : "er/sie/es wünschte",
  "IND_PRAET_AKT_P_1" : "wir wünschten",
  "IND_PRAET_AKT_P_2" : "ihr wünschtet",
  "IND_PRAET_AKT_P_3" : "sie wünschten",
  "KONJ1_PRAES_AKT_S_1" : "ich wünsche",
  "KONJ1_PRAES_AKT_S_2" : "du wünschest",
  "KONJ1_PRAES_AKT_S_3" : "er/sie/es wünsche",
  "KONJ1_PRAES_AKT_P_1" : "wir wünschen",
  "KONJ1_PRAES_AKT_P_2" : "ihr wünschet",
  "KONJ1_PRAES_AKT_P_3" : "sie wünschen",
  "KONJ2_PRAES_AKT_S_1" : "ich wünschte",
  "KONJ2_PRAES_AKT_S_2" : "du wünschtest",
  "KONJ2_PRAES_AKT_S_3" : "er/sie/es wünschte",
  "KONJ2_PRAES_AKT_P_1" : "wir wünschten",
  "KONJ2_PRAES_AKT_P_2" : "ihr wünschtet",
  "KONJ2_PRAES_AKT_P_3" : "sie wünschten"
}, {
  "Infinitiv" : "zählen",
  "PP" : "gezählt",
  "HV" : "haben",
  "transitiv" : 1,
  "IND_PRAES_AKT_S_1" : "ich zähle",
  "IND_PRAES_AKT_S_2" : "du zählst",
  "IND_PRAES_AKT_S_3" : "er/sie/es zählt",
  "IND_PRAES_AKT_P_1" : "wir zählen",
  "IND_PRAES_AKT_P_2" : "ihr zählt",
  "IND_PRAES_AKT_P_3" : "sie zählen",
  "IND_PRAET_AKT_S_1" : "ich zählte",
  "IND_PRAET_AKT_S_2" : "du zähltest",
  "IND_PRAET_AKT_S_3" : "er/sie/es zählte",
  "IND_PRAET_AKT_P_1" : "wir zählten",
  "IND_PRAET_AKT_P_2" : "ihr zähltet",
  "IND_PRAET_AKT_P_3" : "sie zählten",
  "KONJ1_PRAES_AKT_S_1" : "ich zähle",
  "KONJ1_PRAES_AKT_S_2" : "du zählest",
  "KONJ1_PRAES_AKT_S_3" : "er/sie/es zähle",
  "KONJ1_PRAES_AKT_P_1" : "wir zählen",
  "KONJ1_PRAES_AKT_P_2" : "ihr zählet",
  "KONJ1_PRAES_AKT_P_3" : "sie zählen",
  "KONJ2_PRAES_AKT_S_1" : "ich zählte",
  "KONJ2_PRAES_AKT_S_2" : "du zähltest",
  "KONJ2_PRAES_AKT_S_3" : "er/sie/es zählte",
  "KONJ2_PRAES_AKT_P_1" : "wir zählten",
  "KONJ2_PRAES_AKT_P_2" : "ihr zähltet",
  "KONJ2_PRAES_AKT_P_3" : "sie zählten"
}, {
  "Infinitiv" : "zeichnen",
  "PP" : "gezeichnet",
  "HV" : "haben",
  "transitiv" : 1,
  "IND_PRAES_AKT_S_1" : "ich zeichne",
  "IND_PRAES_AKT_S_2" : "du zeichnst",
  "IND_PRAES_AKT_S_3" : "er/sie/es zeichnt",
  "IND_PRAES_AKT_P_1" : "wir zeichnen",
  "IND_PRAES_AKT_P_2" : "ihr zeichnt",
  "IND_PRAES_AKT_P_3" : "sie zeichnen",
  "IND_PRAET_AKT_S_1" : "ich zeichnete",
  "IND_PRAET_AKT_S_2" : "du zeichnetest",
  "IND_PRAET_AKT_S_3" : "er/sie/es zeichnete",
  "IND_PRAET_AKT_P_1" : "wir zeichneten",
  "IND_PRAET_AKT_P_2" : "ihr zeichnetet",
  "IND_PRAET_AKT_P_3" : "sie zeichneten",
  "KONJ1_PRAES_AKT_S_1" : "ich zeichne",
  "KONJ1_PRAES_AKT_S_2" : "du zeichnest",
  "KONJ1_PRAES_AKT_S_3" : "er/sie/es zeichne",
  "KONJ1_PRAES_AKT_P_1" : "wir zeichnen",
  "KONJ1_PRAES_AKT_P_2" : "ihr zeichnet",
  "KONJ1_PRAES_AKT_P_3" : "sie zeichnen",
  "KONJ2_PRAES_AKT_S_1" : "ich zeichnete",
  "KONJ2_PRAES_AKT_S_2" : "du zeichnetest",
  "KONJ2_PRAES_AKT_S_3" : "er/sie/es zeichnete",
  "KONJ2_PRAES_AKT_P_1" : "wir zeichneten",
  "KONJ2_PRAES_AKT_P_2" : "ihr zeichnetet",
  "KONJ2_PRAES_AKT_P_3" : "sie zeichneten"
}, {
  "Infinitiv" : "zeigen",
  "PP" : "gezeigt",
  "HV" : "haben",
  "transitiv" : 1,
  "IND_PRAES_AKT_S_1" : "ich zeige",
  "IND_PRAES_AKT_S_2" : "du zeigst",
  "IND_PRAES_AKT_S_3" : "er/sie/es zeigt",
  "IND_PRAES_AKT_P_1" : "wir zeigen",
  "IND_PRAES_AKT_P_2" : "ihr zeigt",
  "IND_PRAES_AKT_P_3" : "sie zeigen",
  "IND_PRAET_AKT_S_1" : "ich zeigte",
  "IND_PRAET_AKT_S_2" : "du zeigtest",
  "IND_PRAET_AKT_S_3" : "er/sie/es zeigte",
  "IND_PRAET_AKT_P_1" : "wir zeigten",
  "IND_PRAET_AKT_P_2" : "ihr zeigtet",
  "IND_PRAET_AKT_P_3" : "sie zeigten",
  "KONJ1_PRAES_AKT_S_1" : "ich zeige",
  "KONJ1_PRAES_AKT_S_2" : "du zeigest",
  "KONJ1_PRAES_AKT_S_3" : "er/sie/es zeige",
  "KONJ1_PRAES_AKT_P_1" : "wir zeigen",
  "KONJ1_PRAES_AKT_P_2" : "ihr zeiget",
  "KONJ1_PRAES_AKT_P_3" : "sie zeigen",
  "KONJ2_PRAES_AKT_S_1" : "ich zeigte",
  "KONJ2_PRAES_AKT_S_2" : "du zeigtest",
  "KONJ2_PRAES_AKT_S_3" : "er/sie/es zeigte",
  "KONJ2_PRAES_AKT_P_1" : "wir zeigten",
  "KONJ2_PRAES_AKT_P_2" : "ihr zeigtet",
  "KONJ2_PRAES_AKT_P_3" : "sie zeigten"
}, {
  "Infinitiv" : "ziehen",
  "PP" : "gezogen",
  "HV" : "haben",
  "transitiv" : 1,
  "IND_PRAES_AKT_S_1" : "ich ziehe",
  "IND_PRAES_AKT_S_2" : "du ziehst",
  "IND_PRAES_AKT_S_3" : "er/sie/es zieht",
  "IND_PRAES_AKT_P_1" : "wir ziehen",
  "IND_PRAES_AKT_P_2" : "ihr zieht",
  "IND_PRAES_AKT_P_3" : "sie ziehen",
  "IND_PRAET_AKT_S_1" : "ich zog",
  "IND_PRAET_AKT_S_2" : "du zogst",
  "IND_PRAET_AKT_S_3" : "er/sie/es zog",
  "IND_PRAET_AKT_P_1" : "wir zogen",
  "IND_PRAET_AKT_P_2" : "ihr zogt",
  "IND_PRAET_AKT_P_3" : "sie zogen",
  "KONJ1_PRAES_AKT_S_1" : "ich ziehe",
  "KONJ1_PRAES_AKT_S_2" : "du ziehest",
  "KONJ1_PRAES_AKT_S_3" : "er/sie/es ziehe",
  "KONJ1_PRAES_AKT_P_1" : "wir ziehen",
  "KONJ1_PRAES_AKT_P_2" : "ihr ziehet",
  "KONJ1_PRAES_AKT_P_3" : "sie ziehen",
  "KONJ2_PRAES_AKT_S_1" : "ich zöge",
  "KONJ2_PRAES_AKT_S_2" : "du zögest",
  "KONJ2_PRAES_AKT_S_3" : "er/sie/es zöge",
  "KONJ2_PRAES_AKT_P_1" : "wir zögen",
  "KONJ2_PRAES_AKT_P_2" : "ihr zöget",
  "KONJ2_PRAES_AKT_P_3" : "sie zögen"
}, {
  "Infinitiv" : "zumachen",
  "PP" : "zugemacht",
  "HV" : "haben",
  "transitiv" : 1,
  "IND_PRAES_AKT_S_1" : "ich mache zu",
  "IND_PRAES_AKT_S_2" : "du machst zu",
  "IND_PRAES_AKT_S_3" : "er/sie/es macht zu",
  "IND_PRAES_AKT_P_1" : "wir machen zu",
  "IND_PRAES_AKT_P_2" : "ihr macht zu",
  "IND_PRAES_AKT_P_3" : "sie machen zu",
  "IND_PRAET_AKT_S_1" : "ich machte zu",
  "IND_PRAET_AKT_S_2" : "du machtest zu",
  "IND_PRAET_AKT_S_3" : "er/sie/es machte zu",
  "IND_PRAET_AKT_P_1" : "wir machten zu",
  "IND_PRAET_AKT_P_2" : "ihr machtet zu",
  "IND_PRAET_AKT_P_3" : "sie machten zu",
  "KONJ1_PRAES_AKT_S_1" : "ich mache zu",
  "KONJ1_PRAES_AKT_S_2" : "du machest zu",
  "KONJ1_PRAES_AKT_S_3" : "er/sie/es mache zu",
  "KONJ1_PRAES_AKT_P_1" : "wir machen zu",
  "KONJ1_PRAES_AKT_P_2" : "ihr machet zu",
  "KONJ1_PRAES_AKT_P_3" : "sie machen zu",
  "KONJ2_PRAES_AKT_S_1" : "ich machte zu",
  "KONJ2_PRAES_AKT_S_2" : "du machtest zu",
  "KONJ2_PRAES_AKT_S_3" : "er/sie/es machte zu",
  "KONJ2_PRAES_AKT_P_1" : "wir machten zu",
  "KONJ2_PRAES_AKT_P_2" : "ihr machtet zu",
  "KONJ2_PRAES_AKT_P_3" : "sie machten zu"
}, {
  "Infinitiv" : "sein",
  "PP" : "gewesen",
  "HV" : "sein",
  "transitiv" : 0,
  "IND_PRAES_AKT_S_1" : "ich bin",
  "IND_PRAES_AKT_S_2" : "du bist",
  "IND_PRAES_AKT_S_3" : "er/sie/es ist",
  "IND_PRAES_AKT_P_1" : "wir sind",
  "IND_PRAES_AKT_P_2" : "ihr seid",
  "IND_PRAES_AKT_P_3" : "sie sind",
  "IND_PRAET_AKT_S_1" : "ich war",
  "IND_PRAET_AKT_S_2" : "du warst",
  "IND_PRAET_AKT_S_3" : "er/sie/es war",
  "IND_PRAET_AKT_P_1" : "wir waren",
  "IND_PRAET_AKT_P_2" : "ihr wart",
  "IND_PRAET_AKT_P_3" : "sie waren",
  "KONJ1_PRAES_AKT_S_1" : "ich sei",
  "KONJ1_PRAES_AKT_S_2" : "du seist",
  "KONJ1_PRAES_AKT_S_3" : "er/sie/es sei",
  "KONJ1_PRAES_AKT_P_1" : "wir seien",
  "KONJ1_PRAES_AKT_P_2" : "ihr seiet",
  "KONJ1_PRAES_AKT_P_3" : "sie seien",
  "KONJ2_PRAES_AKT_S_1" : "ich wäre",
  "KONJ2_PRAES_AKT_S_2" : "du wärst",
  "KONJ2_PRAES_AKT_S_3" : "er/sie/es wäre",
  "KONJ2_PRAES_AKT_P_1" : "wir wären",
  "KONJ2_PRAES_AKT_P_2" : "ihr wäret",
  "KONJ2_PRAES_AKT_P_3" : "sie wären"
}, {
  "Infinitiv" : "werden",
  "PP" : "geworden",
  "HV" : "sein",
  "transitiv" : 0,
  "IND_PRAES_AKT_S_1" : "ich werde",
  "IND_PRAES_AKT_S_2" : "du wirst",
  "IND_PRAES_AKT_S_3" : "er/sie/es wird",
  "IND_PRAES_AKT_P_1" : "wir werden",
  "IND_PRAES_AKT_P_2" : "ihr werdet",
  "IND_PRAES_AKT_P_3" : "sie werden",
  "IND_PRAET_AKT_S_1" : "ich wurde",
  "IND_PRAET_AKT_S_2" : "du wurdest",
  "IND_PRAET_AKT_S_3" : "er/sie/es wurde",
  "IND_PRAET_AKT_P_1" : "wir wurden",
  "IND_PRAET_AKT_P_2" : "ihr wurdet",
  "IND_PRAET_AKT_P_3" : "sie wurden",
  "KONJ1_PRAES_AKT_S_1" : "ich werde",
  "KONJ1_PRAES_AKT_S_2" : "du werdest",
  "KONJ1_PRAES_AKT_S_3" : "er/sie/es werde",
  "KONJ1_PRAES_AKT_P_1" : "wir werden",
  "KONJ1_PRAES_AKT_P_2" : "ihr werdet",
  "KONJ1_PRAES_AKT_P_3" : "sie werden",
  "KONJ2_PRAES_AKT_S_1" : "ich würde",
  "KONJ2_PRAES_AKT_S_2" : "du würdest",
  "KONJ2_PRAES_AKT_S_3" : "er/sie/es würde",
  "KONJ2_PRAES_AKT_P_1" : "wir würden",
  "KONJ2_PRAES_AKT_P_2" : "ihr würdet",
  "KONJ2_PRAES_AKT_P_3" : "sie würden"
}, {
  "Infinitiv" : "tun",
  "PP" : "getan",
  "HV" : "haben",
  "transitiv" : 1,
  "IND_PRAES_AKT_S_1" : "ich tue",
  "IND_PRAES_AKT_S_2" : "du tust",
  "IND_PRAES_AKT_S_3" : "er/sie/es tut",
  "IND_PRAES_AKT_P_1" : "wir tun",
  "IND_PRAES_AKT_P_2" : "ihr tut",
  "IND_PRAES_AKT_P_3" : "sie tun",
  "IND_PRAET_AKT_S_1" : "ich tat",
  "IND_PRAET_AKT_S_2" : "du tatest",
  "IND_PRAET_AKT_S_3" : "er/sie/es tat",
  "IND_PRAET_AKT_P_1" : "wir taten",
  "IND_PRAET_AKT_P_2" : "ihr tatet",
  "IND_PRAET_AKT_P_3" : "sie taten",
  "KONJ1_PRAES_AKT_S_1" : "ich tue",
  "KONJ1_PRAES_AKT_S_2" : "du tuest",
  "KONJ1_PRAES_AKT_S_3" : "er/sie/es tue",
  "KONJ1_PRAES_AKT_P_1" : "wir tuen",
  "KONJ1_PRAES_AKT_P_2" : "ihr tuet",
  "KONJ1_PRAES_AKT_P_3" : "sie tuen",
  "KONJ2_PRAES_AKT_S_1" : "ich täte",
  "KONJ2_PRAES_AKT_S_2" : "du tätest",
  "KONJ2_PRAES_AKT_S_3" : "er/sie/es täte",
  "KONJ2_PRAES_AKT_P_1" : "wir täten",
  "KONJ2_PRAES_AKT_P_2" : "ihr tätet",
  "KONJ2_PRAES_AKT_P_3" : "sie täten"
}, {
  "Infinitiv" : "haben",
  "PP" : "gehabt",
  "HV" : "haben",
  "transitiv" : 1,
  "IND_PRAES_AKT_S_1" : "ich habe",
  "IND_PRAES_AKT_S_2" : "du hast",
  "IND_PRAES_AKT_S_3" : "er/sie/es hat",
  "IND_PRAES_AKT_P_1" : "wir haben",
  "IND_PRAES_AKT_P_2" : "ihr habt",
  "IND_PRAES_AKT_P_3" : "sie haben",
  "IND_PRAET_AKT_S_1" : "ich hatte",
  "IND_PRAET_AKT_S_2" : "du hattest",
  "IND_PRAET_AKT_S_3" : "er/sie/es hatte",
  "IND_PRAET_AKT_P_1" : "wir hatten",
  "IND_PRAET_AKT_P_2" : "ihr hattet",
  "IND_PRAET_AKT_P_3" : "sie hatten",
  "KONJ1_PRAES_AKT_S_1" : "ich habe",
  "KONJ1_PRAES_AKT_S_2" : "du habest",
  "KONJ1_PRAES_AKT_S_3" : "er/sie/es habe",
  "KONJ1_PRAES_AKT_P_1" : "wir haben",
  "KONJ1_PRAES_AKT_P_2" : "ihr habet",
  "KONJ1_PRAES_AKT_P_3" : "sie haben",
  "KONJ2_PRAES_AKT_S_1" : "ich hätte",
  "KONJ2_PRAES_AKT_S_2" : "du hättest",
  "KONJ2_PRAES_AKT_S_3" : "er/sie/es hätte",
  "KONJ2_PRAES_AKT_P_1" : "wir hätten",
  "KONJ2_PRAES_AKT_P_2" : "ihr hättet",
  "KONJ2_PRAES_AKT_P_3" : "sie hätten"
}, {
  "Infinitiv" : "dürfen",
  "PP" : "gedurft",
  "HV" : "haben",
  "transitiv" : 0,
  "IND_PRAES_AKT_S_1" : "ich darf",
  "IND_PRAES_AKT_S_2" : "du darfst",
  "IND_PRAES_AKT_S_3" : "er/sie/es darf",
  "IND_PRAES_AKT_P_1" : "wir dürfen",
  "IND_PRAES_AKT_P_2" : "ihr dürft",
  "IND_PRAES_AKT_P_3" : "sie dürfen",
  "IND_PRAET_AKT_S_1" : "ich durfte",
  "IND_PRAET_AKT_S_2" : "du durftest",
  "IND_PRAET_AKT_S_3" : "er/sie/es durfte",
  "IND_PRAET_AKT_P_1" : "wir durften",
  "IND_PRAET_AKT_P_2" : "ihr durftet",
  "IND_PRAET_AKT_P_3" : "sie durften",
  "KONJ1_PRAES_AKT_S_1" : "ich dürfe",
  "KONJ1_PRAES_AKT_S_2" : "du dürfest",
  "KONJ1_PRAES_AKT_S_3" : "er/sie/es dürfe",
  "KONJ1_PRAES_AKT_P_1" : "wir dürfen",
  "KONJ1_PRAES_AKT_P_2" : "ihr dürfet",
  "KONJ1_PRAES_AKT_P_3" : "sie dürfen",
  "KONJ2_PRAES_AKT_S_1" : "ich dürfte",
  "KONJ2_PRAES_AKT_S_2" : "du dürftest",
  "KONJ2_PRAES_AKT_S_3" : "er/sie/es dürfte",
  "KONJ2_PRAES_AKT_P_1" : "wir dürften",
  "KONJ2_PRAES_AKT_P_2" : "ihr dürftet",
  "KONJ2_PRAES_AKT_P_3" : "sie dürften"
}, {
  "Infinitiv" : "mögen",
  "PP" : "gemocht",
  "HV" : "haben",
  "transitiv" : 1,
  "IND_PRAES_AKT_S_1" : "ich mag",
  "IND_PRAES_AKT_S_2" : "du magst",
  "IND_PRAES_AKT_S_3" : "er/sie/es mag",
  "IND_PRAES_AKT_P_1" : "wir mögen",
  "IND_PRAES_AKT_P_2" : "ihr mögt",
  "IND_PRAES_AKT_P_3" : "sie mögen",
  "IND_PRAET_AKT_S_1" : "ich mochte",
  "IND_PRAET_AKT_S_2" : "du mochtest",
  "IND_PRAET_AKT_S_3" : "er/sie/es mochte",
  "IND_PRAET_AKT_P_1" : "wir mochten",
  "IND_PRAET_AKT_P_2" : "ihr mochtet",
  "IND_PRAET_AKT_P_3" : "sie mochten",
  "KONJ1_PRAES_AKT_S_1" : "ich möge",
  "KONJ1_PRAES_AKT_S_2" : "du mögest",
  "KONJ1_PRAES_AKT_S_3" : "er/sie/es möge",
  "KONJ1_PRAES_AKT_P_1" : "wir mögen",
  "KONJ1_PRAES_AKT_P_2" : "ihr möget",
  "KONJ1_PRAES_AKT_P_3" : "sie mögen",
  "KONJ2_PRAES_AKT_S_1" : "ich möchte",
  "KONJ2_PRAES_AKT_S_2" : "du möchtest",
  "KONJ2_PRAES_AKT_S_3" : "er/sie/es möchte",
  "KONJ2_PRAES_AKT_P_1" : "wir möchten",
  "KONJ2_PRAES_AKT_P_2" : "ihr möchtet",
  "KONJ2_PRAES_AKT_P_3" : "sie möchten"
}, {
  "Infinitiv" : "können",
  "PP" : "gekonnt",
  "HV" : "haben",
  "transitiv" : 0,
  "IND_PRAES_AKT_S_1" : "ich kann",
  "IND_PRAES_AKT_S_2" : "du kannst",
  "IND_PRAES_AKT_S_3" : "er/sie/es kann",
  "IND_PRAES_AKT_P_1" : "wir können",
  "IND_PRAES_AKT_P_2" : "ihr könnt",
  "IND_PRAES_AKT_P_3" : "sie können",
  "IND_PRAET_AKT_S_1" : "ich konnte",
  "IND_PRAET_AKT_S_2" : "du konntest",
  "IND_PRAET_AKT_S_3" : "er/sie/es konnte",
  "IND_PRAET_AKT_P_1" : "wir konnten",
  "IND_PRAET_AKT_P_2" : "ihr konntet",
  "IND_PRAET_AKT_P_3" : "sie konnten",
  "KONJ1_PRAES_AKT_S_1" : "ich könne",
  "KONJ1_PRAES_AKT_S_2" : "du könnest",
  "KONJ1_PRAES_AKT_S_3" : "er/sie/es könne",
  "KONJ1_PRAES_AKT_P_1" : "wir können",
  "KONJ1_PRAES_AKT_P_2" : "ihr könnet",
  "KONJ1_PRAES_AKT_P_3" : "sie können",
  "KONJ2_PRAES_AKT_S_1" : "ich könnte",
  "KONJ2_PRAES_AKT_S_2" : "du könntest",
  "KONJ2_PRAES_AKT_S_3" : "er/sie/es könnte",
  "KONJ2_PRAES_AKT_P_1" : "wir könnten",
  "KONJ2_PRAES_AKT_P_2" : "ihr könntet",
  "KONJ2_PRAES_AKT_P_3" : "sie könnten"
}, {
  "Infinitiv" : "müssen",
  "PP" : "gemusst",
  "HV" : "haben",
  "transitiv" : 0,
  "IND_PRAES_AKT_S_1" : "ich muss",
  "IND_PRAES_AKT_S_2" : "du musst",
  "IND_PRAES_AKT_S_3" : "er/sie/es muss",
  "IND_PRAES_AKT_P_1" : "wir müssen",
  "IND_PRAES_AKT_P_2" : "ihr müsst",
  "IND_PRAES_AKT_P_3" : "sie müssen",
  "IND_PRAET_AKT_S_1" : "ich musste",
  "IND_PRAET_AKT_S_2" : "du musstest",
  "IND_PRAET_AKT_S_3" : "er/sie/es musste",
  "IND_PRAET_AKT_P_1" : "wir mussten",
  "IND_PRAET_AKT_P_2" : "ihr musstet",
  "IND_PRAET_AKT_P_3" : "sie mussten",
  "KONJ1_PRAES_AKT_S_1" : "ich müsse",
  "KONJ1_PRAES_AKT_S_2" : "du müssest",
  "KONJ1_PRAES_AKT_S_3" : "er/sie/es müsse",
  "KONJ1_PRAES_AKT_P_1" : "wir müssen",
  "KONJ1_PRAES_AKT_P_2" : "ihr müsset",
  "KONJ1_PRAES_AKT_P_3" : "sie müssen",
  "KONJ2_PRAES_AKT_S_1" : "ich müsste",
  "KONJ2_PRAES_AKT_S_2" : "du müsstest",
  "KONJ2_PRAES_AKT_S_3" : "er/sie/es müsste",
  "KONJ2_PRAES_AKT_P_1" : "wir müssten",
  "KONJ2_PRAES_AKT_P_2" : "ihr müsstet",
  "KONJ2_PRAES_AKT_P_3" : "sie müssten"
}, {
  "Infinitiv" : "sollen",
  "PP" : "gesollt",
  "HV" : "haben",
  "transitiv" : 0,
  "IND_PRAES_AKT_S_1" : "ich soll",
  "IND_PRAES_AKT_S_2" : "du sollst",
  "IND_PRAES_AKT_S_3" : "er/sie/es soll",
  "IND_PRAES_AKT_P_1" : "wir sollen",
  "IND_PRAES_AKT_P_2" : "ihr sollt",
  "IND_PRAES_AKT_P_3" : "sie sollen",
  "IND_PRAET_AKT_S_1" : "ich sollte",
  "IND_PRAET_AKT_S_2" : "du solltest",
  "IND_PRAET_AKT_S_3" : "er/sie/es sollte",
  "IND_PRAET_AKT_P_1" : "wir sollten",
  "IND_PRAET_AKT_P_2" : "ihr solltet",
  "IND_PRAET_AKT_P_3" : "sie sollten",
  "KONJ1_PRAES_AKT_S_1" : "ich solle",
  "KONJ1_PRAES_AKT_S_2" : "du sollest",
  "KONJ1_PRAES_AKT_S_3" : "er/sie/es solle",
  "KONJ1_PRAES_AKT_P_1" : "wir sollen",
  "KONJ1_PRAES_AKT_P_2" : "ihr sollet",
  "KONJ1_PRAES_AKT_P_3" : "sie sollen",
  "KONJ2_PRAES_AKT_S_1" : "ich sollte",
  "KONJ2_PRAES_AKT_S_2" : "du solltest",
  "KONJ2_PRAES_AKT_S_3" : "er/sie/es sollte",
  "KONJ2_PRAES_AKT_P_1" : "wir sollten",
  "KONJ2_PRAES_AKT_P_2" : "ihr solltet",
  "KONJ2_PRAES_AKT_P_3" : "sie sollten"
}, {
  "Infinitiv" : "wissen",
  "PP" : "gewusst",
  "HV" : "haben",
  "transitiv" : 0,
  "IND_PRAES_AKT_S_1" : "ich weiß",
  "IND_PRAES_AKT_S_2" : "du weißt",
  "IND_PRAES_AKT_S_3" : "er/sie/es weiß",
  "IND_PRAES_AKT_P_1" : "wir wissen",
  "IND_PRAES_AKT_P_2" : "ihr wisst",
  "IND_PRAES_AKT_P_3" : "sie wissen",
  "IND_PRAET_AKT_S_1" : "ich wusste",
  "IND_PRAET_AKT_S_2" : "du wusstest",
  "IND_PRAET_AKT_S_3" : "er/sie/es wusste",
  "IND_PRAET_AKT_P_1" : "wir wussten",
  "IND_PRAET_AKT_P_2" : "ihr wusstet",
  "IND_PRAET_AKT_P_3" : "sie wussten",
  "KONJ1_PRAES_AKT_S_1" : "ich wisse",
  "KONJ1_PRAES_AKT_S_2" : "du wissest",
  "KONJ1_PRAES_AKT_S_3" : "er/sie/es wisse",
  "KONJ1_PRAES_AKT_P_1" : "wir wissen",
  "KONJ1_PRAES_AKT_P_2" : "ihr wisset",
  "KONJ1_PRAES_AKT_P_3" : "sie wissen",
  "KONJ2_PRAES_AKT_S_1" : "ich wüsste",
  "KONJ2_PRAES_AKT_S_2" : "du wüsstest",
  "KONJ2_PRAES_AKT_S_3" : "er/sie/es wüsste",
  "KONJ2_PRAES_AKT_P_1" : "wir wüssten",
  "KONJ2_PRAES_AKT_P_2" : "ihr wüsstet",
  "KONJ2_PRAES_AKT_P_3" : "sie wüssten"
}, {
  "Infinitiv" : "wollen",
  "PP" : "gewollt",
  "HV" : "haben",
  "transitiv" : 1,
  "IND_PRAES_AKT_S_1" : "ich will",
  "IND_PRAES_AKT_S_2" : "du willst",
  "IND_PRAES_AKT_S_3" : "er/sie/es will",
  "IND_PRAES_AKT_P_1" : "wir wollen",
  "IND_PRAES_AKT_P_2" : "ihr wollt",
  "IND_PRAES_AKT_P_3" : "sie wollen",
  "IND_PRAET_AKT_S_1" : "ich wollte",
  "IND_PRAET_AKT_S_2" : "du wolltest",
  "IND_PRAET_AKT_S_3" : "er/sie/es wollte",
  "IND_PRAET_AKT_P_1" : "wir wollten",
  "IND_PRAET_AKT_P_2" : "ihr wolltet",
  "IND_PRAET_AKT_P_3" : "sie wollten",
  "KONJ1_PRAES_AKT_S_1" : "ich wolle",
  "KONJ1_PRAES_AKT_S_2" : "du wollest",
  "KONJ1_PRAES_AKT_S_3" : "er/sie/es wolle",
  "KONJ1_PRAES_AKT_P_1" : "wir wollen",
  "KONJ1_PRAES_AKT_P_2" : "ihr wollet",
  "KONJ1_PRAES_AKT_P_3" : "sie wollen",
  "KONJ2_PRAES_AKT_S_1" : "ich wollte",
  "KONJ2_PRAES_AKT_S_2" : "du wolltest",
  "KONJ2_PRAES_AKT_S_3" : "er/sie/es wollte",
  "KONJ2_PRAES_AKT_P_1" : "wir wollten",
  "KONJ2_PRAES_AKT_P_2" : "ihr wolltet",
  "KONJ2_PRAES_AKT_P_3" : "sie wollten"
}, {
  "Infinitiv" : "denken",
  "PP" : "gedacht",
  "HV" : "haben",
  "transitiv" : 0,
  "IND_PRAES_AKT_S_1" : "ich denke",
  "IND_PRAES_AKT_S_2" : "du denkst",
  "IND_PRAES_AKT_S_3" : "er/sie/es denkt",
  "IND_PRAES_AKT_P_1" : "wir denken",
  "IND_PRAES_AKT_P_2" : "ihr denkt",
  "IND_PRAES_AKT_P_3" : "sie denken",
  "IND_PRAET_AKT_S_1" : "ich dachte",
  "IND_PRAET_AKT_S_2" : "du dachtest",
  "IND_PRAET_AKT_S_3" : "er/sie/es dachte",
  "IND_PRAET_AKT_P_1" : "wir dachten",
  "IND_PRAET_AKT_P_2" : "ihr dachtet",
  "IND_PRAET_AKT_P_3" : "sie dachten",
  "KONJ1_PRAES_AKT_S_1" : "ich denke",
  "KONJ1_PRAES_AKT_S_2" : "du denkest",
  "KONJ1_PRAES_AKT_S_3" : "er/sie/es denke",
  "KONJ1_PRAES_AKT_P_1" : "wir denken",
  "KONJ1_PRAES_AKT_P_2" : "ihr denket",
  "KONJ1_PRAES_AKT_P_3" : "sie denken",
  "KONJ2_PRAES_AKT_S_1" : "ich dächte",
  "KONJ2_PRAES_AKT_S_2" : "du dächtest",
  "KONJ2_PRAES_AKT_S_3" : "er/die/es dächte",
  "KONJ2_PRAES_AKT_P_1" : "wir dächten",
  "KONJ2_PRAES_AKT_P_2" : "ihr dächtet",
  "KONJ2_PRAES_AKT_P_3" : "sie dächten"
} ]